臺灣桃園地方法院刑事判決　　　　　　　100年度易字第866號
公　訴　人　臺灣桃園地方法院檢察署檢察官
被　　　告　李佳遑
　　　　　　林怡伶
上列被告因竊盜等案件，經檢察官提起公訴（100 年度偵字第
10969、18543 號），本院判決如下︰
    主  文
李佳遑犯如附表一編號一至五九所示之罪，均為累犯，各處如附
表編號一至五九所示主刑及從刑。應執行有期徒刑捌年。扣案如
附表二編號一至二三所示之物，均沒收。其餘被訴部分無罪。
林怡伶無罪。
    事  實
一、李佳遑前於民國85年間，因違反麻醉藥品管理條例案件，
    經本院以85年度訴字第1341號判決，判處有期徒刑5 年8 月
    確定，於91年7 月7 日縮短刑期假釋出監；於90年，因妨
    害兵役案件，經臺灣彰化地方法院以90年度易字第792 號判
    決，判處有期徒刑3 月確定；復於95年間，因偽造文書案
    件，經臺灣板橋地方法院以95年度簡字第2650號判決，判處
    有期徒刑6 月確定；又於同年，因施用第一、二級毒品案
    件，經臺灣嘉義地方法院以96年度訴字第59號判決，各判處
    有期徒刑10月、6 月，定執行刑為有期徒刑1 年2 月確定。
    後2 罪經減刑及定應執行刑為有期徒刑3 月確定；之
    罪經減刑及定應執行刑為有期徒刑7 月確定。嗣罪之假釋
    經撤銷，所餘殘刑與前揭至3 罪接續執行，甫於98年4
    月5 日縮短刑期執行完畢。詎仍不知悔改，意圖為自己不法
    之所有，對外自稱「小李哥3C數位家電館」之負責人，實際
    則在如附表一所示全臺各地3C賣場行竊財物以變賣供己花用
    ，行竊前透過賣場DM或網路資料，勘查附近地形、逃逸路線
    、建築結構是否為鐵皮屋，進而選定預定犯案之賣場，再穿
    著深色衣物、帽子，利用夜深人靜、無人看管之際，於如附
    表一所示之時間、地點，以如附表一所示之方式，竊取如附
    表一所示之林建銘等人所有之財物得手後，或販售、寄賣、
    典當予不知情之「錢錢3C」電子賣場業務人員林怡伶（故買
    贓物部分，另為無罪諭知，詳後述）、NOVA3C電腦商場人員
    彭德峻、「拓達工作室」負責人林鉅展、順億當鋪員工陳國
    鑫、大漢當鋪員工蔡智杰、鴻海當鋪負責人蕭雅屏、正大當
    鋪會計陳佩鈴等6 人任職、經營之賣場、當鋪等處，或贈送
    予不知情之女友林麗惠。嗣臺灣桃園地方法院檢察署檢察官
    指揮內政部警政署刑事警察局、桃園縣政府警察局、新北市
    政府警察局、南投縣政府警察局共同偵辦，遂於100 年4 月
    18日起循線跟監李佳遑，並持檢察官核發之拘票，於李佳遑
    行竊附表一編號五八、五九所示3C賣場物品之際在外埋伏，
    迨李佳遑駕駛附表一編號五八所示被害人許建福之貨車，將
    竊得如附表一編號五九所示物品載往桃園縣中壢市中央大學
    對面產業道路附近藏放，再將被害人許建福之貨車駛回工廠
    交還，拉下該工廠鐵捲門準備離去之際，旋為警於同年月19
    日凌晨3 時50分許，在桃園縣中壢市○○路○ 段75號巷口，
    持拘票當場逮捕李佳遑，並扣得李佳遑所有供本件犯罪所用
    如附表二所示之物。而李佳遑在有偵查權限之機關尚未發覺
    其上揭事實欄一如附表一編號五五所示竊盜犯行前，即主動
    向承辦員警吳政祐表明該犯行，自首並接受裁判，始循線查
    悉上情。
二、案經新北市政府警察局三重分局報告臺灣桃園地方法院檢察
    署檢察官偵查起訴。
    理  由
壹、證據能力部分：
    按被告以外之人於審判外之言詞或書面陳述，除法律有規定
    者外，不得作為證據。又被告以外之人於審判外之陳述，雖
    不符前4 條之規定，而經當事人於審判程序同意作為證據，
    法院審酌該言詞陳述或書面陳述作成時之情況，認為適當者
    ，亦得為證據。當事人、代理人或辯護人於法院調查證據時
    ，知有第159 條第1 項不得為證據之情形，而未於言詞辯論
    終結前聲明異議者，視為有前項之同意，刑事訴訟法第159
    條第1 項、第159 條之5 第1 項、第2 項分別定有明文。查
    本案認定事實所引用之卷證資料，除原已符同法第159 條之
    1 至第159 條之4 規定、及法律另有規定等傳聞法則例外規
    定，而得作為證據外，其餘卷證資料，並無證據證明係公務
    員違背法定程序所取得，而檢察官、被告2 人及辯護人於本
    院行準備程序及審理時，均不爭執其證據能力，且本院審酌
    前揭陳述作成時之情況，並無違法取證之瑕疵，亦認以之作
    為證據為適當，是本件有關被告以外之人於審判外之言詞或
    書面陳述等供述證據，依前揭法條意旨，自均得為證據。
貳、有罪部分：
一、實體部分：
  (一)事實欄一如附表一編號一至五九所示事實，迭據被告李佳遑
    於警詢、偵訊及本院審理時，坦承不諱。本案查獲過程一節
    ，亦據證人即查獲時員警吳政祐於本院審理時證述在卷（見
    本院卷二第145 至146 頁反面）。而被告李佳遑將附表一所
    示各次竊得之物品，分別轉賣、典當、寄賣及贈與各情，業
    據證人即NOVA3C電腦商場人員彭德峻、「拓達工作室」自責
    人林鉅展、順億當鋪員工陳國鑫、大漢當鋪員工蔡智杰、鴻
    海當鋪負責人蕭雅屏、正大當鋪會計陳佩鈴、女友林麗惠及
    同案被告林怡伶於警詢時證述甚詳（見100 年度偵字第1096
    9 號卷，下稱偵卷一，第75至76頁、第83至85頁、第95至97
    頁；100 年度偵字第18543 號卷一，下稱偵卷二第34至37頁
    ；100 年度偵字第18543 號卷二，下稱偵卷三，第223 至22
    5 頁、第230 至231 頁、第256 頁正、反面、第261 至263
    頁），且有如附表一證據欄所示被害人及證人之證述；暨受
    理刑事案件報案三聯單、失竊損失清單、通聯紀錄、行車紀
    錄、當票、贓物認領保管單、及失竊現場、監視器翻拍、跟
    監蒐證及查獲現場等照片在卷可稽（詳見附表一所示），並
    有如附表二編號一至二三所示之物扣案足佐，足認被告李佳
    遑自白與事實相符。本件事證明確，被告李佳遑加重竊盜等
    犯行，均洵堪認定。
  (二)又被告李佳遑究係於何時竊取附表一編號五六所示車牌號碼
    JS-3869 號2 面車牌，被告李佳遑前於警詢時供稱：這2 面
    車牌是伊在100 年4 月初，詳細日期不記得，在桃園縣平鎮
    市台66線下快速道路旁某不知名資源回收場竊取等語（見偵
    卷一第128 頁反面），而被告李佳遑於附表一編號五七所示
    100 年4 月4 日竊取物品時，已在其所駕車輛上懸掛前揭失
    竊車牌一節，業據被害人林育佐於警詢時指訴在卷（見偵卷
    三第134 至135 頁），並有監視器翻拍照片影本2 張附卷可
    參（見偵卷三第142 、146 頁），是被告李佳遑行竊該2 面
    車牌時間，應係於100 年4 月1 日起至同年月4 日零時前之
    某日，堪以認定。雖被告李佳遑於本院審理時復供稱：該2
    面車牌係於100 年4 月17日晚間8 時左右，見該2 面車牌懸
    掛於報廢車上，就用老虎鉗剪斷鐵線順手牽羊帶走云云（見
    本院卷三第120 頁），顯與客觀事證未符，顯係因時間久遠
    而記憶錯誤，委無足採。另酌以該2 面車牌雖前已於94年5
    月8 日下午5 時許，在彰化市○○○路210 巷口連同自小客
    貨遭竊，有失車- 案件基本資料詳細畫面報表影本1 份附卷
    可憑（見本院卷二第196 頁），亦無積極證據證明係被告李
    佳遑所竊取，然前揭車牌既係置放於資源回收場，則為該資
    源回收場主人所持有支配管領中，被告李佳遑持老虎鉗剪斷
    連結報廢車及該2 面車牌之鐵線而將前揭車牌取走，自係破
    壞該資源回收場主人對該物之支配持有關係，仍成立加重竊
    盜罪無疑，附此敘明。
二、新舊法比較適用部分：
  ?被告李佳遑為事實欄一如附表一編號一至四五所示行為後，
    刑法321 條第1 項於100 年1 月10日修正，100 年1 月26日
    公布，於100 年1 月28日施行，按修正前刑法第321 條第1
    項規定：「犯竊盜罪而有左列情形之一者，處6 月以上、5
    年以下有期徒刑：一於夜間侵入住宅或有人居住之建築物、
    船艦或隱匿其內而犯之者。二毀越門扇、牆垣或其他安全設
    備而犯之者。三攜帶兇器而犯之者。四結夥三人以上而犯之
    者。五乘火災、水災或其他災害之際而犯之者。六在車站或
    埠頭而犯之者。」修正後刑法第321 條第1 項規定：「犯竊
    盜罪而有下列情形之一者，處6 月以上、5 年以下有期徒刑
    ，得併科新臺幣10萬元以下罰金：一侵入住宅或有人居住之
    建築物、船艦或隱匿其內而犯之者。二毀越門扇、牆垣或其
    他安全設備而犯之者。三攜帶兇器而犯之者。四結夥三人以
    上而犯之者。五乘火災、水災或其他災害之際而犯之者。六
    在車站、埠頭、航空站或其他供水、陸、空公眾運輸之舟、
    車、航空機內而犯之者。」經比較新舊法之規定，新法增加
    「得併科新臺幣10萬元以下罰金」外，並刪除原第1 款「於
    夜間」之要件，且就第6 款增加「航空站、其他供水、陸、
    空公眾運輸之舟、車、航空機內」之要件，是修正後刑法第
    321 條第1 項第2 、3 款之規定並未有利於被告李佳遑，比
    較新、舊法結果，仍應以行為時法律即修正前刑法第321 條
    第1 項第2 、3 款之規定對被告李佳遑較為有利。
三、論罪科刑部分：
  (一)按牆垣係以土磚製成；而安全設備係指門窗、牆垣以外之其
    他依社會通念足認有防盜作用之設備。又按毀壞門鎖而行竊
    ，應視該鎖之性質而論以毀壞安全設備或門扇，若該門鎖係
    附加於門上之鎖，則係毀壞安全設備竊盜，如該鎖為門之一
    部，則應認為毀壞門扇之加重竊盜罪（最高法院74年度臺上
    字第243 號、83年度臺上字第3856號判決意旨參照）；而刑
    法第321 條第1 項第2 款所謂「毀」係指毀損，稱「越」則
    指踰越或超越，祇要踰越或超越門扇之行為使該門扇喪失防
    閑作用，即該當於前揭規定之要件。再者，刑法第321 條第
    1 項第3 款之攜帶兇器竊盜罪，係以行為人攜帶兇器竊盜為
    其加重條件，此所謂兇器，其種類並無限制，凡客觀上足對
    人之生命、身體、安全構成威脅，具有危險性之兇器均屬之
    ，且祇須行竊時攜帶此種具有危險性之兇器為已足，並不以
    攜帶之初有行兇之意圖為必要（最高法院79年臺上字第5253
    號判例意旨參照）。經查：
  1.查本件附表一（除編號五、及編號五六外）所示處所，有以
    鐵皮製成、有以三合板製成，既非磚土製成，其上之鐵皮（
    或鐵皮內夾藏三合板）應屬門窗、牆垣以外，用以防止其內
    囤積貨品失竊之安全設備，是破壞各該鐵皮、三合板並入內
    之行為，即屬毀壞安全設備。而「窗戶」既具有防閑之效用
    ，依社會通常之觀念，屬於維護安全之防盜設備，自屬該條
    文所規定之「安全設備」無誤（最高法院33年上字第1504號
    判例意旨參照），破壞進而翻窗入內、抑或直接開窗入內之
    舉，自分別構成毀越安全設備、或踰越安全設備。
  2.又扣案如附表二編號一至十八所示被告李佳遑行竊時所攜帶
    之工具，均屬金屬材質，質地堅硬，且用以切割鐵皮、三合
    板等物而入內行竊，足徵該工具既能破壞鐵皮、三合板等物
    ，客觀上顯足以危害人之身體、生命安全，依上開判例意旨
    說明，該物品客觀上具有危險性，應屬兇器至明。
  3.另附表一編號五所示抽風機，乃供作抽風之用，難認有何防
    閑之效用，是縱被告李佳遑持老虎鉗拆下抽風機通風口處螺
    絲，取下葉片（尚無積極證據證明該抽風機之功能效用，將
    因此永久滅失而認成立毀損器物罪，蓋尚可將螺絲、葉片裝
    回而回復效用）後，鑽入風管內侵入店內行竊，仍難認另成
    立毀壞安全設備竊盜罪，檢察官認被告李佳遑此部分亦構成
    修正前刑法第321 條第1 項第2 款之加重竊盜罪，容有誤會
    。
  4.又被告李佳遑所為附表一編號五六（即起訴書附表編號58）
    所示犯行，起訴事實僅記載「以老虎鉗剪斷鐵線順手牽羊」
    等語，並未提及被告李佳遑有何毀越門扇、牆垣或其他安全
    設備之犯行，是檢察官於起訴書論罪法條欄內認此部分亦成
    立刑法第321 條第1 項第2 款之加重竊盜罪，係屬贅載，本
    院予以更正，均附此敘明。
  (二)按竊盜罪既遂與未遂之區別，應以所竊之物已否移入自己權
    力支配之下為標準。若已將他人財物移歸自己所持，即應成
    立竊盜既遂罪。至其後將已竊得之物遺棄逃逸，仍無妨於該
    罪之成立（最高法院17年上字第509 號判例意旨參照）。經
    查：被告李佳遑於附表一編號二四所示時、地，將附表一編
    號二四所示竊得物品棄置在遭竊商店隔壁空屋內一節，業據
    被害人謝政源於警詢時證述在卷（見偵卷二第179 頁）；被
    告李佳遑於附表一編號二五所示時、地，在該店2 樓將附表
    一編號二五所示物品以塑膠袋盛裝後，攜帶至該第3 樓欲離
    去之際，因盛裝該物品之塑膠袋破裂致物品散落於地，且已
    天亮，被告李佳遑遂將該物品棄置後逃逸一情，業據被告李
    佳遑供承在卷（見偵卷一第165 頁），核與被害人吳淑芬指
    訴大致相符（見偵卷三第185 頁）；被告李佳遑於附表一編
    號三六所示時、地，遭人察覺時，已將附表一編號三六所示
    竊得3 台液晶電視搬離到鐵皮屋外等情，亦據證人即新光保
    全人員呂盈璋於本院審理時證述在卷（見本院卷二第142 頁
    ）；被告李佳遑於附表一編號四七所示時、地，因已天亮，
    故決定不將附表一編號四七所示竊得檯燈拿走，而棄置於案
    發現場外之草皮上一情，業據被告李佳遑供承在卷（見本院
    卷一第30頁反面），足見被告李佳遑均已將前揭物品置於其
    權力支配下，將他人財物移歸自己持有而既遂，承前揭判例
    意旨，是縱被告李佳遑事後將已竊得之物棄置逃逸，仍無妨
    於該罪之成立，檢察官認附表一編號二五所示犯行（即起訴
    書附表編號64部分）為加重竊盜未遂罪，容有誤會，附此敘
    明。
  (三)查被告李佳遑駕駛附表一編號五八所示被害人許建福之貨車
    ，將竊得如附表一編號五九所示物品載往桃園縣中壢市中央
    大學對面產業道路附近藏放，再將被害人許建福之貨車駛回
    工廠交還，拉下該工廠鐵捲門準備離去之際，為警查獲被害
    人許建福工廠鑰匙1 支及帆布1 張一節，業據證人即查獲時
    員警吳政祐證述在卷（見本院卷二第146 頁正、反面），亦
    據被害人許建福於警詢及本院審理時指訴在卷（見偵卷三第
    157 頁；本院卷二第144 頁反面），並有贓物認領保管單2
    紙、扣案鑰匙1 支、照片影本1 張附卷可參（見偵卷三第15
    9 至161 頁），足見被告李佳遑僅借用被害人許建福之貨車
    使用，並無據為己有之意思（即學理上之使用竊盜），是被
    害人許建福之貨車，自非被告李佳遑竊取之財物標的，惟工
    廠鑰匙1 支及帆布1 張，均係自被告李佳遑之身上或放置贓
    物處所查獲，被告李佳遑對該等物品，自均有不法為自己所
    有之意圖，仍構成竊盜無疑。又被告李佳遑竊取附表一（除
    編號五、及編號五六外）所示各物品，均破壞各該店家之鐵
    皮、三合板、窗戶等安全設備，其各該毀損行為，均已結合
    在刑法第321 條第1 項第2 款（刑法修正前後均構成）之加
    重竊盜罪之罪質中，自無更行構成毀損罪之餘地（最高法院
    83年度臺上字第3856號、91年度臺上字第4354號裁判意旨參
    照），均附此敘明。
  (四)核被告李佳遑事實欄一如附表一編號一至四五（除編號五外
    ）所為，均係犯修正前刑法第321 條第1 項第2 、3 款之加
    重竊盜罪（詳見附表一編號一至四五所示）。而事實欄一如
    附表一編號五所為，係犯修正前刑法第321 條第1 項、第3
    款之攜帶兇器竊盜罪。
  (五)核被告李佳遑事實欄一如附表一編號四六至五九（除編號五
    六外）所為，均係犯修正後刑法第321 條第1 項第2 、3 款
    之加重竊盜罪（詳見附表一編號一至五九所示）。而事實欄
    一如附表一編號五六所為，係犯修正後刑法第321 條第1 項
    第3 款之攜帶兇器竊盜罪。
  (六)被告李佳遑所犯事實欄一如附表一編號一至五九所示59次犯
    行間，均犯意各別，行為互殊，應予分論併罰。復被告李佳
    遑曾有如事實欄一所載之犯罪科刑執行情形，有臺灣高等法
    院被告前案紀錄表1 份在卷可參，其受有期徒刑執行完畢，
    5 年以內故意再犯事實欄一如附表一編號一至五九所示有期
    徒刑以上之59罪，均為累犯，各應依刑法第47條第1 項規定
    加重其刑。又被告李佳遑於偵查機關尚不知其事實欄一如附
    表一編號五五所示犯行前，主動向內政部刑事警察局偵三隊
    第二組員警吳政祐陳述前揭犯罪經過，表明其為行為人，而
    願受裁判之事實，業據證人吳政祐於本院審理時結證在卷（
    見本院卷二第145 頁反面），則被告李佳遑於員警尚不知何
    人犯罪前，主動坦承其為犯罪行為人，符合刑法第62條前段
    自首之規定，是被告李佳遑所為事實欄一如附表編號五五所
    示犯行部分，酌予減輕其刑，並依法先加後減之。
  (七)爰審酌被告李佳遑正值青壯，不思以正途謀生，恣意攜帶兇
    器破壞他店家防盜之安全設備竊取他人財物，貪圖不勞而獲
    ，所竊範圍遍及全國各3C商店，犯罪次數高達59次，被害人
    林建銘等所受如附表一所示財物損失，共計高達新臺幣（下
    同）1,300 萬元以上，所受損害甚鉅，迄今尚未與被害人林
    建銘等人和解，惡性非輕，惟所竊如附表一所示部分財物並
    業已歸還，有附表一所示贓物認領保管單附卷可憑，被告李
    佳遑犯後坦承全部犯行、態度尚佳等一切情狀，分別量處如
    主文第一項所示之刑，並定其應執行刑，以資懲儆。又本院
    經依刑法第57條規定所列各事項為前述各情狀綜合審認而認
    被告量處如主文所示之刑為適當，檢察官建請被告李佳遑合
    併定應執行刑為有期徒刑6 年2 月，核屬過輕，尚非允洽，
    附此敘明。
  (八)沒收部分：
  1.扣案如附表二編號一至二三所示之物，均為被告李佳遑所有
    供事實欄一如附表一編號一至五八所示竊盜所用之物，業據
    被告李佳遑自承在卷（見本院卷二第176 頁反面至第177 頁
    ），應依刑法第38條第1 項第2 款之規定宣告沒收。
  2.另扣案其餘物品，或為被害人所有，或為被告李佳遑所有，
    但均非直接供本案犯罪之用，爰均不予宣告沒收，併此敘明
    。
參、無罪部分
一、公訴意旨略以：
  (一)被告李佳遑意圖為自己不法之所有，於附表三所示時間，以
    附表三所示方式，在附表三所示之地點，竊取附表三所示被
    害人蕭駿翔等7 人所有之財物而未果，因認被告李佳遑此部
    分亦涉犯刑法第321 條第2 項、第1 項第2 款、第3 款之加
    重竊盜未遂罪嫌等語。
  (二)被告林怡伶係位於臺北市中正區○○○路○ 段6 之3 號1 樓
    「錢錢3C」電子賣場（公司登記名稱為年喬有限公司）之業
    務人員，明知同案被告李佳遑所持有之財物，係來路不明之
    贓物，仍於100 年4 月4 日（即起訴書附表編號55部分，業
    經檢察官當庭特定起訴範圍，見本院卷一第256 頁），以製
    造商批發價格5 成至8 成不等之代價，向同案被告李佳遑購
    買被害人林育佐所有遭竊之國際牌液晶電視（機種：TH-L32
    U20W、機號：00000000）、SONY牌藍光DVD 機（機種：BDP-
    S370/BM 、機號：0000000 ）等贓物（即同案被告李佳遑於
    附表一編號五七所竊部分商品）。因認被告林怡伶涉犯刑法
    第349 條第2 項之故買贓物罪嫌等語。
二、按犯罪事實應依證據認定之，無證據不得認定犯罪事實；不
    能證明被告犯罪者，應諭知無罪之判決，刑事訴訟法第154
    條第2 項、第301 條第1 項分別定有明文。次按事實之認定
    ，應憑證據，如未能發現相當證據，或證據不足以證明，自
    不能以推測或擬制之方法，以為裁判基礎。而認定不利於被
    告之事實，須依積極證據，茍積極之證據本身存有瑕疵而不
    足為不利於被告事實之認定，即應為有利於被告之認定，更
    不必有何有利之證據，而此用以證明犯罪事實之證據，猶須
    於通常一般人均不至於有所懷疑，堪予確信其已臻真實者，
    始得據以為有罪之認定，倘其證明尚未達到此一程度，而有
    合理性之懷疑存在，致使無從為有罪之確信時，即應為無罪
    之判決（最高法院82年度臺上字第163 號判決、同院76年臺
    上字第4986號及30年上字第816 號等判例意旨參照）。又檢
    察官就被告犯罪事實，應負舉證責任，並指出證明之方法，
    刑事訴訟法第161 條第1 項定有明文。因此，檢察官對於起
    訴之犯罪事實，應負提出證據及說服之實質舉證責任。倘其
    所提出之證據，不足為被告有罪之積極證明，或其指出證明
    之方法，無從說服法院以形成被告有罪之心證，基於無罪推
    定之原則，自應為被告無罪判決之諭知（最高法院92年臺上
    字第128 號判例要旨參照）。
三、復按刑法上之未遂犯，必須已著手於犯罪行為之實行而不遂
    ，始能成立，此在刑法第25條第1 項規定甚明，同法第321
    條之竊盜罪，為第320 條之加重條文，自係以竊取他人之物
    為其犯罪行為之實行，至該條第一項各款所列情形，不過為
    犯竊盜罪之加重條件，如僅著手於該項加重條件之行為而未
    著手搜取財物，仍不能以本條之竊盜未遂論。上訴人在某處
    住宅之鐵門外探望，正擬入內行竊，即被巡捕查獲，是被獲
    時尚未著手於竊盜之犯罪行為，自難謂係竊盜未遂。至其在
    門外探望，原係竊盜之預備行為，刑法對於預備竊盜並無處
    罰明文，亦難令負何種罪責（最高法院27年滬上字第54號判
    例意旨參照）。復按上訴人侵入某花園，意圖行竊，尚未著
    手被巡捕所見，上前逮捕，並鳴警笛求援，上訴人復實施強
    暴，以便脫逃。是其對於該花園之財物，尚未著手於竊盜行
    為之實行，不能認為竊盜未遂（最高法院29年滬上字第7 號
    判例意旨參照）。上訴人侵入某公司內，既未著手於客觀上
    可認為竊盜行為之實行，縱其目的係在行竊，仍難論以竊盜
    未遂之罪（最高法院28年滬上字第8 號判例意旨參照）。
四、又按刑法第349 條第2 項故買贓物罪之構成要件，除客觀上
    必須有購買贓物之行為外，行為人主觀上仍須對該標的物須
    有贓物之認識相合致始構成。苟行為人客觀上無法辨識是否
    為贓物之物，而行為人主觀上不知悉或未可預見係贓物時，
    縱行為人有故買行為，亦不該當該罪責。
五、公訴意旨認被告李佳遑涉有前揭如附表三所示竊盜未遂罪嫌
    ；被告林怡伶涉有前揭故買贓物罪嫌部分，無非係以被告李
    佳遑之自白、如附表三所示被害人蕭駿翔等7 人於警詢之指
    訴、被害人林育佐於警詢之證述、贓物認領保管單等為主要
    論斷之依據。
四、訊據被告李佳遑對於前揭如附表三所示竊盜未遂罪嫌，固均
    坦承不諱；而被告林怡伶固坦認於前揭時、地，有向同案被
    告購買前揭商品，惟堅決否認有何上開故買贓物犯行，辯稱
    ：伊主觀並無故買贓物故意，伊並不知悉前揭商品均係贓物
    。伊向同案被告李佳遑購買商品時，有與其簽訂買賣契約書
    、並要求其切結保證來源，同案被告李佳遑有提供名片及出
    貨單給伊，並告知伊因其認識很多賣場、及3 Ｃ家電展示品
    要出清的工作人員，而去跟其等標售，所以同案被告李佳遑
    商品過來時都沒有箱子裝著，就算是有箱子也是有碰撞過的
    ，故伊認為就是展示品，而相信同案被告李佳遑所言而收購
    等語。經查：
  (一)公訴意旨一(一)部分（即被告李佳遑部分）：
  1.被告李佳遑於附表三所示時、地，僅破壞被害人蕭駿翔等7
    人各該商店玻璃窗、鐵皮、門扇等物之際，旋因觸動保全、
    天亮或遭人察覺即作罷逃逸一節，業據被告供承不諱（見偵
    卷一第164 至166 頁），核與被害人蕭駿翔、楊馨儀、許鴻
    威、潘宗成、黃珮華、黃琮閔、楊正賢、陳賢聲指訴大致相
    符（見偵卷三第169 至183 頁、第187 至189 頁、第193 至
    197 頁、第200 、202 頁），並據證人即新光保全人員劉泰
    隆於警詢時證述在卷（見偵卷三第211 至212 頁），足見被
    告李佳遑雖意圖行竊，而破壞各該玻璃窗、鐵皮，然尚未著
    手搜取財物之際，旋怕遭人逮捕而作罷逃離，承前揭判例意
    旨，自難認已著手於竊盜行為之實行，不能認屬竊盜未遂，
    自與刑法第321 條第1 項第2 款、第3 款加重竊盜罪之構成
    要件有間，非可率以加重竊盜未遂罪相繩。
  2.從而，檢察官所為之舉證，既不足證明被告李佳遑涉有上開
    加重竊盜未遂犯行，本院復查無其他積極證據足資證明被告
    李佳遑確有前開犯行，基於罪疑唯輕原則，即難謂被告李佳
    遑有加重竊盜未遂犯行。揆諸首揭說明，係屬不能證明被告
    李佳遑犯罪，自應為無罪之諭知。另上揭被害人蕭駿翔等人
    均未提起告訴，本院自無從就被告李佳遑毀損器物罪嫌予以
    審究，併此敘明。
  (二)公訴意旨一(二)部分（即被告林怡伶部分）：
  1.證人即同案被告李佳遑於本院審理時證稱：第1 次與被告林
    怡伶交易的時候，被告林怡伶有要求伊影印「身分證」，並
    簽具「切結書」保證若有刑事責任與她無關。被告林怡伶有
    問過物品來源及為何價格比市價低，但伊為了取信被告林怡
    伶而主動提供「名片」，對外說伊自己在經營，也會提供資
    訊展競標、得標物品給被告林怡伶來取信他們。卷附買賣契
    約書、「小李哥3 Ｃ數位家電館」名片，均是伊提供給被告
    林怡伶。而買賣契約書均是被告林怡伶他們提供出來給伊簽
    字的。交易過程伊有出具「出貨單」。但這些出貨單被警方
    查扣了。也有出具產品保證書。保證書是原本放在貨物的箱
    子裡面。伊跟被告林怡伶說因為伊尚在申請執照，故無法提
    供發票，之後就印「出貨單」給被告林怡伶，出貨單上面都
    有明細、還有伊的名字，之後，被告林怡伶就認定伊是批發
    商，就沒有再追問伊後續問題。被告林怡伶有問過伊貨品出
    貨證明，伊一樣跟他們說那邊有資訊展，網路上也都會公告
    ，伊有時實際沒有到現場，但他們都會上網確認伊說的有沒
    有確實。被告林怡伶第一個是看有沒有保固，在資訊展買的
    東西都沒有保固等語（見本院卷二第147 頁反面至第150 頁
    ），並有「小李哥3 Ｃ數位家電館」出貨單13張扣案足佐，
    足見被告李佳遑並未告知被告林怡伶前揭販售之商品均為其
    所竊得之贓物，且提供切結保證、商品保證書、出貨單以取
    信被告林怡伶，則被告林怡伶是否知悉所購前揭商品均屬贓
    物，即有合理可疑。
  2.況被告林怡伶確實有核對出售者即被告李佳遑之身分，且要
    求其填寫買賣契約書並切結「保證非贓物且功能一切正常」
    等語，及要求被告李佳遑按壓指紋並提供證件，以擔保所購
    商品來源無疑一節，並有買賣契約書2 份及該契約隨附被告
    李佳遑身分證、機車駕照影本、「小李哥3 Ｃ數位家電館」
    名片各1 份在卷可稽（見本院卷一第264 頁；本院卷二第
    187 頁正、反面），是被告林怡伶前揭所辯尚非全然無據。
  3.而證人即「錢錢3 Ｃ」會計人員林哲民於本院審理時亦證稱
    ：為排除購買到贓物，其知道業務人員會先作詢問，然後會
    看商品的完整狀態，看保證書，如果沒有上述相關的保證書
    ，就會要求簽切結書，不然就會拒收。如果有進貨證明，會
    要求要看，如果沒有會要求販賣者說明。若未簽立買賣契約
    書、切結書，提供身分證或是健保卡雙證件，其公司不會收
    購等語（見本院卷二第153 頁），足見被告林怡伶亦依公司
    收購流程收購商品。
  4.證人即同案被告李佳遑亦於本院審理時證稱：伊賣被告林怡
    伶前揭商品，一部份是新品，一部份是拆封過。伊會拆封的
    原因，是因為伊要確認有沒有原廠保固證明，或有無毀損。
    伊有告訴被告林怡伶說因為這些商品，是因為從大賣場展示
    過，已經非新品，伊去標售以後，所以才用比較低的價錢賣
    給被告林怡伶的「錢錢3 Ｃ」電子賣場等語（見本院卷二第
    148 頁反面至第149 頁），核與證人林哲民於警詢時證稱：
    被告李佳遑所賣商品有原封之全新貨，也有部分瑕疵品等語
    （見偵卷三第215 頁反面），足見同案被告李佳遑「告知」
    被告林怡伶商品來源並非新品，而實際上被告林怡伶收受後
    ，亦有商品瑕疵之情，則被告林怡伶基於商人牟利為圖而以
    低價購進商品，乃經營生意所然，而檢察官亦未提供一般廠
    商批發商品正常流程、進出貨正常價格，以明被告林怡伶進
    貨過程、收購價格，顯然違反正常市場收購流程、或其他證
    人指證被告林怡伶主觀明知其所收購之商品均係贓物之具體
    事證，是依檢察官所提出之證據，尚未達於通常一般人均不
    致有所懷疑，而確信為真實的程度。此外，本院亦查無其他
    積極證據足以證明被告林怡伶涉有故買贓物罪，自難僅因被
    告林怡伶以低價向同案被告李佳遑購進上揭商品，即反推其
    主觀上有明知贓物之情事，而認被告林怡伶當時於主觀上確
    有故買贓物之確定故意，亦無積極之證據顯示被告林怡伶有
    何預見上揭商品均為贓物，而仍故意收買之不確定故意可言
    。
  5.雖證人即同案被告李佳遑曾於警詢稱：憑良心說伊只是沒說
    出這是贓物，「依我個人想法」他們心理大概也略知這些東
    西是贓物等語（見偵卷一第131 頁），然此僅係同案被告李
    佳遑個人推測之詞，尚難遽採為不利被告林怡伶之認定。
  6.綜上所述，檢察官所提證據，僅得證明被害人林育佐如附表
    一編號五七所示商品遭同案被告李佳遑竊取後，為被告林怡
    伶所購得，尚難基此逕認被告林怡伶主觀上明知所購商品係
    屬贓物。且被告林怡伶已核對同案被告李佳遑身份、與其簽
    立買賣契約書，並要求切結保證來源非贓物，同案被告李佳
    遑並提供名片及出貨單供被告林怡伶收執，使警方得以輕易
    追查來源，要與一般故買贓物後無法提供來源或極力掩飾之
    銷贓手法，有所不符，尚難僅因被告林怡伶以低價購買前揭
    商品即率認被告林怡伶有故買贓物之故意及認識。是檢察官
    所提出之證據，不足為被告林怡伶有罪之積極證明，其指出
    證明之方法，無從說服法院以形成被告林怡伶為有罪之心證
    。此外，本院復查無其他積極證據足以證明被告林怡伶此部
    分之犯行，揆諸前開判決意旨，本件公訴意旨所指被告林怡
    伶故買贓物犯行，其犯罪自屬不能證明，依無罪推定原則，
    自應為無罪之諭知。
據上論斷，應依刑事訴訟法第299 條第1 項前段、第301 條第1
項，刑法第2 條第1 項前段，修正前刑法第321 條第1 項第2 款
、第3 款，修正後刑法第321 條第1 項第2 款、第3 款，刑法第
47條第1 項、第62條前段、第51條第5 款，第38條第1 項第2 款
，判決如主文。
本案經檢察官曾姿綺到庭執行職務。
中    華    民    國   100    年    11    月    17    日
                  刑事第八庭    審判長法  官   劉為丕
                                      法  官   王育珍
                                      法  官   謝枚霏
以上正本證明與原本無異。
如不服本判決應於收受判決後10日內向本院提出上訴書狀，並應
敘述具體理由。其未敘述上訴理由者，應於上訴期間屆滿後20日
內向本院補提理由書(均須按他造當事人之人數附繕本)「切勿逕
送上級法院」。
                                      書記官   林舒涵
中    華    民    國   100    年    11    月    23    日
附表一：被告李佳遑有罪部分
┌──┬─────┬─────┬───────┬──────┬──┬───┬──────┬──────┐
│編號│時間      │地點      │行為方式      │所得財物    │被害│所犯法│證據        │主文        │
│    │          │          │              │            │人  │條    │            │            │
├──┼─────┼─────┼───────┼──────┼──┼───┼──────┼──────┤
│一  │98年10月6 │桃園縣平鎮│李佳遑意圖為自│CD光碟機1 台│大同│修正前│1.被告李佳遑│李佳遑犯攜帶│
│    │日某時許  │市○○路2 │己不法之所有，│、大同電磁爐│綜合│刑法第│  警詢、偵訊│兇器毀越安全│
│    │          │段118 號  │基於竊盜故意，│2 台、微軟無│訊電│321 條│  及本院審理│設備竊盜罪，│
│    │          │（大同綜合│穿戴如附表二編│限光學鯊2 個│    │第1 項│  時之供述（│累犯，處有期│
│    │          │訊電股份有│號二十至二三所│、LEXMA 人體│    │第2 款│  見偵卷一第│徒刑拾月。扣│
│    │          │限公司，簡│示帽子、口罩、│工學滑鼠1 個│    │、第3 │  142 頁、第│案如附表二編│
│    │          │稱大同綜合│手套，並攜帶如│、BUFFALD 藍│    │款    │  149 至151 │號一至二三所│
│    │          │訊電）    │附表二編號一至│芽耳機2 副、│    │      │  頁；本院卷│示之物，均沒│
│    │          │          │十九所示工具，│XDENDEE 迷你│    │      │  一第25頁；│收。        │
│    │          │          │於左列時、地，│吸塵器2 台、│    │      │  本院卷二第│            │
│    │          │          │持客觀上可對人│方土司（MP4 │    │      │  178 頁）  │            │
│    │          │          │之生命、身體及│）2 台、HP99│    │      │2.被害人林建│            │
│    │          │          │安全構成危險，│功能事務機2 │    │      │  銘警詢之供│            │
│    │          │          │可供兇器使用之│台、OLYMPUS │    │      │  述（見100 │            │
│    │          │          │鐵剪、起子，毀│數位相機1 台│    │      │  年度偵字第│            │
│    │          │          │壞玻璃窗戶安全│、HP桌上型電│    │      │  18543 號卷│            │
│    │          │          │設備後，越入該│腦1 台、廣鼎│    │      │  一，下稱偵│            │
│    │          │          │店內，竊取右列│單邊式耳機2 │    │      │  卷二，第39│            │
│    │          │          │財物得手後離去│副、聯強外接│    │      │  至41頁）  │            │
│    │          │          │。            │式硬碟3 個  │    │      │3.桃園縣政府│            │
│    │          │          │              │、KODAK 超廣│    │      │  警察局平鎮│            │
│    │          │          │              │角數位相機1 │    │      │  分局宋屋派│            │
│    │          │          │              │台、HOLUX 長│    │      │  出所受理刑│            │
│    │          │          │              │天衛星導航4 │    │      │  事案件報案│            │
│    │          │          │              │台、DENPA 數│    │      │  三聯單1 紙│            │
│    │          │          │              │位錄音筆3 台│    │      │  （見偵卷二│            │
│    │          │          │              │、廣鼎多彩捲│    │      │  第42頁）  │            │
│    │          │          │              │線滑鼠2 個、│    │      │4.大同綜合訊│            │
│    │          │          │              │廣鼎人體工學│    │      │  電遭竊案理│            │
│    │          │          │              │滑鼠3 個、顯│    │      │  算表3 紙（│            │
│    │          │          │              │示卡1 張、微│    │      │  見偵卷二第│            │
│    │          │          │              │軟光學滑鼠3 │    │      │  43至45 頁 │            │
│    │          │          │              │個、無敵2G錄│    │      │  ）        │            │
│    │          │          │              │音筆2 台、國│    │      │5.扣案如附表│            │
│    │          │          │              │際牌耳塞式耳│    │      │  二編號一至│            │
│    │          │          │              │機1 副、國際│    │      │  二三所示之│            │
│    │          │          │              │可換殼耳機3 │    │      │  物。      │            │
│    │          │          │              │個、Gonav3.5│    │      │            │            │
│    │          │          │              │吋衛星導航3 │    │      │            │            │
│    │          │          │              │台、MOTOROLA│    │      │            │            │
│    │          │          │              │對講機1 台、│    │      │            │            │
│    │          │          │              │創見2.5 吋硬│    │      │            │            │
│    │          │          │              │碟2 台、創見│    │      │            │            │
│    │          │          │              │8G （MP3）1 │    │      │            │            │
│    │          │          │              │台、人因1.5 │    │      │            │            │
│    │          │          │              │吋8G2 台、無│    │      │            │            │
│    │          │          │              │敵2.4 吋（MP│    │      │            │            │
│    │          │          │              │5 ）1 台、廣│    │      │            │            │
│    │          │          │              │鼎網路攝影機│    │      │            │            │
│    │          │          │              │3台 、XDENDE│    │      │            │            │
│    │          │          │              │E 小喇叭1 台│    │      │            │            │
│    │          │          │              │、FREECOMXX │    │      │            │            │
│    │          │          │              │S320硬碟3 台│    │      │            │            │
│    │          │          │              │、CASIO 數位│    │      │            │            │
│    │          │          │              │相機1 台、收│    │      │            │            │
│    │          │          │              │音機1 台、大│    │      │            │            │
│    │          │          │              │同行動電話6 │    │      │            │            │
│    │          │          │              │具、哈電族智│    │      │            │            │
│    │          │          │              │慧型翻譯機2 │    │      │            │            │
│    │          │          │              │台、哈電族  │    │      │            │            │
│    │          │          │              │A3000 翻譯機│    │      │            │            │
│    │          │          │              │1 台、BRITA │    │      │            │            │
│    │          │          │              │濾水壺1 個、│    │      │            │            │
│    │          │          │              │BRITA 濾芯1 │    │      │            │            │
│    │          │          │              │個、飛利浦數│    │      │            │            │
│    │          │          │              │位無線電話1 │    │      │            │            │
│    │          │          │              │具、啄木鳥按│    │      │            │            │
│    │          │          │              │摩棒1 個、先│    │      │            │            │
│    │          │          │              │鋒卡拉OK5 組│    │      │            │            │
│    │          │          │              │、飛利浦DVD1│    │      │            │            │
│    │          │          │              │台、刮鬍刀2 │    │      │            │            │
│    │          │          │              │支、飛利浦電│    │      │            │            │
│    │          │          │              │鬍刀1 支、虎│    │      │            │            │
│    │          │          │              │牌微電腦（10│    │      │            │            │
│    │          │          │              │人份）1 個、│    │      │            │            │
│    │          │          │              │果汁機1 台、│    │      │            │            │
│    │          │          │              │象印微電腦電│    │      │            │            │
│    │          │          │              │子鍋1 台、虎│    │      │            │            │
│    │          │          │              │牌微電腦電子│    │      │            │            │
│    │          │          │              │鍋1 台、國際│    │      │            │            │
│    │          │          │              │錄音隨身聽3 │    │      │            │            │
│    │          │          │              │台、哈電族手│    │      │            │            │
│    │          │          │              │寫翻譯機1 台│    │      │            │            │
│    │          │          │              │、國際牌32吋│    │      │            │            │
│    │          │          │              │液晶1 台、視│    │      │            │            │
│    │          │          │              │訊盒3 個、沙│    │      │            │            │
│    │          │          │              │宣陶瓷吹風機│    │      │            │            │
│    │          │          │              │2 台、沙宣陶│    │      │            │            │
│    │          │          │              │瓷溫控2 台、│    │      │            │            │
│    │          │          │              │沙宣溫燙髮2 │    │      │            │            │
│    │          │          │              │台、快譯通新│    │      │            │            │
│    │          │          │              │聲代學習機2 │    │      │            │            │
│    │          │          │              │台、哈電族雙│    │      │            │            │
│    │          │          │              │向翻譯機2 台│    │      │            │            │
│    │          │          │              │、液晶顯示器│    │      │            │            │
│    │          │          │              │3 台、創見  │    │      │            │            │
│    │          │          │              │V60 隨身碟3 │    │      │            │            │
│    │          │          │              │個、創見V33 │    │      │            │            │
│    │          │          │              │隨身碟4G 4台│    │      │            │            │
│    │          │          │              │、創見V33隨 │    │      │            │            │
│    │          │          │              │身碟8G4 台（│    │      │            │            │
│    │          │          │              │價值約305,79│    │      │            │            │
│    │          │          │              │8 元）      │    │      │            │            │
├──┼─────┼─────┼───────┼──────┼──┼───┼──────┼──────┤
│二  │98年10月18│彰化縣員林│李佳遑意圖為自│鋼琴烤漆1台 │全國│修正前│1.被告李佳遑│李佳遑犯攜帶│
│    │日上午9 時│鎮○○路31│己不法之所有，│、寬螢幕3 台│電子│刑法第│  警詢、偵訊│兇器毀壞安全│
│    │36 分     │6 、318 號│基於竊盜故意，│、多功能事務│員林│321 條│  及本院審理│設備竊盜罪，│
│    │          │（全國電子│穿戴如附表二編│機1 台、美麗│莒光│第1 項│  時之供述（│累犯，處有期│
│    │          │員林莒光店│號二十至二三所│華電腦數位伴│店  │第2 款│  見偵卷一第│徒刑玖月。扣│
│    │          │）        │示帽子、口罩、│唱機1 台、  │    │、第3 │  142 頁、第│案如附表二編│
│    │          │          │手套，並攜帶如│GARMIN贈品原│    │款    │  149至151頁│號一至二三所│
│    │          │          │附表二編號一至│廠皮套1 個、│    │      │  ；本院卷一│示之物，均沒│
│    │          │          │十九所示工具，│PAPAGO贈品香│    │      │  第25頁；本│收。        │
│    │          │          │於左列時、地，│港貴賓卡1 張│    │      │  院卷二第17│            │
│    │          │          │持客觀上可對人│、ACER（AS57│    │      │  8 頁）    │            │
│    │          │          │之生命、身體及│387ZG-422）1│    │      │2.被害人張玉│            │
│    │          │          │安全構成危險，│張、HP筆記型│    │      │  志警詢之供│            │
│    │          │          │可供兇器使用之│電腦1 台、  │    │      │  述（見偵卷│            │
│    │          │          │鐵剪、起子毀壞│ACER筆記型電│    │      │  二第46至48│            │
│    │          │          │該店具防閑功能│腦3台、ASUS │    │      │  頁）      │            │
│    │          │          │之安全設備鐵皮│筆記型電腦1 │    │      │3.損失清單1 │            │
│    │          │          │後，進入該店發│台、藍芽接收│    │      │  紙（見偵卷│            │
│    │          │          │電機機房，再順│器1 台、小蒙│    │      │  二第49頁）│            │
│    │          │          │著貨梯、上樓竊│恬手寫板1 台│    │      │4.扣案如附表│            │
│    │          │          │取右列財物得手│、蒙恬名片版│    │      │  二編號一至│            │
│    │          │          │後離去。      │1 台、無限網│    │      │  二三所示之│            │
│    │          │          │              │卡1 張、乙太│    │      │  物。      │            │
│    │          │          │              │網路交換機3 │    │      │            │            │
│    │          │          │              │台、無線路遊│    │      │            │            │
│    │          │          │              │器3 台、寬頻│    │      │            │            │
│    │          │          │              │IP分享器1 台│    │      │            │            │
│    │          │          │              │（價值約169,│    │      │            │            │
│    │          │          │              │916元）     │    │      │            │            │
├──┼─────┼─────┼───────┼──────┼──┼───┼──────┼──────┤
│三  │98年10月26│桃園縣龍潭│李佳遑意圖為自│NOKIA2G 行動│燦坤│修正前│1.被告李佳遑│李佳遑犯攜帶│
│    │日凌晨1 時│鄉○○路43│己不法之所有，│電話2 具、  │桃園│刑法第│  警詢、偵訊│兇器毀壞安全│
│    │50分許（起│3 號（燦坤│基於竊盜故意，│SonyEricsson│龍潭│321 條│  及本院審理│設備竊盜罪，│
│    │訴書誤載為│桃園龍潭店│穿戴如附表二編│3.5G行動電話│店  │第1 項│  時之供述（│累犯，處有期│
│    │2 時09分）│）        │號二十至二三所│1 具、SonyEr│    │第2 款│  見偵卷一第│徒刑拾月。扣│
│    │          │          │示帽子、口罩、│icsson3G行動│    │、第3 │  142 頁、第│案如附表二編│
│    │          │          │手套，並攜帶如│電話1 具、Sa│    │款    │  149 至151 │號一至二三所│
│    │          │          │附表二編號一至│msung3G 行動│    │      │  頁；本院卷│示之物，均沒│
│    │          │          │十九所示工具，│電話1 具、So│    │      │  一第25頁；│收。        │
│    │          │          │於左列時、地，│nyEricsson立│    │      │  本院卷二第│            │
│    │          │          │持客觀上可對人│體聲耳機1 副│    │      │  178 頁））│            │
│    │          │          │之生命、身體及│、華碩簡易型│    │      │2.被害人徐宏│            │
│    │          │          │安全構成危險，│電腦1 台、AC│    │      │  耀警詢之供│            │
│    │          │          │可供兇器使用之│ER簡易型電腦│    │      │  述（見偵卷│            │
│    │          │          │鐵剪、六號梅花│1 台、東芝筆│    │      │  二第50至52│            │
│    │          │          │扳手及美工刀毀│記型電腦1 台│    │      │  頁）      │            │
│    │          │          │壞該店具防閑功│、MSI 筆記型│    │      │3.桃園縣政府│            │
│    │          │          │能之安全設備鐵│電腦1 台、AC│    │      │  警察局龍潭│            │
│    │          │          │皮後，為躲避紅│ER筆記型電腦│    │      │  分局中興派│            │
│    │          │          │外線保全而以爬│2 台、HP筆記│    │      │  出所受理刑│            │
│    │          │          │行方式穿越鐵皮│型電腦1 台、│    │      │  事案件報案│            │
│    │          │          │進入該店內，竊│Intel Core2 │    │      │  三聯單1 紙│            │
│    │          │          │取右列財物得手│Duo E7400 （│    │      │  （見偵卷二│            │
│    │          │          │後離去。      │盒裝中央處理│    │      │  第53頁）  │            │
│    │          │          │              │器）1 個、、│    │      │4.損失清單1 │            │
│    │          │          │              │Intel Core2 │    │      │  紙（見偵卷│            │
│    │          │          │              │Duo E6300 （│    │      │  二第54頁）│            │
│    │          │          │              │盒裝中央處理│    │      │5.扣案如附表│            │
│    │          │          │              │器）1 個、Im│    │      │  二編號一至│            │
│    │          │          │              │ation SOHOT │    │      │  二三所示之│            │
│    │          │          │              │2.5 吋320G行│    │      │  物。      │            │
│    │          │          │              │動硬碟1 個、│    │      │            │            │
│    │          │          │              │WD 2.5吋500G│    │      │            │            │
│    │          │          │              │外接式硬碟2 │    │      │            │            │
│    │          │          │              │個、華碩主機│    │      │            │            │
│    │          │          │              │板1 片、BENQ│    │      │            │            │
│    │          │          │              │筆記型電腦1 │    │      │            │            │
│    │          │          │              │台（價值約22│    │      │            │            │
│    │          │          │              │5,491 元）  │    │      │            │            │
├──┼─────┼─────┼───────┼──────┼──┼───┼──────┼──────┤
│四  │98年10月27│彰化縣埔心│李佳遑意圖為自│國際牌刮鬍刀│燦坤│修正前│1.被告李佳遑│李佳遑犯攜帶│
│    │日凌晨4 時│鄉○○路1 │己不法之所有，│1 台、德國百│員林│刑法第│  警詢、偵訊│兇器毀壞安全│
│    │17 分     │段223 號  │基於竊盜故意，│靈Sernies3三│埔心│321 條│  及本院審理│設備竊盜罪，│
│    │          │（燦坤員林│穿戴如附表二編│鋒系列電鬍刀│店  │第1 項│  時之供述（│累犯，處有期│
│    │          │埔心店）  │號二十至二三所│1 台、快譯通│    │第2 款│  見偵卷一第│徒刑壹年貳月│
│    │          │          │示帽子、口罩、│整句翻譯學習│    │、第3 │  142 頁、第│。扣案如附表│
│    │          │          │手套，並攜帶如│辭典3 台、無│    │款    │  149至151頁│二編號一至二│
│    │          │          │附表二編號一至│敵電腦辭典1 │    │      │  ；本院卷一│三所示之物，│
│    │          │          │十九所示工具，│台、快譯通電│    │      │  第25頁反面│均沒收。    │
│    │          │          │於左列時、地，│腦辭典2 台、│    │      │  ；本院卷二│            │
│    │          │          │持客觀上可對人│Panasonic3.6│    │      │  第178 頁）│            │
│    │          │          │之生命、身體及│吋行動數位影│    │      │2.被害人曾惠│            │
│    │          │          │安全構成危險，│音電視1 台、│    │      │  葶警詢之供│            │
│    │          │          │可供兇器使用之│Fujimaru7 吋│    │      │  述（見偵卷│            │
│    │          │          │鐵剪、六號梅花│時尚掌上型DV│    │      │  二第55至59│            │
│    │          │          │扳手及美工刀毀│D1台、Fujima│    │      │  頁）      │            │
│    │          │          │壞該店右側及後│ru11.3吋時尚│    │      │3.損失清單1 │            │
│    │          │          │側具防閑功能之│掌上型DVD+數│    │      │  紙（見偵卷│            │
│    │          │          │安全設備鐵皮，│位電視1 台、│    │      │  二第60頁）│            │
│    │          │          │以爬行方式穿越│Fujimaru7 吋│    │      │4.扣案如附表│            │
│    │          │          │鐵皮進入該店內│時尚掌上型  │    │      │  二編號一至│            │
│    │          │          │，竊取右列財物│DVD+DVBT數位│    │      │  二三所示之│            │
│    │          │          │得手後離去。  │電視3 台、東│    │      │  物。      │            │
│    │          │          │              │元22型液晶顯│    │      │            │            │
│    │          │          │              │示器1 台、Be│    │      │            │            │
│    │          │          │              │nQ32型液晶顯│    │      │            │            │
│    │          │          │              │示器1 台、  │    │      │            │            │
│    │          │          │              │Swirt32 型液│    │      │            │            │
│    │          │          │              │晶顯示器1 台│    │      │            │            │
│    │          │          │              │、BenQ37型液│    │      │            │            │
│    │          │          │              │晶顯示器1 台│    │      │            │            │
│    │          │          │              │、東元TS0705│    │      │            │            │
│    │          │          │              │TV視訊盒1 台│    │      │            │            │
│    │          │          │              │、BenQ類比視│    │      │            │            │
│    │          │          │              │訊盒2 台、西│    │      │            │            │
│    │          │          │              │門子ECODECT │    │      │            │            │
│    │          │          │              │數位雙手機無│    │      │            │            │
│    │          │          │              │線電話1 台、│    │      │            │            │
│    │          │          │              │SonyEricsson│    │      │            │            │
│    │          │          │              │行動電話1 具│    │      │            │            │
│    │          │          │              │、SANSON2G行│    │      │            │            │
│    │          │          │              │動電話1 具、│    │      │            │            │
│    │          │          │              │LG2G行動電話│    │      │            │            │
│    │          │          │              │1 具、Motoro│    │      │            │            │
│    │          │          │              │la2G行動電話│    │      │            │            │
│    │          │          │              │3 具、Allina│    │      │            │            │
│    │          │          │              │衛星導航1 台│    │      │            │            │
│    │          │          │              │、SanDisk M2│    │      │            │            │
│    │          │          │              │（單卡）記憶│    │      │            │            │
│    │          │          │              │卡1 組、華碩│    │      │            │            │
│    │          │          │              │筆記型電腦1 │    │      │            │            │
│    │          │          │              │台、SONY W30│    │      │            │            │
│    │          │          │              │0 數位相機1 │    │      │            │            │
│    │          │          │              │台、NIKON 數│    │      │            │            │
│    │          │          │              │位相機3 台、│    │      │            │            │
│    │          │          │              │CASIO Z400  │    │      │            │            │
│    │          │          │              │數位相機1 台│    │      │            │            │
│    │          │          │              │、CASIO S12 │    │      │            │            │
│    │          │          │              │數位相機1 台│    │      │            │            │
│    │          │          │              │、OLYMPUS 數│    │      │            │            │
│    │          │          │              │位相機2 台、│    │      │            │            │
│    │          │          │              │SONY數位相機│    │      │            │            │
│    │          │          │              │7 台、SAMSUN│    │      │            │            │
│    │          │          │              │G 數位相機1 │    │      │            │            │
│    │          │          │              │台、BENQ數位│    │      │            │            │
│    │          │          │              │相機1 台、方│    │      │            │            │
│    │          │          │              │土司可樂糖（│    │      │            │            │
│    │          │          │              │MP4）1台、方│    │      │            │            │
│    │          │          │              │土司橡皮糖（│    │      │            │            │
│    │          │          │              │MP4）1台、創│    │      │            │            │
│    │          │          │              │見（MP3）1  │    │      │            │            │
│    │          │          │              │台、方土司（│    │      │            │            │
│    │          │          │              │MP5）1台、方│    │      │            │            │
│    │          │          │              │土司純麥威士│    │      │            │            │
│    │          │          │              │忌（MP5）2  │    │      │            │            │
│    │          │          │              │台、Sanyo 彩│    │      │            │            │
│    │          │          │              │色數位攝影機│    │      │            │            │
│    │          │          │              │1 台、SONY高│    │      │            │            │
│    │          │          │              │畫質硬碟數位│    │      │            │            │
│    │          │          │              │攝影機1 台、│    │      │            │            │
│    │          │          │              │Panasonic 硬│    │      │            │            │
│    │          │          │              │碟式攝影機1 │    │      │            │            │
│    │          │          │              │台、PS3 主機│    │      │            │            │
│    │          │          │              │2 台（價值約│    │      │            │            │
│    │          │          │              │590,997 元）│    │      │            │            │
├──┼─────┼─────┼───────┼──────┼──┼───┼──────┼──────┤
│五  │98年11月9 │桃園縣中壢│李佳遑意圖為自│CASIO數位相 │順發│修正前│1.被告李佳遑│李佳遑犯攜帶│
│    │日凌晨2 時│市○○路2 │己不法之所有，│機3台、國際 │3C民│刑法第│  警詢、偵訊│兇器竊盜罪，│
│    │25 分     │段82號（順│穿戴如附表二編│牌數位相機1 │族店│321 條│  及本院審理│累犯，處有期│
│    │          │發3C民族店│號二十至二三所│台、Olympus │【新│第1 項│  時之供述（│徒刑捌月。扣│
│    │          │）        │示帽子、口罩、│數位相機1台 │光保│第3 款│  見偵卷一第│案如附表二編│
│    │          │          │手套，並攜帶如│、CASIO數位 │全】│      │  142 至142 │號一至二三所│
│    │          │          │附表二編號一至│相機配件包2 │    │      │  頁反面、第│示之物，均沒│
│    │          │          │十九所示工具，│件、國際牌數│    │      │  149至151頁│收。        │
│    │          │          │基於竊盜故意，│位相機配件包│    │      │  ；本院卷一│            │
│    │          │          │於左列時、地，│2件、Olympus│    │      │  第25頁反面│            │
│    │          │          │持客觀上可對人│數位相機配件│    │      │  ；本院卷二│            │
│    │          │          │之生命、身體及│包1件、NIKON│    │      │  第178頁） │            │
│    │          │          │安全構成危險，│數位相機配件│    │      │2.被害人武家│            │
│    │          │          │可供兇器使用之│包1件       │    │      │  田警詢之供│            │
│    │          │          │老虎鉗拆下抽風│            │    │      │  述（見偵卷│            │
│    │          │          │機通風口處之螺│            │    │      │  二第61至64│            │
│    │          │          │帽，取下葉片鑽│            │    │      │  頁        │            │
│    │          │          │入風管內侵入該│            │    │      │3.受理刑事案│            │
│    │          │          │店內，竊取右列│            │    │      │  件報案三聯│            │
│    │          │          │財物得手後離去│            │    │      │  單1紙 （見│            │
│    │          │          │。            │            │    │      │  偵卷二第65│            │
│    │          │          │              │            │    │      │  頁）      │            │
│    │          │          │              │            │    │      │4.損失清單2 │            │
│    │          │          │              │            │    │      │  紙（見偵卷│            │
│    │          │          │              │            │    │      │  二第66至67│            │
│    │          │          │              │            │    │      │  頁）      │            │
│    │          │          │              │            │    │      │5.扣案如附表│            │
│    │          │          │              │            │    │      │  二編號一至│            │
│    │          │          │              │            │    │      │  二三所示之│            │
│    │          │          │              │            │    │      │  物。      │            │
├──┼─────┼─────┼───────┼──────┼──┼───┼──────┼──────┤
│六  │98年11月11│苗栗縣後龍│李佳遑意圖為自│大通數位盒1 │全國│修正前│1.被告李佳遑│李佳遑犯攜帶│
│    │日晚間11時│鎮○○路11│己不法之所有，│個、三陽手提│電子│刑法第│  警詢、偵訊│兇器毀壞安全│
│    │42 分     │3-117 號1 │基於竊盜故意，│CD1 個、電話│後龍│321 條│  及本院審理│設備竊盜罪，│
│    │          │、2 樓（全│穿戴如附表二編│5 具、LG DVD│店  │第1 項│  時之供述（│累犯，處有期│
│    │          │國電子後龍│號二十至二三所│音響1 組、象│    │第2 款│  見偵卷一第│徒刑壹年壹月│
│    │          │店）      │示帽子、口罩、│印電子鍋1 個│    │、第3 │  142 頁反面│。扣案如附表│
│    │          │          │手套，並攜帶如│國際牌42型液│    │款    │  、第149 至│二編號一至二│
│    │          │          │附表二編號一至│晶電視1 台、│    │      │  151 頁；本│三所示之物，│
│    │          │          │十九所示工具，│視訊盒8 個、│    │      │  院卷一第25│均沒收。    │
│    │          │          │於左列時、地，│國際牌32型液│    │      │  頁反面；本│            │
│    │          │          │持客觀上可對人│晶電視1 台、│    │      │  院卷二第17│            │
│    │          │          │之生命、身體及│國際牌22型液│    │      │  8 頁）    │            │
│    │          │          │安全構成危險，│晶電視1 台、│    │      │2.被害人王筱│            │
│    │          │          │可供兇器使用之│國際牌清靜機│    │      │  君警詢之供│            │
│    │          │          │鐵剪、油壓剪及│2台 、國際牌│    │      │  述（見偵卷│            │
│    │          │          │美工刀毀壞該店│數位相機5 台│    │      │  二，第71至│            │
│    │          │          │後方具防閑功能│、國際牌微波│    │      │  73頁）    │            │
│    │          │          │之安全設備三合│爐1 台、國際│    │      │3.門市遭竊損│            │
│    │          │          │板侵入該店內，│牌電磁爐1 台│    │      │  失明細-981│            │
│    │          │          │竊取右列財物得│、CASIO 相機│    │      │  1112 紙（ │            │
│    │          │          │手後離去。    │2台 、ACER桌│    │      │  見偵卷二第│            │
│    │          │          │              │上型主機4 台│    │      │  74至75頁）│            │
│    │          │          │              │、ACER筆記型│    │      │4.扣案如附表│            │
│    │          │          │              │電腦1 台、東│    │      │  二編號一至│            │
│    │          │          │              │元26型液晶電│    │      │  二三所示之│            │
│    │          │          │              │視1 台、東元│    │      │  物。      │            │
│    │          │          │              │22 型 液晶電│    │      │            │            │
│    │          │          │              │視1台 、SYNC│    │      │            │            │
│    │          │          │              │O 掌上型光碟│    │      │            │            │
│    │          │          │              │機4台 、新格│    │      │            │            │
│    │          │          │              │音響1 組、CA│    │      │            │            │
│    │          │          │              │NON 數位相機│    │      │            │            │
│    │          │          │              │4 台、ACER21│    │      │            │            │
│    │          │          │              │.5吋LCD2台、│    │      │            │            │
│    │          │          │              │SAMSUNG18.5 │    │      │            │            │
│    │          │          │              │吋2 台、EPSO│    │      │            │            │
│    │          │          │              │N 印表機1 台│    │      │            │            │
│    │          │          │              │、飛利浦音手│    │      │            │            │
│    │          │          │              │提1 台、飛利│    │      │            │            │
│    │          │          │              │浦電磁爐2 台│    │      │            │            │
│    │          │          │              │、DIGI LIFE │    │      │            │            │
│    │          │          │              │攝影機1 台、│    │      │            │            │
│    │          │          │              │奇美26型液晶│    │      │            │            │
│    │          │          │              │電視1 台、奇│    │      │            │            │
│    │          │          │              │美22 型 液晶│    │      │            │            │
│    │          │          │              │電視1台 、SO│    │      │            │            │
│    │          │          │              │NY數位相機18│    │      │            │            │
│    │          │          │              │台、SONY鋰電│    │      │            │            │
│    │          │          │              │池1顆 、分享│    │      │            │            │
│    │          │          │              │器2組 、路由│    │      │            │            │
│    │          │          │              │器1組 、聲寶│    │      │            │            │
│    │          │          │              │26 型 液晶電│    │      │            │            │
│    │          │          │              │視1 台、ASUS│    │      │            │            │
│    │          │          │              │桌上刑主機1 │    │      │            │            │
│    │          │          │              │台、HP印表機│    │      │            │            │
│    │          │          │              │1 台、光碟片│    │      │            │            │
│    │          │          │              │3 組、鍵盤6 │    │      │            │            │
│    │          │          │              │組、散熱墊2 │    │      │            │            │
│    │          │          │              │片、喇叭4 組│    │      │            │            │
│    │          │          │              │、滑鼠2 個、│    │      │            │            │
│    │          │          │              │線材3 組（價│    │      │            │            │
│    │          │          │              │值約541,697 │    │      │            │            │
│    │          │          │              │元）        │    │      │            │            │
├──┼─────┼─────┼───────┼──────┼──┼───┼──────┼──────┤
│七  │98年11月20│桃園縣觀音│李佳遑意圖為自│液晶電視2台 │燦坤│修正前│1.被告李佳遑│李佳遑犯攜帶│
│    │日凌晨2 時│鄉○○路2 │己不法之所有，│（價值約16  │大園│刑法第│  警詢、偵訊│兇器毀壞安全│
│    │38 分     │段239 、24│基於竊盜故意，│,400 元）   │觀音│321 條│  及本院審理│設備竊盜罪，│
│    │          │1 號（燦坤│穿戴如附表二編│            │店  │第1 項│  時之供述（│累犯，處有期│
│    │          │大園觀音店│號二十至二三所│            │    │第2 款│  見偵卷一第│徒刑捌月。扣│
│    │          │）        │示帽子、口罩、│            │    │、第3 │  142 頁反面│案如附表二編│
│    │          │          │手套，並攜帶如│            │    │款    │  、第149 至│號一至二三所│
│    │          │          │附表二編號一至│            │    │      │  151 頁；本│示之物，均沒│
│    │          │          │十九所示工具，│            │    │      │  院卷一第25│收。        │
│    │          │          │於左列時、地，│            │    │      │  頁反面；本│            │
│    │          │          │持客觀上可對人│            │    │      │  院卷二第17│            │
│    │          │          │之生命、身體及│            │    │      │  8 頁）    │            │
│    │          │          │安全構成危險，│            │    │      │2.被害人蔡存│            │
│    │          │          │可供兇器使用之│            │    │      │  伊警詢之供│            │
│    │          │          │活動扳手毀壞該│            │    │      │  述（見偵卷│            │
│    │          │          │店左側具防閑功│            │    │      │  二第76至78│            │
│    │          │          │能之安全設備鐵│            │    │      │  頁）      │            │
│    │          │          │皮後侵入該店內│            │    │      │3.桃園縣政府│            │
│    │          │          │，竊取右列財物│            │    │      │  警察局大園│            │
│    │          │          │得手後離去。  │            │    │      │  分局草漯派│            │
│    │          │          │              │            │    │      │  出所受理刑│            │
│    │          │          │              │            │    │      │  事案件報案│            │
│    │          │          │              │            │    │      │  三聯單1 紙│            │
│    │          │          │              │            │    │      │  （見偵卷二│            │
│    │          │          │              │            │    │      │  第83頁）  │            │
│    │          │          │              │            │    │      │4.扣案如附表│            │
│    │          │          │              │            │    │      │  二編號一至│            │
│    │          │          │              │            │    │      │  二三所示之│            │
│    │          │          │              │            │    │      │  物。      │            │
├──┼─────┼─────┼───────┼──────┼──┼───┼──────┼──────┤
│八  │98年11月22│桃園縣大園│李佳遑意圖為自│東元26吋液晶│全國│修正前│1.被告李佳遑│李佳遑犯攜帶│
│    │日凌晨3 時│鄉○○○路│己不法之所有，│電視1 台、東│電子│刑法第│  警詢、偵訊│兇器毀越安全│
│    │20 分     │99號（全國│基於竊盜故意，│元視訊盒1 個│大園│321 條│  及本院審理│設備竊盜罪，│
│    │          │電子大園店│穿戴如附表二編│、新力DVD1台│店  │第1 項│  時之供述（│累犯，處有期│
│    │          │）        │號二十至二三所│、LGDVD2台、│    │第2 款│  見偵卷一第│徒刑拾月。扣│
│    │          │          │示帽子、口罩、│飛利浦DVD5台│    │、第3 │  142 頁反面│案如附表二編│
│    │          │          │手套，並攜帶如│、柯達相機2 │    │款    │  、第149 至│號一至二三所│
│    │          │          │附表二編號一至│台、SANDISK │    │      │  151 頁；本│示之物，均沒│
│    │          │          │十九所示工具，│4GB 記憶卡11│    │      │  院卷一第26│收。        │
│    │          │          │於左列時、地，│個、SANDISK2│    │      │  頁；本院卷│            │
│    │          │          │持客觀上可對人│GB記憶卡6 個│    │      │  二第178 頁│            │
│    │          │          │之生命、身體及│、國際牌相機│    │      │  ）        │            │
│    │          │          │安全構成危險，│鋰電池1 顆、│    │      │2.被害人余志│            │
│    │          │          │可供兇器使用之│卡西歐相機電│    │      │  傑警詢之供│            │
│    │          │          │美工刀及油壓剪│池2 顆、多功│    │      │  述（見偵卷│            │
│    │          │          │毀壞該店後方玻│能充電器1 個│    │      │  二第85至87│            │
│    │          │          │璃窗戶安全設備│、國際牌微波│    │      │  頁）      │            │
│    │          │          │，以爬行方式越│爐1 台、創見│    │      │3.桃園縣政府│            │
│    │          │          │入該店內，竊取│MP3 7 台、JE│    │      │  警察局大園│            │
│    │          │          │店內財物。    │TAMP4 3 台、│    │      │  分局大園派│            │
│    │          │          │              │創見MP4 1 台│    │      │  出所受理刑│            │
│    │          │          │              │、人因MP33台│    │      │  事案件報案│            │
│    │          │          │              │、方土司MP3 │    │      │  三聯單1 紙│            │
│    │          │          │              │2 台、無敵MP│    │      │  （見偵卷二│            │
│    │          │          │              │31台、方土司│    │      │  第88頁）  │            │
│    │          │          │              │MP32台、MP3 │    │      │4.＃3042大園│            │
│    │          │          │              │1 台、新力MP│    │      │  門市遭竊損│            │
│    │          │          │              │41台、DENP A│    │      │  失明細2 紙│            │
│    │          │          │              │錄音筆1 台、│    │      │  （見偵卷二│            │
│    │          │          │              │國際錄音筆1 │    │      │  第89至90頁│            │
│    │          │          │              │台、志佳小電│    │      │  ）        │            │
│    │          │          │              │視3 台、飛利│    │      │5.扣案如附表│            │
│    │          │          │              │浦冰刀1 台、│    │      │  二編號一至│            │
│    │          │          │              │國際吹風機8 │    │      │  二三所示之│            │
│    │          │          │              │台、達新吹風│    │      │  物。      │            │
│    │          │          │              │機1 台、飛利│    │      │            │            │
│    │          │          │              │浦吹風機1 台│    │      │            │            │
│    │          │          │              │、大通視訊盒│    │      │            │            │
│    │          │          │              │2 個、衛星導│    │      │            │            │
│    │          │          │              │航4 台、優派│    │      │            │            │
│    │          │          │              │小電視1 台、│    │      │            │            │
│    │          │          │              │宏碁桌電2 台│    │      │            │            │
│    │          │          │              │、華碩桌電1 │    │      │            │            │
│    │          │          │              │台、MIO 衛星│    │      │            │            │
│    │          │          │              │導航2 台、PA│    │      │            │            │
│    │          │          │              │PAGO導航1台 │    │      │            │            │
│    │          │          │              │、威剛隨身碟│    │      │            │            │
│    │          │          │              │5 個、FREECO│    │      │            │            │
│    │          │          │              │硬碟1 個、創│    │      │            │            │
│    │          │          │              │見外接硬碟2 │    │      │            │            │
│    │          │          │              │個、宏碁外接│    │      │            │            │
│    │          │          │              │硬碟2 個、UC│    │      │            │            │
│    │          │          │              │I 外接硬碟1 │    │      │            │            │
│    │          │          │              │個、SEVAS 外│    │      │            │            │
│    │          │          │              │接硬碟1 個、│    │      │            │            │
│    │          │          │              │BENQ液晶螢幕│    │      │            │            │
│    │          │          │              │1 台、宏碁液│    │      │            │            │
│    │          │          │              │晶螢幕1台 、│    │      │            │            │
│    │          │          │              │三星液晶螢幕│    │      │            │            │
│    │          │          │              │1 台、鍵盤1 │    │      │            │            │
│    │          │          │              │個、羅技無線│    │      │            │            │
│    │          │          │              │鍵盤1 個、無│    │      │            │            │
│    │          │          │              │敵翻譯機2 台│    │      │            │            │
│    │          │          │              │、快譯通電池│    │      │            │            │
│    │          │          │              │1 顆、客修電│    │      │            │            │
│    │          │          │              │腦赤壁機1 台│    │      │            │            │
│    │          │          │              │、客修電腦內│    │      │            │            │
│    │          │          │              │裝記憶體1 個│    │      │            │            │
│    │          │          │              │（價值約241,│    │      │            │            │
│    │          │          │              │812 元）    │    │      │            │            │
├──┼─────┼─────┼───────┼──────┼──┼───┼──────┼──────┤
│九  │98年11月25│彰化縣北斗│李佳遑意圖為自│Fujimaru24型│燦坤│修正前│1.被告李佳遑│李佳遑犯攜帶│
│    │日上午5時 │鎮○○街31│己不法之所有，│液晶顯示器及│彰化│刑法第│  警詢、偵訊│兇器毀壞安全│
│    │18 分     │號（燦坤彰│基於竊盜故意，│視訊盒1 台、│北斗│321 條│  及本院審理│設備竊盜罪，│
│    │          │化北斗店）│穿戴如附表二編│Fujimaru26型│店  │第1 項│  時之供述（│累犯，處有期│
│    │          │          │號二十至二三所│液晶顯示器及│    │第2 款│  見偵卷一第│徒刑壹年。扣│
│    │          │          │示帽子、口罩、│視訊盒1 台、│    │、第3 │  142 頁反面│案如附表二編│
│    │          │          │手套，並攜帶如│Panasonic32 │    │款    │  至143 頁、│號一至二三所│
│    │          │          │附表二編號一至│型液晶顯示器│    │      │  第149 至1 │示之物，均沒│
│    │          │          │十九所示工具，│及視訊盒1 台│    │      │  51頁；本院│收。        │
│    │          │          │於左列時、地，│、BenQ32型液│    │      │  卷一第26頁│            │
│    │          │          │持客觀上可對人│晶顯示器2 台│    │      │  ）        │            │
│    │          │          │之生命、身體及│、CHIMEI32型│    │      │2.被害人陳泰│            │
│    │          │          │安全構成危險，│顯示器1 台、│    │      │  元警詢之供│            │
│    │          │          │可供兇器使用之│BenQ類比視訊│    │      │  述（見偵卷│            │
│    │          │          │鐵剪、六號梅花│盒2 台、BenQ│    │      │  二第91至95│            │
│    │          │          │扳手及美工刀毀│數位視訊盒1 │    │      │  頁）      │            │
│    │          │          │壞該店左側具防│台、CHIMEI32│    │      │3.扣案如附表│            │
│    │          │          │閑功能之安全設│型顯示器視訊│    │      │  二編號一至│            │
│    │          │          │備鐵皮後，攀爬│盒1 台、KODA│    │      │  二三所示之│            │
│    │          │          │輕鋼架侵入店內│K 數位相機3 │    │      │  物。      │            │
│    │          │          │，竊取右列財物│台、BenQ數位│    │      │            │            │
│    │          │          │得手後離去。  │相機5台、OLY│    │      │            │            │
│    │          │          │              │MPUS 數位相 │    │      │            │            │
│    │          │          │              │機6台、CANON│    │      │            │            │
│    │          │          │              │數位相機3台 │    │      │            │            │
│    │          │          │              │、NICON 數位│    │      │            │            │
│    │          │          │              │相機6 台、SO│    │      │            │            │
│    │          │          │              │NY數位相機6 │    │      │            │            │
│    │          │          │              │台、GrandVis│    │      │            │            │
│    │          │          │              │ion 數位相機│    │      │            │            │
│    │          │          │              │2 台、PRAKTI│    │      │            │            │
│    │          │          │              │ CA 數位相機│    │      │            │            │
│    │          │          │              │2 台、SAMSUN│    │      │            │            │
│    │          │          │              │G 數位相機4 │    │      │            │            │
│    │          │          │              │台、Panasoni│    │      │            │            │
│    │          │          │              │c 數位相機1 │    │      │            │            │
│    │          │          │              │台、HP數位相│    │      │            │            │
│    │          │          │              │機1 台、SONY│    │      │            │            │
│    │          │          │              │高畫質硬碟數│    │      │            │            │
│    │          │          │              │位攝影機1台 │    │      │            │            │
│    │          │          │              │（價值約493,│    │      │            │            │
│    │          │          │              │679 元）    │    │      │            │            │
├──┼─────┼─────┼───────┼──────┼──┼───┼──────┼──────┤
│十  │98年12月3 │新竹縣竹北│李佳遑意圖為自│9公-公轉接頭│順發│修正前│1.被告李佳遑│李佳遑犯攜帶│
│    │日凌晨2 時│市○○路26│己不法之所有，│6 個、USBADA│3C竹│刑法第│  警詢、偵訊│兇器毀壞安全│
│    │47 分     │2 號（順發│基於竊盜故意，│PTERAM-6F （│北店│321 條│  及本院審理│設備竊盜罪，│
│    │          │3C竹北店）│穿戴如附表二編│MINI DIN 6P │    │第1 項│  時之供述（│累犯，處有期│
│    │          │          │號二十至二三所│）1 個、USB │    │第2 款│  見偵卷一第│徒刑壹年。扣│
│    │          │          │示帽子、口罩、│ADAPTERAM-AM│    │、第3 │  143 頁、第│案如附表二編│
│    │          │          │手套，並攜帶如│ 1 個、9 母 │    │款    │  149 至151 │號一至二三所│
│    │          │          │附表二編號一至│6 母轉接頭  │    │      │  頁；本院卷│示之物，均沒│
│    │          │          │十九所示工具，│15CM2個、ROH│    │      │  一第26頁）│收。        │
│    │          │          │於左列時、地，│S2.5 〞轉3.5│    │      │2.被害人林毓│            │
│    │          │          │持客觀上可對人│ 〞HD轉接頭2│    │      │  杰警詢之供│            │
│    │          │          │之生命、身體及│個、USBA公- │    │      │  述（見偵卷│            │
│    │          │          │安全構成危險，│迷你5PIN轉接│    │      │  二，第96至│            │
│    │          │          │可供兇器使用之│頭1 個、USB │    │      │  98頁）    │            │
│    │          │          │鐵剪、六號梅花│A 公轉迷你8P│    │      │3.損失清單3 │            │
│    │          │          │扳手及美工刀毀│轉換頭5 個、│    │      │  紙（見偵卷│            │
│    │          │          │壞該店左側具防│HDMI 母/DVI │    │      │  二第99至10│            │
│    │          │          │閑功能之安全設│母轉接頭1 個│    │      │  1 頁）    │            │
│    │          │          │備鐵皮後侵入店│、HDMI 公/HD│    │      │4.扣案如附表│            │
│    │          │          │內，竊取右列財│MI 公轉接頭 │    │      │  二編號一至│            │
│    │          │          │物得手後離去。│3 個、HDMI母│    │      │  二三所示之│            │
│    │          │          │              │/HDMI 母轉接│    │      │  物。      │            │
│    │          │          │              │頭2 個、2.5 │    │      │            │            │
│    │          │          │              │〞轉3.5 〞HD│    │      │            │            │
│    │          │          │              │轉接頭5 個15│    │      │            │            │
│    │          │          │              │公公5M（訊號│    │      │            │            │
│    │          │          │              │增強）3 個、│    │      │            │            │
│    │          │          │              │15公母1.8M（│    │      │            │            │
│    │          │          │              │訊號增強）1 │    │      │            │            │
│    │          │          │              │個、9 公公  │    │      │            │            │
│    │          │          │              │1.8M3 個、9 │    │      │            │            │
│    │          │          │              │公母1.8M2 個│    │      │            │            │
│    │          │          │              │9 公母10M2個│    │      │            │            │
│    │          │          │              │、15 公 公（│    │      │            │            │
│    │          │          │              │三排）3M1 個│    │      │            │            │
│    │          │          │              │、15母母（三│    │      │            │            │
│    │          │          │              │排）1.8M1 個│    │      │            │            │
│    │          │          │              │、15公公1.8M│    │      │            │            │
│    │          │          │              │（訊號增強）│    │      │            │            │
│    │          │          │              │4 個、PTJ-24│    │      │            │            │
│    │          │          │              │18字型省力電│    │      │            │            │
│    │          │          │              │源線2 條、15│    │      │            │            │
│    │          │          │              │公公15 M（訊│    │      │            │            │
│    │          │          │              │號增強）1 個│    │      │            │            │
│    │          │          │              │、9 母25公1.│    │      │            │            │
│    │          │          │              │8M3 個、PW- │    │      │            │            │
│    │          │          │              │39BTX4公+ 母│    │      │            │            │
│    │          │          │              │電源線2 條、│    │      │            │            │
│    │          │          │              │PW-42SATA 電│    │      │            │            │
│    │          │          │              │源線1 對2 1 │    │      │            │            │
│    │          │          │              │條、A-B USB │    │      │            │            │
│    │          │          │              │連接線1.8M2 │    │      │            │            │
│    │          │          │              │條、billiont│    │      │            │            │
│    │          │          │              │on USB轉RS-2│    │      │            │            │
│    │          │          │              │32Cable2個、│    │      │            │            │
│    │          │          │              │P.R USB2.0傳│    │      │            │            │
│    │          │          │              │輸線1 條、音│    │      │            │            │
│    │          │          │              │效卡連接線30│    │      │            │            │
│    │          │          │              │CM1 條、3.5-│    │      │            │            │
│    │          │          │              │2RCA 150CM1 │    │      │            │            │
│    │          │          │              │條、SATA硬碟│    │      │            │            │
│    │          │          │              │線+ 電源線二│    │      │            │            │
│    │          │          │              │合一40CM1 條│    │      │            │            │
│    │          │          │              │、SATA/E-SAT│    │      │            │            │
│    │          │          │              │A 母+檔板（1│    │      │            │            │
│    │          │          │              │PORT）2 個、│    │      │            │            │
│    │          │          │              │000000000000│    │      │            │            │
│    │          │          │              │ 3個、UB-34 │    │      │            │            │
│    │          │          │              │USB 接印表機│    │      │            │            │
│    │          │          │              │（25 母）1個│    │      │            │            │
│    │          │          │              │、鵰族無線雷│    │      │            │            │
│    │          │          │              │射簡報器2 個│    │      │            │            │
│    │          │          │              │、PC Park 光│    │      │            │            │
│    │          │          │              │學滑鼠6INTOP│    │      │            │            │
│    │          │          │              │IC光學滑鼠6 │    │      │            │            │
│    │          │          │              │個、微軟光學│    │      │            │            │
│    │          │          │              │精靈鯊3 個、│    │      │            │            │
│    │          │          │              │羅技滑鼠1 個│    │      │            │            │
│    │          │          │              │、detroi s光│    │      │            │            │
│    │          │          │              │學滑鼠7 個、│    │      │            │            │
│    │          │          │              │諾頓防毒遊戲│    │      │            │            │
│    │          │          │              │玩家版- 專案│    │      │            │            │
│    │          │          │              │bundle版2 組│    │      │            │            │
│    │          │          │              │、卡巴斯基網│    │      │            │            │
│    │          │          │              │路安全2010- │    │      │            │            │
│    │          │          │              │三年版3 組、│    │      │            │            │
│    │          │          │              │卡巴斯基網路│    │      │            │            │
│    │          │          │              │安全2010- 三│    │      │            │            │
│    │          │          │              │人三年版1 組│    │      │            │            │
│    │          │          │              │、acer AS141│    │      │            │            │
│    │          │          │              │0-232G25ng2 │    │      │            │            │
│    │          │          │              │個、acer AS1│    │      │            │            │
│    │          │          │              │410-722G2na1│    │      │            │            │
│    │          │          │              │個、acer Gat│    │      │            │            │
│    │          │          │              │ewayLT2005W2│    │      │            │            │
│    │          │          │              │ 個、acerGat│    │      │            │            │
│    │          │          │              │ewayLT2004W1│    │      │            │            │
│    │          │          │              │ 個、HP Mini│    │      │            │            │
│    │          │          │              │110VB701PA1 │    │      │            │            │
│    │          │          │              │ 個、acerAOD│    │      │            │            │
│    │          │          │              │150-1Bba1個 │    │      │            │            │
│    │          │          │              │、HP5101U1個│    │      │            │            │
│    │          │          │              │、Olympus 專│    │      │            │            │
│    │          │          │              │用皮套2 個、│    │      │            │            │
│    │          │          │              │三星原電1 個│    │      │            │            │
│    │          │          │              │、數位相機包│    │      │            │            │
│    │          │          │              │1 個、普立爾│    │      │            │            │
│    │          │          │              │專用座充（不│    │      │            │            │
│    │          │          │              │含變壓器）1 │    │      │            │            │
│    │          │          │              │個、SAMSUNG │    │      │            │            │
│    │          │          │              │鋰電5 顆、Ca│    │      │            │            │
│    │          │          │              │nonNB-4L副電│    │      │            │            │
│    │          │          │              │2 顆、CanonN│    │      │            │            │
│    │          │          │              │B-6L副電1 顆│    │      │            │            │
│    │          │          │              │、Sony超值包│    │      │            │            │
│    │          │          │              │1 包、NikonE│    │      │            │            │
│    │          │          │              │NEL-5 副電1 │    │      │            │            │
│    │          │          │              │顆、NikonENE│    │      │            │            │
│    │          │          │              │L-1 副 電1顆│    │      │            │            │
│    │          │          │              │、LJs3.0液晶│    │      │            │            │
│    │          │          │              │保護貼3 片、│    │      │            │            │
│    │          │          │              │BenQNP20原電│    │      │            │            │
│    │          │          │              │1 顆、APACER│    │      │            │            │
│    │          │          │              │贈品包73包、│    │      │            │            │
│    │          │          │              │數位相機小腳│    │      │            │            │
│    │          │          │              │架10個、三星│    │      │            │            │
│    │          │          │              │數位相機6 台│    │      │            │            │
│    │          │          │              │、CASIO 數位│    │      │            │            │
│    │          │          │              │相機4 台、柯│    │      │            │            │
│    │          │          │              │達數位相機3 │    │      │            │            │
│    │          │          │              │台、Canon 數│    │      │            │            │
│    │          │          │              │位相機2 台（│    │      │            │            │
│    │          │          │              │其餘4 組僅遺│    │      │            │            │
│    │          │          │              │失空盒）、國│    │      │            │            │
│    │          │          │              │際牌數位相機│    │      │            │            │
│    │          │          │              │3台 、Olym  │    │      │            │            │
│    │          │          │              │pus 數位相機│    │      │            │            │
│    │          │          │              │4 台、SONY數│    │      │            │            │
│    │          │          │              │位相機4 台（│    │      │            │            │
│    │          │          │              │價值約455,25│    │      │            │            │
│    │          │          │              │0 元）      │    │      │            │            │
├──┼─────┼─────┼───────┼──────┼──┼───┼──────┼──────┤
│十一│98年12月11│新竹縣竹東│李佳遑意圖為自│BENQ21.5吋螢│全國│修正前│1.被告李佳遑│李佳遑犯攜帶│
│    │日凌晨3 時│鎮○○路3 │己不法之所有，│幕1 台、ACER│電子│刑法第│  警詢、偵訊│兇器毀壞安全│
│    │25 分     │段193 號（│基於竊盜故意，│20吋螢幕3台 │竹東│321 條│  及本院審理│設備竊盜罪，│
│    │          │全國電子竹│穿戴如附表二編│、ASUS19吋螢│一店│第1 項│  時之供述（│累犯，處有期│
│    │          │東一店）  │號二十至二三所│幕1 台、ACER│    │第2 款│  見偵卷一第│徒刑拾壹月。│
│    │          │          │示帽子、口罩、│21.5吋螢幕、│    │、第3 │  143 頁、第│扣案如附表二│
│    │          │          │手套，並攜帶如│Kolin 無線子│    │款    │  149 至151 │編號一至二三│
│    │          │          │附表二編號一至│母電話2組、 │    │      │  頁；本院卷│所示之物，均│
│    │          │          │十九所示工具，│SAMPO 無線電│    │      │  一第26頁）│沒收。      │
│    │          │          │於左列時、地，│話1 具、三洋│    │      │2.被害人葉棟│            │
│    │          │          │持客觀上可對人│有線電話2 具│    │      │  聞警詢之供│            │
│    │          │          │之生命、身體及│、SYNCO 掌上│    │      │  述（見偵卷│            │
│    │          │          │安全構成危險，│型DVD1台、SA│    │      │  二第104 至│            │
│    │          │          │可供兇器使用之│MPO 床頭音響│    │      │  1 06頁）  │            │
│    │          │          │鐵剪、梅花扳手│1 組、國際牌│    │      │3.竹東門市遭│            │
│    │          │          │及美工刀毀壞該│B 式除濕機1 │    │      │  竊損失明細│            │
│    │          │          │店具防閑功能之│台、國際牌B │    │      │  1 紙（見偵│            │
│    │          │          │安全設備窗戶下│式清靜除濕機│    │      │  卷二第107 │            │
│    │          │          │方之鐵皮後侵入│1 台、大同10│    │      │  頁）      │            │
│    │          │          │該店，竊取右列│人份電鍋1 台│    │      │4.扣案如附表│            │
│    │          │          │財物得手後離去│、國際牌10人│    │      │  二編號一至│            │
│    │          │          │。            │份電子鍋1 台│    │      │  二三所示之│            │
│    │          │          │              │、象印10人份│    │      │  物。      │            │
│    │          │          │              │電子鍋1 台、│    │      │            │            │
│    │          │          │              │SONY插卡式攝│    │      │            │            │
│    │          │          │              │影機1 台、DI│    │      │            │            │
│    │          │          │              │GILIFE攝影機│    │      │            │            │
│    │          │          │              │1 台、勳風5L│    │      │            │            │
│    │          │          │              │不銹鋼電火光│    │      │            │            │
│    │          │          │              │1 台、象印熱│    │      │            │            │
│    │          │          │              │水瓶3 台、尚│    │      │            │            │
│    │          │          │              │朋堂熱水瓶1 │    │      │            │            │
│    │          │          │              │台、國際牌電│    │      │            │            │
│    │          │          │              │磁爐1 台、飛│    │      │            │            │
│    │          │          │              │利浦黑晶爐2 │    │      │            │            │
│    │          │          │              │台、CANON 數│    │      │            │            │
│    │          │          │              │位相機1 台、│    │      │            │            │
│    │          │          │              │NIKON 數位相│    │      │            │            │
│    │          │          │              │機3 台、SONY│    │      │            │            │
│    │          │          │              │數位相機12台│    │      │            │            │
│    │          │          │              │、KODAK 數位│    │      │            │            │
│    │          │          │              │相機2 台、Pa│    │      │            │            │
│    │          │          │              │nasonic 數位│    │      │            │            │
│    │          │          │              │相機1 台、東│    │      │            │            │
│    │          │          │              │元32型液晶顯│    │      │            │            │
│    │          │          │              │示器1 台、東│    │      │            │            │
│    │          │          │              │元液晶視訊盒│    │      │            │            │
│    │          │          │              │1 台、技嘉筆│    │      │            │            │
│    │          │          │              │記型電腦1 台│    │      │            │            │
│    │          │          │              │、ACER筆記型│    │      │            │            │
│    │          │          │              │電腦1 台、CA│    │      │            │            │
│    │          │          │              │SIO 數位相機│    │      │            │            │
│    │          │          │              │1 台（價值約│    │      │            │            │
│    │          │          │              │322,281 元）│    │      │            │            │
├──┼─────┼─────┼───────┼──────┼──┼───┼──────┼──────┤
│十二│98年12月16│新竹縣竹東│李佳遑意圖為自│華碩筆記型電│燦坤│修正前│1.被告李佳遑│李佳遑犯攜帶│
│    │日凌晨3 時│鎮○○路1 │己不法之所有，│腦4 台、MSI │新竹│刑法第│  警詢、偵訊│兇器毀壞安全│
│    │20 分     │段39號1 樓│基於竊盜故意，│筆記型電腦1 │東寧│321 條│  及本院審理│設備竊盜罪，│
│    │          │（燦坤新竹│穿戴如附表二編│台、ACER筆記│店  │第1 項│  時之供述（│累犯，處有期│
│    │          │東寧店）  │號二十至二三所│型電腦5 台、│    │第2 款│  見偵卷一第│徒刑拾壹月。│
│    │          │          │示帽子、口罩、│華碩簡易型電│    │、第3 │  143 頁、第│扣案如附表二│
│    │          │          │手套，並攜帶如│腦1 台、ACER│    │款    │  149 至151 │編號一至二三│
│    │          │          │附表二編號一至│簡易型電腦、│    │      │  頁；本院卷│所示之物，均│
│    │          │          │十九所示工具，│WiII主機及  │    │      │  一第26 頁 │沒收。      │
│    │          │          │於左列時、地，│WillSports中│    │      │  反面）    │            │
│    │          │          │持客觀上可對人│文版1 組、  │    │      │2.被害人黃努│            │
│    │          │          │之生命、身體及│XBOX360 標準│    │      │  耕警詢之供│            │
│    │          │          │安全構成危險，│版1 組、PSP-│    │      │  述（見偵卷│            │
│    │          │          │可供兇器使用之│主機3007型1 │    │      │  二第108 至│            │
│    │          │          │鐵剪、梅花扳手│台、PSPGO 主│    │      │  110 頁）  │            │
│    │          │          │毀壞該店右前側│機2 台、PS3 │    │      │3.東寧店12  │            │
│    │          │          │具防閑功能之安│主機1 台（價│    │      │  月16日遭竊│            │
│    │          │          │全設備鐵皮後，│值約342,399 │    │      │  清單1紙 （│            │
│    │          │          │侵入店內，竊取│元）        │    │      │  見偵卷二第│            │
│    │          │          │右列財物得手後│            │    │      │  111頁）   │            │
│    │          │          │離去。        │            │    │      │4.扣案如附表│            │
│    │          │          │              │            │    │      │  二編號一至│            │
│    │          │          │              │            │    │      │  二三所示之│            │
│    │          │          │              │            │    │      │  物。      │            │
├──┼─────┼─────┼───────┼──────┼──┼───┼──────┼──────┤
│十三│98年12月25│臺南市善化│李佳遑意圖為自│ViewSonic 電│順發│修正前│1.被告李佳遑│李佳遑犯攜帶│
│    │日凌晨2 時│區○○路22│己不法之所有，│腦液晶寬螢幕│3C善│刑法第│  警詢、偵訊│兇器毀壞安全│
│    │47 分     │6之6號（順│基於竊盜故意，│1 台、HPComp│化店│321 條│  及本院審理│設備竊盜罪，│
│    │          │發3C善化店│穿戴如附表二編│aq電腦液晶螢│    │第1 項│  時之供述（│累犯，處有期│
│    │          │）        │號二十至二三所│幕1 台（價值│    │第2 款│  見偵卷一第│徒刑捌月。扣│
│    │          │          │示帽子、口罩、│約10,678元）│    │、第3 │  143 至143 │案如附表二編│
│    │          │          │手套，並攜帶如│            │    │款    │  頁反面、第│號一至二三所│
│    │          │          │附表二編號一至│            │    │      │  149 至151 │示之物，均沒│
│    │          │          │十九所示工具，│            │    │      │  頁；本院卷│收。        │
│    │          │          │於左列時、地，│            │    │      │  一第26頁反│            │
│    │          │          │持客觀上可對人│            │    │      │  面）      │            │
│    │          │          │之生命、身體及│            │    │      │2.被害人黃博│            │
│    │          │          │安全構成危險，│            │    │      │  源警詢之供│            │
│    │          │          │可供兇器使用之│            │    │      │  述（見偵卷│            │
│    │          │          │鐵剪、梅花扳手│            │    │      │  二第112 至│            │
│    │          │          │毀壞該店具防閑│            │    │      │  114 頁）  │            │
│    │          │          │功能之安全設備│            │    │      │3.臺南縣警察│            │
│    │          │          │鐵皮後，再經貨│            │    │      │  局善化分局│            │
│    │          │          │梯並撬開貨梯鐵│            │    │      │  善化派出所│            │
│    │          │          │捲門後侵入該店│            │    │      │  受理刑事案│            │
│    │          │          │內，竊取右列財│            │    │      │  件報案三聯│            │
│    │          │          │物得手後離去。│            │    │      │  單1 紙（見│            │
│    │          │          │              │            │    │      │  偵卷二第  │            │
│    │          │          │              │            │    │      │  115 頁）  │            │
│    │          │          │              │            │    │      │4.被害報告1 │            │
│    │          │          │              │            │    │      │  紙（見偵卷│            │
│    │          │          │              │            │    │      │  二第116 頁│            │
│    │          │          │              │            │    │      │  ）        │            │
│    │          │          │              │            │    │      │5.扣案如附表│            │
│    │          │          │              │            │    │      │  二編號一至│            │
│    │          │          │              │            │    │      │  二三所示之│            │
│    │          │          │              │            │    │      │  物。      │            │
├──┼─────┼─────┼───────┼──────┼──┼───┼──────┼──────┤
│十四│99年1 月10│苗栗縣頭份│李佳遑意圖為自│ASUS簡易型電│燦坤│修正前│1.被告李佳遑│李佳遑犯攜帶│
│    │日凌晨2 時│鎮○○路77│己不法之所有，│腦1台、SONY │苗栗│刑法第│  警詢、偵訊│兇器毀壞安全│
│    │40 分     │號（燦坤苗│基於竊盜故意，│攝影機1台、 │頭份│321 條│  及本院審理│設備竊盜罪，│
│    │          │栗頭份店）│穿戴如附表二編│SONY數位相機│店  │第1 項│  時之供述（│累犯，處有期│
│    │          │          │號二十至二三所│1 台（價值約│    │第2 款│  見偵卷一第│徒刑捌月。扣│
│    │          │          │示帽子、口罩、│59,380元）  │    │、第3 │  143 頁反面│案如附表二編│
│    │          │          │手套，並攜帶如│            │    │款    │  、第149 至│號一至二三所│
│    │          │          │附表二編號一至│            │    │      │  151 頁；本│示之物，均沒│
│    │          │          │十九所示工具，│            │    │      │  院卷一第26│收。        │
│    │          │          │於左列時、地，│            │    │      │  頁反面）  │            │
│    │          │          │持客觀上可對人│            │    │      │2.被害人李炯│            │
│    │          │          │之生命、身體及│            │    │      │  宏警詢之供│            │
│    │          │          │安全構成危險，│            │    │      │  述（見偵卷│            │
│    │          │          │可供兇器使用之│            │    │      │  二第117 至│            │
│    │          │          │鐵剪、油壓剪毀│            │    │      │  119 頁）  │            │
│    │          │          │壞該店2樓屋頂 │            │    │      │3.燦坤3C災害│            │
│    │          │          │具防閑功能之安│            │    │      │  事故發生報│            │
│    │          │          │全設備鐵皮及鐵│            │    │      │  告書1 紙（│            │
│    │          │          │窗，侵入店內，│            │    │      │  見偵卷二第│            │
│    │          │          │竊取右列財物得│            │    │      │  120 頁）  │            │
│    │          │          │手後離去。    │            │    │      │4.扣案如附表│            │
│    │          │          │              │            │    │      │  二編號一至│            │
│    │          │          │              │            │    │      │  二三所示之│            │
│    │          │          │              │            │    │      │  物。      │            │
│    │          │          │              │            │    │      │            │            │
├──┼─────┼─────┼───────┼──────┼──┼───┼──────┼──────┤
│十五│99年1 月26│桃園縣中壢│李佳遑意圖為自│HP電腦主機  │順發│修正前│1.被告李佳遑│李佳遑犯攜帶│
│    │日凌晨2 時│市○○路2 │己不法之所有，│1 台、ACER電│3C民│刑法第│  警詢、偵訊│兇器毀壞門扇│
│    │02 分     │段82號（順│基於竊盜故意，│腦主機6 台、│族店│321 條│  及本院審理│竊盜罪，累犯│
│    │          │發3C民族店│穿戴如附表二編│EPSON 掃描器│    │第1 項│  時之供述（│，處有期徒刑│
│    │          │）        │號二十至二三所│3 台、金士頓│    │第2 款│  見偵卷一第│拾壹月。扣案│
│    │          │          │示帽子、口罩、│記憶卡3 張、│    │、第3 │  143 頁反面│如附表二編號│
│    │          │          │手套，並攜帶如│遠傳3GSIM 卡│    │款    │  、第149 至│一至二三所示│
│    │          │          │附表二編號一至│3 張、HP    │    │      │  151 頁；本│之物，均沒收│
│    │          │          │十九所示工具，│PavilionDV2-│    │      │  院卷一第26│。          │
│    │          │          │於左列時、地，│1111AX3 台、│    │      │  頁反面）  │            │
│    │          │          │持客觀上可對人│8G隨身碟3 個│    │      │2.被害人武家│            │
│    │          │          │之生命、身體及│、滑鼠3 個、│    │      │  田警詢之供│            │
│    │          │          │安全構成危險，│23吋HANNspre│    │      │  述（見偵卷│            │
│    │          │          │可供兇器使用之│e4台、25吋  │    │      │  二第61至64│            │
│    │          │          │鐵撬毀壞該店後│HANNspree2台│    │      │  頁）      │            │
│    │          │          │方鐵捲門下方，│、C9351A（21│    │      │3.受理刑事案│            │
│    │          │          │使之脫離再卸第│）13個、    │    │      │  件報案三聯│            │
│    │          │          │二道鋁片，以三│EPSON 印表機│    │      │  單1紙 （見│            │
│    │          │          │合板遮檔爬行方│1 台、EPSON │    │      │  偵卷二第68│            │
│    │          │          │式穿越鐵捲門進│多功能事務機│    │      │  頁）      │            │
│    │          │          │入該店內，竊取│1 台、16吋  │    │      │4.損失清單（│            │
│    │          │          │右列財物得手後│ASUS螢幕3 台│    │      │  見偵卷二第│            │
│    │          │          │離去。        │、23吋ASUS寬│    │      │  69 至70 頁│            │
│    │          │          │              │螢幕1 台、華│    │      │  ）        │            │
│    │          │          │              │碩GigaX1024X│    │      │5.扣案如附表│            │
│    │          │          │              │埠2 個、麗台│    │      │  二編號一至│            │
│    │          │          │              │顯示卡1 張、│    │      │  二三所示之│            │
│    │          │          │              │技嘉顯示卡10│    │      │  物。      │            │
│    │          │          │              │張、華碩顯示│    │      │            │            │
│    │          │          │              │卡3 張、20吋│    │      │            │            │
│    │          │          │              │BENQ螢幕5台 │    │      │            │            │
│    │          │          │              │（價值約381 │    │      │            │            │
│    │          │          │              │,760 元）   │    │      │            │            │
├──┼─────┼─────┼───────┼──────┼──┼───┼──────┼──────┤
│十六│99年2 月13│新竹縣新豐│李佳遑意圖為自│國際牌42吋電│燦坤│修正前│1.被告李佳遑│李佳遑犯攜帶│
│    │日凌晨2 時│鄉○○路58│己不法之所有，│視、筆記型電│3C新│刑法第│  警詢、偵訊│兇器毀壞安全│
│    │30 分     │、60號（燦│基於竊盜故意，│腦、數位相機│豐店│321 條│  及本院審理│設備竊盜罪，│
│    │          │坤3C新豐店│穿戴如附表二編│及外接式硬碟│    │第1 項│  時之供述（│累犯，處有期│
│    │          │）        │號二十至二三所│等3C產品67項│    │第2 款│  見偵卷一第│徒刑貳年貳月│
│    │          │          │示帽子、口罩、│（價值約1,07│    │、第3 │  143 頁反面│。扣案如附表│
│    │          │          │手套，並攜帶如│6,712 元）  │    │款    │  至144 頁、│二編號一至二│
│    │          │          │附表二編號一至│            │    │      │  第149 至15│三所示之物，│
│    │          │          │十九所示工具，│            │    │      │  1 頁；本院│均沒收。    │
│    │          │          │於左列時、地，│            │    │      │  卷一第26頁│            │
│    │          │          │持客觀上可對人│            │    │      │  反面至27頁│            │
│    │          │          │之生命、身體及│            │    │      │  ）        │            │
│    │          │          │安全構成危險，│            │    │      │2.被害人蔡文│            │
│    │          │          │可供兇器使用之│            │    │      │  峰警詢之供│            │
│    │          │          │鐵剪、梅花扳手│            │    │      │  述（見偵二│            │
│    │          │          │及美工刀毀壞該│            │    │      │  卷第131 至│            │
│    │          │          │店具防閑功能之│            │    │      │  133 頁）  │            │
│    │          │          │安全設備鐵皮及│            │    │      │3.扣案如附表│            │
│    │          │          │防火板，侵入該│            │    │      │  二編號一至│            │
│    │          │          │店內，竊取右列│            │    │      │  二三所示之│            │
│    │          │          │財物得手後離去│            │    │      │  物。      │            │
│    │          │          │。            │            │    │      │            │            │
├──┼─────┼─────┼───────┼──────┼──┼───┼──────┼──────┤
│十七│99年2 月17│臺南市新營│李佳遑意圖為自│大同26吋液晶│大同│修正前│1.被告李佳遑│李佳遑犯攜帶│
│    │日凌晨2 時│區○○路33│己不法之所有，│電視5 台、大│綜合│刑法第│  警詢、偵訊│兇器毀壞安全│
│    │17 分     │5號 （大同│基於竊盜故意，│同32吋液晶電│訊電│321 條│  及本院審理│設備竊盜罪，│
│    │          │綜合訊電）│穿戴如附表二編│視2 台、大同│    │第1 項│  時之供述（│累犯，處有期│
│    │          │          │號二十至二三所│42吋液晶電視│    │第2 款│  見偵卷一第│徒刑玖月。扣│
│    │          │          │示帽子、口罩、│2 台、國際32│    │、第3 │  144 頁、第│案如附表二編│
│    │          │          │手套，並攜帶如│吋液晶電視2 │    │款    │  149 至151 │號一至二三所│
│    │          │          │附表二編號一至│台、大同烘碗│    │      │  頁；本院卷│示之物，均沒│
│    │          │          │十九所示工具，│機1 台（價值│    │      │  一第27頁）│收。        │
│    │          │          │於左列時、地，│約179,190 元│    │      │2.被害人陳維│            │
│    │          │          │持客觀上可對人│）          │    │      │  彰警詢之供│            │
│    │          │          │之生命、身體及│            │    │      │  述（見偵卷│            │
│    │          │          │安全構成危險，│            │    │      │  二第134 至│            │
│    │          │          │可供兇器使用之│            │    │      │  136 頁）  │            │
│    │          │          │鐵剪、梅花扳手│            │    │      │3.臺南縣警察│            │
│    │          │          │及美工刀毀壞該│            │    │      │  局新營分局│            │
│    │          │          │店後側具防閑功│            │    │      │  民治派出所│            │
│    │          │          │能之安全設備鐵│            │    │      │  受理刑事案│            │
│    │          │          │皮後，侵入該店│            │    │      │  件報案三聯│            │
│    │          │          │內，竊取右列財│            │    │      │  單1 紙（見│            │
│    │          │          │物得手後離去。│            │    │      │  偵卷二第13│            │
│    │          │          │              │            │    │      │  7 頁）    │            │
│    │          │          │              │            │    │      │4.大同民治展│            │
│    │          │          │              │            │    │      │  售中心遺失│            │
│    │          │          │              │            │    │      │  清單1 紙（│            │
│    │          │          │              │            │    │      │  見偵卷二第│            │
│    │          │          │              │            │    │      │  138 頁）  │            │
│    │          │          │              │            │    │      │5.扣案如附表│            │
│    │          │          │              │            │    │      │  二編號一至│            │
│    │          │          │              │            │    │      │  二三所示之│            │
│    │          │          │              │            │    │      │  物。      │            │
├──┼─────┼─────┼───────┼──────┼──┼───┼──────┼──────┤
│十八│99年3月6日│臺南市安南│李佳遑意圖為自│佳能數位相機│全國│修正前│1.被告李佳遑│李佳遑犯攜帶│
│    │凌晨3 時42│區○○路5 │己不法之所有，│5 台、柯達數│電子│刑法第│  警詢、偵訊│兇器毀壞安全│
│    │分許（起訴│段136 、13│基於竊盜故意，│位相機2 台、│安和│321 條│  及本院審理│設備竊盜罪，│
│    │書誤載為4 │8 號（全國│穿戴如附表二編│SONY數位相機│店  │第1 項│  時之供述（│累犯，處有期│
│    │時30分）  │電子安和店│號二十至二三所│3 台、國際牌│    │第2 款│  見偵卷一第│徒刑玖月。扣│
│    │          │）        │示帽子、口罩、│數位相機6台 │    │、第3 │  144 頁、第│案如附表二編│
│    │          │          │手套，並攜帶如│、華碩筆記型│    │款    │  149 至151 │號一至二三所│
│    │          │          │附表二編號一至│電腦1 台、宏│    │      │  頁；本院卷│示之物，均沒│
│    │          │          │十九所示工具，│碁電腦螢幕1 │    │      │  一第27頁）│收。        │
│    │          │          │於左列時、地，│台（價值約  │    │      │2.被害人顏志│            │
│    │          │          │持客觀上可對人│153,929元） │    │      │  忠警詢之供│            │
│    │          │          │之生命、身體及│            │    │      │  述（見偵卷│            │
│    │          │          │安全構成危險，│            │    │      │  二，第139 │            │
│    │          │          │可供兇器使用之│            │    │      │  至141 頁）│            │
│    │          │          │鐵剪、梅花扳手│            │    │      │3.安和門市遭│            │
│    │          │          │毀壞該店2 樓具│            │    │      │  竊現場照片│            │
│    │          │          │防閑功能之安全│            │    │      │  17張（見偵│            │
│    │          │          │設備鐵皮，取下│            │    │      │  卷二第142 │            │
│    │          │          │天花板隔板後，│            │    │      │  至144 頁）│            │
│    │          │          │侵入該店內，竊│            │    │      │4.臺南市警察│            │
│    │          │          │取右列財物得手│            │    │      │  局第三分局│            │
│    │          │          │後離去。      │            │    │      │  和順派出所│            │
│    │          │          │              │            │    │      │  受理刑事案│            │
│    │          │          │              │            │    │      │  件報案三聯│            │
│    │          │          │              │            │    │      │  單1 紙（見│            │
│    │          │          │              │            │    │      │  偵卷二第  │            │
│    │          │          │              │            │    │      │  145 頁）  │            │
│    │          │          │              │            │    │      │5.被害報告1 │            │
│    │          │          │              │            │    │      │  紙（見偵卷│            │
│    │          │          │              │            │    │      │  二第146 頁│            │
│    │          │          │              │            │    │      │  ）        │            │
│    │          │          │              │            │    │      │6.扣案如附表│            │
│    │          │          │              │            │    │      │  二編號一至│            │
│    │          │          │              │            │    │      │  二三所示之│            │
│    │          │          │              │            │    │      │  物。      │            │
├──┼─────┼─────┼───────┼──────┼──┼───┼──────┼──────┤
│十九│99年3 月12│桃園市中正│李佳遑意圖為自│ACER23型液晶│燦坤│修正前│1.被告李佳遑│李佳遑犯攜帶│
│    │日清晨5 時│路836 號1 │己不法之所有，│顯示器5台、 │桃園│刑法第│  警詢、偵訊│兇器毀壞安全│
│    │30 分     │樓（燦坤桃│基於竊盜故意，│華碩筆記型電│慈文│321 條│  及本院審理│設備竊盜罪，│
│    │          │園慈文店）│穿戴如附表二編│腦3 台、SONY│店  │第1 項│  時之供述（│累犯，處有期│
│    │          │          │號二十至二三所│組合音響1 組│    │第2 款│  見偵卷一第│徒刑玖月。扣│
│    │          │          │示帽子、口罩、│、日立組合音│    │、第3 │  144 頁、第│案如附表二編│
│    │          │          │手套，並攜帶如│響1 組、Pana│    │款    │  149 至151 │號一至二三所│
│    │          │          │附表二編號一至│sonic 組合音│    │      │  頁；本院卷│示之物，均沒│
│    │          │          │十九所示工具，│響1 組、JVC │    │      │  一第27頁）│收。        │
│    │          │          │於左列時、地，│組合音響1 組│    │      │2.被害人游至│            │
│    │          │          │持客觀上可對人│、東元DVD 播│    │      │  傑警詢之供│            │
│    │          │          │之生命、身體及│放器1台 、Pi│    │      │  述（見偵卷│            │
│    │          │          │安全構成危險，│oneerDVD播放│    │      │  二第147 至│            │
│    │          │          │可供兇器使用之│器5 台、CHIM│    │      │  149 頁）  │            │
│    │          │          │鐵剪、梅花扳手│EI52型顯示器│    │      │3.桃園縣政府│            │
│    │          │          │及美工刀毀壞該│視訊盒1台 、│    │      │  警察局桃園│            │
│    │          │          │店隔壁中原寵物│東元視訊盒2 │    │      │  分局同安派│            │
│    │          │          │店倉庫具防閑功│台、CHIMEI22│    │      │  出所受理刑│            │
│    │          │          │能安全設備之鐵│型顯示器視訊│    │      │  事案件報案│            │
│    │          │          │皮後，侵入店內│盒2 台、CHIM│    │      │  三聯單1 紙│            │
│    │          │          │，竊取右列財物│EI26型顯示器│    │      │  （見偵卷二│            │
│    │          │          │得手後離去。  │視訊盒1 台、│    │      │  第150 頁）│            │
│    │          │          │              │BenQ類比視訊│    │      │4.桃園慈文店│            │
│    │          │          │              │盒5 台、CHIM│    │      │  （331 ）失│            │
│    │          │          │              │EI32型顯示器│    │      │  竊商品明細│            │
│    │          │          │              │視訊盒1 台、│    │      │  1 紙（見偵│            │
│    │          │          │              │CHIMEI42型顯│    │      │  卷二第15 1│            │
│    │          │          │              │示器視訊盒3 │    │      │  頁）      │            │
│    │          │          │              │台、BenQ ATV│    │      │5.扣案如附表│            │
│    │          │          │              │類比視訊盒1 │    │      │  二編號一至│            │
│    │          │          │              │台、CHIMEI55│    │      │  二三所示之│            │
│    │          │          │              │型顯示器視訊│    │      │  物。      │            │
│    │          │          │              │盒2 台、聲寶│    │      │            │            │
│    │          │          │              │液晶視訊盒1 │    │      │            │            │
│    │          │          │              │台、Fujimaru│    │      │            │            │
│    │          │          │              │22型液晶顯示│    │      │            │            │
│    │          │          │              │器及視訊盒1 │    │      │            │            │
│    │          │          │              │台（價值約21│    │      │            │            │
│    │          │          │              │9,811元）   │    │      │            │            │
├──┼─────┼─────┼───────┼──────┼──┼───┼──────┼──────┤
│二十│99年3 月22│臺南市鹽水│李佳遑意圖為自│Samsung 3G行│燦坤│修正前│1.被告李佳遑│李佳遑犯攜帶│
│    │日上午6 時│區○○路12│己不法之所有，│動電話1支、 │臺南│刑法第│  警詢、偵訊│兇器毀越安全│
│    │48分許（起│6之3號1 樓│基於竊盜故意，│華碩簡易型電│鹽水│321 條│  及本院審理│設備竊盜罪，│
│    │訴書誤載為│（燦坤臺南│穿戴如附表二編│腦1 台、快譯│店  │第1 項│  時之供述（│累犯，處有期│
│    │上午6 時47│鹽水店）  │號二十至二三所│通新聲代電腦│    │第2 款│  見偵卷一第│徒刑捌月。扣│
│    │分）      │          │示帽子、口罩、│辭典1台、無 │    │、第3 │  144 頁至14│案如附表二編│
│    │          │          │手套，並攜帶如│敵電腦辭典6 │    │款    │  4 頁反面、│號一至二三所│
│    │          │          │附表二編號一至│台、快譯通翻│    │      │  第149 至15│示之物，均沒│
│    │          │          │十九所示工具，│譯機5台、無 │    │      │  1 頁；本院│收。        │
│    │          │          │於左列時、地，│敵翻譯機1台 │    │      │  卷一第27頁│            │
│    │          │          │持客觀上可對人│、GARMIN衛星│    │      │  ）        │            │
│    │          │          │之生命、身體及│導航1台、PRA│    │      │2.被害人蔡瀚│            │
│    │          │          │安全構成危險，│KTICA DCZ10.│    │      │  緯警詢之供│            │
│    │          │          │可供兇器使用之│4數位相機1台│    │      │  述（見偵卷│            │
│    │          │          │鐵剪、老虎鉗毀│、SANYO Z120│    │      │  二，第152 │            │
│    │          │          │壞冷氣通風口窗│0數位相機1台│    │      │  至155 頁）│            │
│    │          │          │戶安全設備後，│、MAXTOR 3.5│    │      │3.臺南縣警察│            │
│    │          │          │越入店內，竊取│吋500GBSATA2│    │      │  局新營分局│            │
│    │          │          │右列財物得手後│硬碟1台、SON│    │      │  鹽水分駐所│            │
│    │          │          │離去。        │Y CLIC4G麥克│    │      │  受理刑事案│            │
│    │          │          │              │碟1台、Sandi│    │      │  件報案三聯│            │
│    │          │          │              │sk 4G隨身碟 │    │      │  單1 紙（見│            │
│    │          │          │              │1台、Sandisk│    │      │  偵卷二第15│            │
│    │          │          │              │16G 隨身碟2 │    │      │  6 頁）    │            │
│    │          │          │              │台（價值約  │    │      │4.損失清單1 │            │
│    │          │          │              │107,671元） │    │      │  紙（見偵卷│            │
│    │          │          │              │            │    │      │  二第157 頁│            │
│    │          │          │              │            │    │      │  ）        │            │
│    │          │          │              │            │    │      │5.被害報告1 │            │
│    │          │          │              │            │    │      │  紙（見偵卷│            │
│    │          │          │              │            │    │      │  二第158 頁│            │
│    │          │          │              │            │    │      │  ）        │            │
│    │          │          │              │            │    │      │6.扣案如附表│            │
│    │          │          │              │            │    │      │  二編號一至│            │
│    │          │          │              │            │    │      │  二三所示之│            │
│    │          │          │              │            │    │      │  物。      │            │
├──┼─────┼─────┼───────┼──────┼──┼───┼──────┼──────┤
│二一│99年3 月25│桃園縣觀音│李佳遑意圖為自│快譯通翻譯機│燦坤│修正前│1.被告李佳遑│李佳遑犯攜帶│
│    │日凌晨2 時│鄉○○路2 │己不法之所有，│6 台、哈電族│大園│刑法第│  警詢、偵訊│兇器毀壞安全│
│    │09 分     │段239 、24│基於竊盜故意，│10台、無敵翻│觀音│321 條│  及本院審理│設備竊盜罪，│
│    │          │1 號（燦坤│穿戴如附表二編│譯機10台、KO│店  │第1 項│  時之供述（│累犯，處有期│
│    │          │大園觀音店│號二十至二三所│DAK 數位相機│    │第2 款│  見偵卷一第│徒刑壹年壹月│
│    │          │）        │示帽子、口罩、│1 台、CANON │    │、第3 │  144 頁反面│。扣案如附表│
│    │          │          │手套，並攜帶如│數位相機3 台│    │款    │  、第149 至│二編號一至二│
│    │          │          │附表二編號一至│、三星數位相│    │      │  151 頁；本│三所示之物，│
│    │          │          │十九所示工具，│機1 台、SONY│    │      │  院卷一第27│均沒收。    │
│    │          │          │於左列時、地，│數位相機1 台│    │      │  頁反面）  │            │
│    │          │          │持客觀上可對人│、BENQ數位相│    │      │2.被害人蔡存│            │
│    │          │          │之生命、身體及│機1 台、國際│    │      │  伊警詢之供│            │
│    │          │          │安全構成危險，│牌數位相機2 │    │      │  述（見偵卷│            │
│    │          │          │可供兇器使用之│台、OLYMPUS │    │      │  二第76至78│            │
│    │          │          │鐵剪、梅花扳手│數位相機1 台│    │      │  頁）      │            │
│    │          │          │及美工刀自鄰棟│、威剛4G隨身│    │      │3.桃園縣政府│            │
│    │          │          │空屋入侵再毀壞│碟11個、SONY│    │      │  警察局大園│            │
│    │          │          │相連之具防閑功│4G隨身碟1 個│    │      │  分局草漯派│            │
│    │          │          │能之安全設備鐵│、創見MP8504│    │      │  出所受理刑│            │
│    │          │          │皮、三合板後侵│G 4 台、創見│    │      │  事案件報案│            │
│    │          │          │入該店內，竊取│MP8508G 2 台│    │      │  三聯單1 紙│            │
│    │          │          │右列財物得手後│、創見MP6508│    │      │  （見偵卷二│            │
│    │          │          │離去。        │G2台、方土司│    │      │  第84頁）  │            │
│    │          │          │              │可樂糖4G 1台│    │      │4.99年3 月25│            │
│    │          │          │              │、人因UC6078│    │      │  日現場盤點│            │
│    │          │          │              │G1台、方土司│    │      │  明細表（已│            │
│    │          │          │              │V204G1台、創│    │      │  失竊部分）│            │
│    │          │          │              │見MP8604G3台│    │      │  4 紙（見偵│            │
│    │          │          │              │、方土司X20 │    │      │  卷二第79至│            │
│    │          │          │              │2台、創見MP8│    │      │  82頁）    │            │
│    │          │          │              │608G2台、方 │    │      │5.扣案如附表│            │
│    │          │          │              │土司瑞士糖4G│    │      │  二編號一至│            │
│    │          │          │              │2 台、無敵8c│    │      │  二三所示之│            │
│    │          │          │              │028 1台、歌 │    │      │  物。      │            │
│    │          │          │              │林KMP-151W4G│    │      │            │            │
│    │          │          │              │1 台、歌林KM│    │      │            │            │
│    │          │          │              │P-151W8G 2台│    │      │            │            │
│    │          │          │              │、無敵C20088│    │      │            │            │
│    │          │          │              │G 1台、方土 │    │      │            │            │
│    │          │          │              │司V32 2台、 │    │      │            │            │
│    │          │          │              │無敵1C194 1 │    │      │            │            │
│    │          │          │              │台、PHILIPS │    │      │            │            │
│    │          │          │              │2台、耐嘉收 │    │      │            │            │
│    │          │          │              │音機1 台、聲│    │      │            │            │
│    │          │          │              │寶W909 1台、│    │      │            │            │
│    │          │          │              │SONYTCM-150 │    │      │            │            │
│    │          │          │              │3 台、聲寶  │    │      │            │            │
│    │          │          │              │W801 1台、  │    │      │            │            │
│    │          │          │              │CENIX W600H │    │      │            │            │
│    │          │          │              │3 台、快譯通│    │      │            │            │
│    │          │          │              │1G CRM-120  │    │      │            │            │
│    │          │          │              │1 台、人因  │    │      │            │            │
│    │          │          │              │VR57AK 2G 1 │    │      │            │            │
│    │          │          │              │台、GARMIN  │    │      │            │            │
│    │          │          │              │205W 1台、  │    │      │            │            │
│    │          │          │              │GONAV2台、  │    │      │            │            │
│    │          │          │              │TOMTOM2 台、│    │      │            │            │
│    │          │          │              │MIO2台、    │    │      │            │            │
│    │          │          │              │GARMIN1 台、│    │      │            │            │
│    │          │          │              │TOMTOM配件包│    │      │            │            │
│    │          │          │              │1 組、PS2 主│    │      │            │            │
│    │          │          │              │機包+ 記憶卡│    │      │            │            │
│    │          │          │              │+GAME1組、  │    │      │            │            │
│    │          │          │              │PS3 極速快感│    │      │            │            │
│    │          │          │              │GAME2 組、  │    │      │            │            │
│    │          │          │              │EXTRA 遊戲機│    │      │            │            │
│    │          │          │              │4 台、PSP 主│    │      │            │            │
│    │          │          │              │機1 台長上精│    │      │            │            │
│    │          │          │              │靈1 台、PSP │    │      │            │            │
│    │          │          │              │主機+ 擦拭布│    │      │            │            │
│    │          │          │              │2 組、黑角  │    │      │            │            │
│    │          │          │              │NDS 保護盒2 │    │      │            │            │
│    │          │          │              │個、黑角NDSL│    │      │            │            │
│    │          │          │              │軟體收藏蓋1 │    │      │            │            │
│    │          │          │              │個、PSP 主機│    │      │            │            │
│    │          │          │              │水晶盒1 個、│    │      │            │            │
│    │          │          │              │PS3HDMI 線1 │    │      │            │            │
│    │          │          │              │條、PS3 腰包│    │      │            │            │
│    │          │          │              │1 個、WIIFIT│    │      │            │            │
│    │          │          │              │1 個、ACER筆│    │      │            │            │
│    │          │          │              │記型電腦1 台│    │      │            │            │
│    │          │          │              │、HP筆記型電│    │      │            │            │
│    │          │          │              │腦1 台、華碩│    │      │            │            │
│    │          │          │              │電腦3台（價 │    │      │            │            │
│    │          │          │              │值約546,521 │    │      │            │            │
│    │          │          │              │元）        │    │      │            │            │
├──┼─────┼─────┼───────┼──────┼──┼───┼──────┼──────┤
│二二│99年4 月16│彰化縣北斗│李佳遑意圖為自│ACER桌電2 台│全國│修正前│1.被告李佳遑│李佳遑犯攜帶│
│    │日上午5 時│鎮○○路30│己不法之所有，│、國際音響1 │電子│刑法第│  警詢、偵訊│兇器毀壞安全│
│    │10 分     │0 、300之 │基於竊盜故意，│台、SONY組合│北斗│321 條│  及本院審理│設備竊盜罪，│
│    │          │1 號（全國│穿戴如附表二編│音響1 組、JS│店  │第1 項│  時之供述（│累犯，處有期│
│    │          │電子北斗店│號二十至二三所│喇叭1 組、連│    │第2 款│  見偵卷一第│徒刑壹年壹月│
│    │          │）        │示帽子、口罩、│鈺單體喇叭1 │    │、第3 │  144 頁反面│。扣案如附表│
│    │          │          │手套，並攜帶如│組、連鈺喇叭│    │款    │  、第149 至│二編號一至二│
│    │          │          │附表二編號一至│1 組（價值約│    │      │  151 頁；本│三所示之物，│
│    │          │          │十九所示工具，│54,450元）  │    │      │  院卷一第27│均沒收。    │
│    │          │          │於左列時、地，│            │    │      │  頁反面）  │            │
│    │          │          │持客觀上可對人│            │    │      │2.被害人詹川│            │
│    │          │          │之生命、身體及│            │    │      │  誼警詢之供│            │
│    │          │          │安全構成危險，│            │    │      │  述（見偵卷│            │
│    │          │          │可供兇器使用之│            │    │      │  二第168 至│            │
│    │          │          │油壓剪及螺絲起│            │    │      │  170 頁）  │            │
│    │          │          │子毀壞具防閑功│            │    │      │3.4048商品遭│            │
│    │          │          │能安全設備之窗│            │    │      │  竊損失明細│            │
│    │          │          │戶鐵板，再剪斷│            │    │      │  1 紙（見偵│            │
│    │          │          │該窗戶鐵條，並│            │    │      │  卷二第171 │            │
│    │          │          │以美工刀該開三│            │    │      │  頁）      │            │
│    │          │          │合板後，侵入該│            │    │      │4.扣案如附表│            │
│    │          │          │店內，竊取右列│            │    │      │  二編號一至│            │
│    │          │          │財物。        │            │    │      │  二三所示之│            │
│    │          │          │              │            │    │      │  物。      │            │
├──┼─────┼─────┼───────┼──────┼──┼───┼──────┼──────┤
│二三│99年4 月23│臺中市梧棲│李佳遑意圖為自│金嗓多媒體電│燦坤│修正前│1.被告李佳遑│李佳遑犯攜帶│
│    │日凌晨1 時│區○○路2 │己不法之所有，│腦系統1 台、│梧棲│刑法第│  警詢、偵訊│兇器毀壞安全│
│    │許        │段205 號（│基於竊盜故意，│金嗓來福機軟│店  │321 條│  及本院審理│設備竊盜罪，│
│    │          │燦坤臺中梧│穿戴如附表二編│體配件1 台、│    │第1 項│  時之供述（│累犯，處有期│
│    │          │棲店）    │號二十至二三所│金嗓大震撼卡│    │第2 款│  見偵卷一第│徒刑壹年。扣│
│    │          │          │示帽子、口罩、│拉OK擴大機1 │    │、第3 │  144 頁反面│案如附表二編│
│    │          │          │手套，並攜帶如│台、CHIMEI22│    │款    │  、第149 至│號一至二三所│
│    │          │          │附表二編號一至│型顯示器2 台│    │      │  151 頁；本│示之物，均沒│
│    │          │          │十九所示工具，│、BENQ24行液│    │      │  院卷一第27│收。        │
│    │          │          │於左列時、地，│晶顯示器1 台│    │      │  頁反面）  │            │
│    │          │          │持客觀上可對人│、BENQATV 類│    │      │2.被害人陳賢│            │
│    │          │          │之生命、身體及│比視訊盒1 台│    │      │  聲警詢之供│            │
│    │          │          │安全構成危險，│、NIKON 數位│    │      │  述（見偵卷│            │
│    │          │          │可供兇器使用之│單眼相機1 台│    │      │  二第172 至│            │
│    │          │          │螺絲起子、梅花│、CANON 數位│    │      │  175 頁）  │            │
│    │          │          │扳手及鐵剪毀壞│單眼相機1 台│    │      │3.失竊明細2 │            │
│    │          │          │具防閑功能之安│、PANASONIC │    │      │  紙（見偵卷│            │
│    │          │          │全設備鐵皮後，│數位相機1 台│    │      │  二第176 至│            │
│    │          │          │侵入該店內，竊│、CANON 數位│    │      │  177 頁）  │            │
│    │          │          │取右列財物得手│相機1 台、  │    │      │4.扣案如附表│            │
│    │          │          │後離去。      │NIKON 數位相│    │      │  二編號一至│            │
│    │          │          │              │機3 台、    │    │      │  二三所示之│            │
│    │          │          │              │SAMSUNG 數位│    │      │  物。      │            │
│    │          │          │              │相機5台、   │    │      │            │            │
│    │          │          │              │PRAKTICA數位│    │      │            │            │
│    │          │          │              │相機2 台、  │    │      │            │            │
│    │          │          │              │SONY數位相機│    │      │            │            │
│    │          │          │              │7 台、富士數│    │      │            │            │
│    │          │          │              │位相機1 台、│    │      │            │            │
│    │          │          │              │ROLLEI數位相│    │      │            │            │
│    │          │          │              │機1 台、    │    │      │            │            │
│    │          │          │              │CASIO 數位相│    │      │            │            │
│    │          │          │              │機2 台、    │    │      │            │            │
│    │          │          │              │ACER23型液晶│    │      │            │            │
│    │          │          │              │顯示器1 台、│    │      │            │            │
│    │          │          │              │SONY高畫質硬│    │      │            │            │
│    │          │          │              │碟數位攝影機│    │      │            │            │
│    │          │          │              │1 台、SONY數│    │      │            │            │
│    │          │          │              │位硬碟式攝影│    │      │            │            │
│    │          │          │              │機1 台、SONY│    │      │            │            │
│    │          │          │              │隨身高畫質數│    │      │            │            │
│    │          │          │              │位攝影照相機│    │      │            │            │
│    │          │          │              │1 台、SONY多│    │      │            │            │
│    │          │          │              │功能影音轉錄│    │      │            │            │
│    │          │          │              │器2 台（價值│    │      │            │            │
│    │          │          │              │約430,989 元│    │      │            │            │
│    │          │          │              │）          │    │      │            │            │
├──┼─────┼─────┼───────┼──────┼──┼───┼──────┼──────┤
│二四│99年4 月28│臺南市永康│李佳遑意圖為自│音箱、滑鼠、│全國│修正前│1.被告李佳遑│李佳遑犯攜帶│
│    │日凌晨某時│區○○路70│己不法之所有，│MP3 、連接線│電子│刑法第│  警詢、偵訊│兇器毀壞安全│
│    │許        │1號 （全國│基於竊盜故意，│、空紙箱等物│大灣│321 條│  及本院審理│設備竊盜罪，│
│    │          │電子大灣店│穿戴如附表二編│品          │店  │第1 項│  時之供述（│累犯，處有期│
│    │          │）        │號二十至二三所│            │    │第2 款│  見偵卷一第│徒刑柒月。扣│
│    │          │          │示帽子、口罩、│            │    │、第3 │  153 頁反面│案如附表二編│
│    │          │          │手套，並攜帶如│            │    │款    │  、第161 至│號一至二三所│
│    │          │          │附表二編號一至│            │    │      │  163 頁；本│示之物，均沒│
│    │          │          │十九所示工具，│            │    │      │  院卷一第27│收。        │
│    │          │          │於左列時、地，│            │    │      │  頁反面至28│            │
│    │          │          │持客觀上可對人│            │    │      │  頁；本院卷│            │
│    │          │          │之生命、身體及│            │    │      │  二第178 頁│            │
│    │          │          │安全構成危險，│            │    │      │  ）        │            │
│    │          │          │可供兇器使用之│            │    │      │2.被害人謝政│            │
│    │          │          │鐵剪、梅花扳手│            │    │      │  源警詢之供│            │
│    │          │          │及美工刀先行毀│            │    │      │  述（見偵卷│            │
│    │          │          │壞具防閑功能之│            │    │      │  二第178 至│            │
│    │          │          │安全設備鐵皮侵│            │    │      │  180 頁）  │            │
│    │          │          │入鄰棟空屋，在│            │    │      │3.扣案如附表│            │
│    │          │          │破壞相連隔間之│            │    │      │  二編號一至│            │
│    │          │          │木板、石棉板後│            │    │      │  二三所示之│            │
│    │          │          │，侵入該店內，│            │    │      │  物。      │            │
│    │          │          │竊取右列財物得│            │    │      │            │            │
│    │          │          │手，嗣因觸動該│            │    │      │            │            │
│    │          │          │店保全，且該店│            │    │      │            │            │
│    │          │          │隔壁空屋後門上│            │    │      │            │            │
│    │          │          │鎖始將竊得右列│            │    │      │            │            │
│    │          │          │財物棄置於該店│            │    │      │            │            │
│    │          │          │隔壁空屋內逃逸│            │    │      │            │            │
│    │          │          │。            │            │    │      │            │            │
├──┼─────┼─────┼───────┼──────┼──┼───┼──────┼──────┤
│二五│99年5月5日│臺南市善化│李佳遑意圖為自│遙控器一批  │全國│修正前│1.被告李佳遑│李佳遑犯攜帶│
│（原│凌晨4時許 │區○○路22│己不法之所有，│            │電子│刑法第│  警詢及本院│兇器踰越安全│
│起訴│          │8號       │基於竊盜故意，│            │善化│321 條│  審理時之供│設備竊盜罪，│
│書附│          │          │穿戴如附表二編│            │店  │第1 項│  述（見偵卷│累犯，處有期│
│表編│          │          │號二十至二三所│            │    │第2 款│  一第165 頁│徒刑柒月。扣│
│號64│          │          │示帽子、口罩、│            │    │、第3 │  ；本院卷一│案如附表二編│
│）  │          │          │手套，並攜帶如│            │    │款    │  第33頁）  │號一至二三所│
│    │          │          │附表二編號一至│            │    │      │2.被害人吳淑│示之物，均沒│
│    │          │          │十九所示工具，│            │    │      │  芬警詢之供│收。        │
│    │          │          │於左列時、地，│            │    │      │  述（見偵卷│            │
│    │          │          │持客觀上可對人│            │    │      │  三第184 至│            │
│    │          │          │之生命、身體及│            │    │      │  185 頁）  │            │
│    │          │          │安全構成危險，│            │    │      │3.扣案如附表│            │
│    │          │          │可供兇器使用之│            │    │      │  二編號一至│            │
│    │          │          │螺絲起子及美工│            │    │      │  二三所示之│            │
│    │          │          │刀，踰越該店3 │            │    │      │  物。      │            │
│    │          │          │樓窗戶安全設備│            │    │      │            │            │
│    │          │          │後，侵入店內，│            │    │      │            │            │
│    │          │          │持前揭工具破壞│            │    │      │            │            │
│    │          │          │店內2 樓木門，│            │    │      │            │            │
│    │          │          │竊取右列財物裝│            │    │      │            │            │
│    │          │          │入塑膠袋內得手│            │    │      │            │            │
│    │          │          │，嗣將該財物持│            │    │      │            │            │
│    │          │          │往3 樓欲逃離該│            │    │      │            │            │
│    │          │          │處之際，盛裝該│            │    │      │            │            │
│    │          │          │財物之塑膠袋破│            │    │      │            │            │
│    │          │          │裂，因天已亮恐│            │    │      │            │            │
│    │          │          │遭人察覺而將竊│            │    │      │            │            │
│    │          │          │得右列財物棄置│            │    │      │            │            │
│    │          │          │後逃逸。      │            │    │      │            │            │
├──┼─────┼─────┼───────┼──────┼──┼───┼──────┼──────┤
│二六│99年5 月10│嘉義縣水上│李佳遑意圖為自│HP電腦主機1 │大同│修正前│1.被告李佳遑│李佳遑犯攜帶│
│（原│日凌晨2 時│鄉○○路34│己不法之所有，│台宏碁電腦主│綜合│刑法第│  警詢、偵訊│兇器毀壞安全│
│起訴│許        │8、350 號 │基於竊盜故意，│機1 台、大同│訊電│321 條│  及本院審理│設備竊盜罪，│
│書附│          │（大同綜合│穿戴如附表二編│液晶螢幕1 台│水上│第1 項│  時之供述（│累犯，處有期│
│表編│          │迅電水上店│號二十至二三所│、飛利浦液晶│店  │第2 款│  見偵卷一第│徒刑玖月。扣│
│號25│          │）        │示帽子、口罩、│螢幕1 台、虎│    │、第3 │  153 頁反面│案如附表二編│
│）  │          │          │手套，並攜帶如│牌電子鍋1 台│    │款    │  、第161 至│號一至二三所│
│    │          │          │附表二編號一至│、國際牌電子│    │      │  163 頁；本│示之物，均沒│
│    │          │          │十九所示工具，│鍋1 台、大同│    │      │  院卷一第28│收。        │
│    │          │          │於左列時、地，│牌電子鍋1 台│    │      │  頁）      │            │
│    │          │          │持客觀上可對人│、象印牌電子│    │      │2.被害人楊慧│            │
│    │          │          │之生命、身體及│鍋1 台、大同│    │      │  琪警詢之供│            │
│    │          │          │安全構成危險，│牌電鍋18台、│    │      │  述（見偵卷│            │
│    │          │          │可供兇器使用之│大同牌電扇8 │    │      │  二第181 至│            │
│    │          │          │鐵剪及梅花扳手│台、飛利浦音│    │      │  184 頁）  │            │
│    │          │          │毀壞後側具防閑│響2 台、大同│    │      │3.嘉義縣警察│            │
│    │          │          │功能之安全設備│調理機1 台、│    │      │  局水上分局│            │
│    │          │          │鐵皮後，為迴避│國際牌手提音│    │      │  水上派出所│            │
│    │          │          │紅外線保全而以│響1 台、JVC │    │      │  受理刑事案│            │
│    │          │          │爬行方式穿越鐵│牌手提音響1 │    │      │  件報案三聯│            │
│    │          │          │皮侵入該店內，│台、飛利浦吸│    │      │  單1 紙（見│            │
│    │          │          │竊取右列財物得│塵器1 台、3M│    │      │  偵卷二第  │            │
│    │          │          │手後離去。    │空氣清靜機2 │    │      │  186 頁）  │            │
│    │          │          │              │台（價值約  │    │      │4.水上站遭竊│            │
│    │          │          │              │150,930元） │    │      │  清單1紙 （│            │
│    │          │          │              │            │    │      │  見偵卷二第│            │
│    │          │          │              │            │    │      │  185頁）   │            │
│    │          │          │              │            │    │      │5.被害報告1 │            │
│    │          │          │              │            │    │      │  紙（見偵卷│            │
│    │          │          │              │            │    │      │  二第187 頁│            │
│    │          │          │              │            │    │      │  ）        │            │
│    │          │          │              │            │    │      │6.扣案如附表│            │
│    │          │          │              │            │    │      │  二編號一至│            │
│    │          │          │              │            │    │      │  二三所示之│            │
│    │          │          │              │            │    │      │  物。      │            │
├──┼─────┼─────┼───────┼──────┼──┼───┼──────┼──────┤
│二七│99年5 月24│臺中市環中│李佳遑意圖為自│液晶電視26吋│禾聯│修正前│1.被告李佳遑│李佳遑犯攜帶│
│（原│日凌晨1 、│路2 段1336│己不法之所有，│11台、液晶電│碩電│刑法第│  警詢、偵訊│兇器毀壞安全│
│起訴│2 時許    │號1 樓（禾│基於竊盜故意，│視32吋7 台、│器  │321 條│  及本院審理│設備竊盜罪，│
│書附│          │聯碩股份有│穿戴如附表二編│液晶電視37吋│    │第1 項│  時之供述（│累犯，處有期│
│表編│          │限公司，簡│號二十至二三所│4 台、液晶電│    │第2 款│  見偵卷一第│徒刑拾壹月。│
│號26│          │稱禾聯碩電│示帽子、口罩、│視40吋2台、 │    │、第3 │  153 頁反面│扣案如附表二│
│）  │          │器）      │手套，並攜帶如│液晶電視42吋│    │款    │  至154 頁、│編號一至二三│
│    │          │          │附表二編號一至│1 台（價值約│    │      │  第161 至16│所示之物，均│
│    │          │          │十九所示工具，│384,000元） │    │      │  3 頁；本院│沒收。      │
│    │          │          │於左列時、地，│            │    │      │  卷一第28頁│            │
│    │          │          │持客觀上可對人│            │    │      │  ）        │            │
│    │          │          │之生命、身體及│            │    │      │2.證人即禾聯│            │
│    │          │          │安全構成危險，│            │    │      │  碩電器倉管│            │
│    │          │          │可供兇器使用之│            │    │      │  組長嚴明山│            │
│    │          │          │鐵剪、梅花扳手│            │    │      │  警詢之供述│            │
│    │          │          │及美工刀毀壞該│            │    │      │  （見偵卷二│            │
│    │          │          │公司後方具防閑│            │    │      │  第188 至19│            │
│    │          │          │功能之安全設備│            │    │      │  0 頁）    │            │
│    │          │          │鐵皮後，侵入該│            │    │      │3.客戶損失申│            │
│    │          │          │公司內，竊取右│            │    │      │  報單2紙 （│            │
│    │          │          │列財物得手後離│            │    │      │  見偵卷二第│            │
│    │          │          │去。          │            │    │      │  19 1至192 │            │
│    │          │          │              │            │    │      │  頁）      │            │
│    │          │          │              │            │    │      │4.扣案如附表│            │
│    │          │          │              │            │    │      │  二編號一至│            │
│    │          │          │              │            │    │      │  二三所示之│            │
│    │          │          │              │            │    │      │  物。      │            │
├──┼─────┼─────┼───────┼──────┼──┼───┼──────┼──────┤
│二八│99年5 月30│臺中市大雅│李佳遑意圖為自│CASIO 數位相│全國│修正前│1.被告李佳遑│李佳遑犯攜帶│
│（原│日凌晨1 、│區○○○路│己不法之所有，│機15台、SONY│電子│刑法第│  警詢、偵訊│兇器毀壞安全│
│起訴│2 時許    │253 號1 、│基於竊盜故意，│數位相機5 台│中清│321 條│  及本院審理│設備竊盜罪，│
│書附│          │2 樓（全國│穿戴如附表二編│、CANON 數位│店  │第1 項│  時之供述（│累犯，處有期│
│表編│          │電子臺中中│號二十至二三所│相機1 台、  │    │第2 款│  見偵卷一第│徒刑拾月。扣│
│號27│          │清店）    │示帽子、口罩、│KODAK 數位相│    │、第3 │  154 頁、第│案如附表二編│
│）  │          │          │手套，並攜帶如│機2 台、    │    │款    │  161 至163 │號一至二三所│
│    │          │          │附表二編號一至│SAMSUNG 數位│    │      │  頁；本院卷│示之物，均沒│
│    │          │          │十九所示工具，│相機7 台、  │    │      │  一第28頁）│收。        │
│    │          │          │於左列時、地，│BENQ數位相機│    │      │2.證人即該店│            │
│    │          │          │持客觀上可對人│3 台、NIKON │    │      │  售貨員劉韋│            │
│    │          │          │之生命、身體及│數位相機1 台│    │      │  呈警詢之供│            │
│    │          │          │安全構成危險，│、PANASONIC │    │      │  述（見偵卷│            │
│    │          │          │可供兇器使用之│數位相機5 台│    │      │  二第193 至│            │
│    │          │          │鐵剪及美工刀毀│、BENQ攝影機│    │      │  196 頁）  │            │
│    │          │          │壞該店具防閑功│1 台（價值約│    │      │3.損失清單1 │            │
│    │          │          │能之安全設備鐵│250,510元） │    │      │  紙（見偵卷│            │
│    │          │          │皮後，侵入該店│            │    │      │  二第197 頁│            │
│    │          │          │內，竊取右列財│            │    │      │  ）        │            │
│    │          │          │物得手後離去。│            │    │      │4.扣案如附表│            │
│    │          │          │              │            │    │      │  二編號一至│            │
│    │          │          │              │            │    │      │  二三所示之│            │
│    │          │          │              │            │    │      │  物。      │            │
├──┼─────┼─────┼───────┼──────┼──┼───┼──────┼──────┤
│二九│99年6 月10│苗栗縣苑裡│李佳遑意圖為自│奇美22型液晶│全國│修正前│1.被告李佳遑│李佳遑犯攜帶│
│    │日（起訴書│鎮○○路11│己不法之所有，│電視2 台、東│電子│刑法第│  警詢、偵訊│兇器毀越安全│
│    │誤載為99年│5 號（全國│基於竊盜故意，│元26型液晶電│苗栗│321 條│  及本院審理│設備竊盜罪，│
│    │6 月25日）│電子苗栗苑│穿戴如附表二編│視1 台、東元│苑裡│第1 項│  時之供述（│累犯，處有期│
│    │凌晨0 時28│裡店）    │號二十至二三所│22型液晶電視│店  │第2 款│  見偵卷一第│徒刑壹年捌月│
│    │分        │          │示帽子、口罩、│1 台、東元22│    │、第3 │  154 頁正、│。扣案如附表│
│    │          │          │手套，並攜帶如│型視訊盒1 個│    │款    │  反面、第16│二編號一至二│
│    │          │          │附表二編號一至│、東元26型視│    │      │  1 至163 頁│三所示之物，│
│    │          │          │十九所示工具，│訊盒1 個、新│    │      │  ；本院卷一│均沒收。    │
│    │          │          │於左列時、地，│力32型電視1 │    │      │  第28頁反面│            │
│    │          │          │持客觀上可對人│台、新力40型│    │      │  ）        │            │
│    │          │          │之生命、身體及│液晶電視1 台│    │      │2.被害人鄭嘉│            │
│    │          │          │安全構成危險，│（價值約89, │    │      │  雯警詢之供│            │
│    │          │          │可供兇器使用之│980 元，起訴│    │      │  述（見偵卷│            │
│    │          │          │十字起子及油壓│書誤載為90, │    │      │  二第206 至│            │
│    │          │          │剪毀壞後方鐵窗│000 元）    │    │      │  208 頁）  │            │
│    │          │          │、木窗安全設備│            │    │      │3.苗栗縣警察│            │
│    │          │          │後，踰越該窗戶│            │    │      │  局通霄分局│            │
│    │          │          │侵入該店，竊取│            │    │      │  苑裡派出所│            │
│    │          │          │右列財物得手後│            │    │      │  受理刑事案│            │
│    │          │          │離去。        │            │    │      │  件報案三連│            │
│    │          │          │              │            │    │      │  單1 紙    │            │
│    │          │          │              │            │    │      │ （ 見偵卷二│            │
│    │          │          │              │            │    │      │  第209 頁）│            │
│    │          │          │              │            │    │      │4.客戶損失申│            │
│    │          │          │              │            │    │      │  報單1紙 （│            │
│    │          │          │              │            │    │      │  見偵卷二第│            │
│    │          │          │              │            │    │      │  21 2頁）  │            │
│    │          │          │              │            │    │      │5.扣案如附表│            │
│    │          │          │              │            │    │      │  二編號一至│            │
│    │          │          │              │            │    │      │  二三所示之│            │
│    │          │          │              │            │    │      │  物。      │            │
├──┼─────┼─────┼───────┼──────┼──┼───┼──────┼──────┤
│三十│99年6 月16│新竹縣竹北│李佳遑意圖為自│ACER筆電8 台│順發│修正前│1.被告李佳遑│李佳遑犯攜帶│
│（原│日凌晨3 至│市○○路26│己不法之所有，│、ASUS筆記型│3C竹│刑法第│  警詢、偵訊│兇器毀壞安全│
│起訴│4時許     │2 號（順發│基於竊盜故意，│電腦5 台、AS│北店│321 條│  及本院審理│設備竊盜罪，│
│書附│          │3C竹北店）│穿戴如附表二編│US桌上型電腦│    │第1 項│  時之供述（│累犯，處有期│
│表編│          │          │號二十至二三所│1 台、ASUS液│    │第2 款│  見偵卷一第│徒刑拾壹月。│
│號28│          │          │示帽子、口罩、│晶電視23吋1 │    │、第3 │  154 頁、第│扣案如附表二│
│）  │          │          │手套，並攜帶如│台（價值約  │    │款    │  161 至163 │編號一至二三│
│    │          │          │附表二編號一至│360,187元） │    │      │  頁；本院卷│所示之物，均│
│    │          │          │十九所示工具，│            │    │      │  一第28頁反│沒收。      │
│    │          │          │於左列時、地，│            │    │      │  面）      │            │
│    │          │          │持客觀上可對人│            │    │      │2.被害人林毓│            │
│    │          │          │之生命、身體及│            │    │      │  杰警詢之供│            │
│    │          │          │安全構成危險，│            │    │      │  述（見偵卷│            │
│    │          │          │可供兇器使用之│            │    │      │  二第96至98│            │
│    │          │          │鐵剪、梅花扳手│            │    │      │  頁）      │            │
│    │          │          │及美工刀毀壞具│            │    │      │3.損失清單1 │            │
│    │          │          │防閑功能之安全│            │    │      │  紙（見偵卷│            │
│    │          │          │設備鐵皮後，以│            │    │      │  二第102 頁│            │
│    │          │          │爬行方式迴避紅│            │    │      │  ）        │            │
│    │          │          │外線侵入店內，│            │    │      │4.扣案如附表│            │
│    │          │          │竊取右列財物得│            │    │      │  二編號一至│            │
│    │          │          │手後離去。    │            │    │      │  二三所示之│            │
│    │          │          │              │            │    │      │  物。      │            │
├──┼─────┼─────┼───────┼──────┼──┼───┼──────┼──────┤
│三一│99年7月1日│彰化縣和美│李佳遑意圖為自│SONY液晶電視│燦坤│修正前│1.被告李佳遑│李佳遑犯攜帶│
│（原│凌晨1 、2 │鎮道○路40│己不法之所有，│1 台（價值約│彰化│刑法第│  警詢、偵訊│兇器毀壞安全│
│起訴│時許      │7 號（燦坤│基於竊盜故意，│99,000元）  │和美│321 條│  及本院審理│設備竊盜罪，│
│書附│          │彰化和美店│穿戴如附表二編│            │店  │第1 項│  時之供述（│累犯，處有期│
│表編│          │）        │號二十至二三所│            │    │第2 款│  見偵卷一第│徒刑捌月。扣│
│號30│          │          │示帽子、口罩、│            │    │、第3 │  154 頁反面│案如附表二編│
│）  │          │          │手套，並攜帶如│            │    │款    │  、第161 至│號一至二三所│
│    │          │          │附表二編號一至│            │    │      │  163 頁；本│示之物，均沒│
│    │          │          │十九所示工具，│            │    │      │  院卷一第28│收。        │
│    │          │          │於左列時、地，│            │    │      │  頁反面）  │            │
│    │          │          │持客觀上可對人│            │    │      │2.被害人劉仲│            │
│    │          │          │之生命、身體及│            │    │      │  殷警詢之供│            │
│    │          │          │安全構成危險，│            │    │      │  述（見偵卷│            │
│    │          │          │可供兇器使用之│            │    │      │  二第213 至│            │
│    │          │          │鐵剪破壞具防閑│            │    │      │  215 頁）  │            │
│    │          │          │功能之安全設備│            │    │      │3.扣案如附表│            │
│    │          │          │鐵皮後，侵入該│            │    │      │  二編號一至│            │
│    │          │          │店內，竊取右列│            │    │      │  二三所示之│            │
│    │          │          │財物得手後離去│            │    │      │  物。      │            │
│    │          │          │。            │            │    │      │            │            │
├──┼─────┼─────┼───────┼──────┼──┼───┼──────┼──────┤
│三二│99年7月10 │臺中市環中│李佳遑意圖為自│22吋液晶電視│禾聯│修正前│1.被告李佳遑│李佳遑犯攜帶│
│（原│日晚間11時│路2 段1336│己不法之所有，│1 台（價值約│碩電│刑法第│  警詢、偵訊│兇器毀壞安全│
│起訴│42 分     │號1 樓（禾│基於竊盜故意，│6,400元）   │器  │321 條│  及本院審理│設備竊盜罪，│
│書附│          │聯碩電器）│穿戴如附表二編│            │    │第1 項│  時之供述（│累犯，處有期│
│表編│          │          │號二十至二三所│            │    │第2 款│  見偵卷一第│徒刑柒月。扣│
│號31│          │          │示帽子、口罩、│            │    │、第3 │  154 頁反面│案如附表二編│
│）  │          │          │手套，並攜帶如│            │    │款    │  、第161 至│號一至二三所│
│    │          │          │附表二編號一至│            │    │      │  163 頁；本│示之物，均沒│
│    │          │          │十九所示工具，│            │    │      │  院卷一第28│收。        │
│    │          │          │於左列時、地，│            │    │      │  頁反面）  │            │
│    │          │          │持客觀上可對人│            │    │      │2.被害人嚴明│            │
│    │          │          │之生命、身體及│            │    │      │  山警詢之供│            │
│    │          │          │安全構成危險，│            │    │      │  述（見偵卷│            │
│    │          │          │可供兇器使用之│            │    │      │  二第188 至│            │
│    │          │          │鐵剪及梅花扳手│            │    │      │  190 頁）  │            │
│    │          │          │破壞具防閑功能│            │    │      │3.臺中市警察│            │
│    │          │          │之安全設備鐵皮│            │    │      │  局第六分局│            │
│    │          │          │後，侵入該店內│            │    │      │  西屯派出所│            │
│    │          │          │，竊取右列財物│            │    │      │  受理刑事案│            │
│    │          │          │得手後離去。  │            │    │      │  件報案三聯│            │
│    │          │          │              │            │    │      │  單1 紙（見│            │
│    │          │          │              │            │    │      │  偵卷二第  │            │
│    │          │          │              │            │    │      │  219 頁）  │            │
│    │          │          │              │            │    │      │4.客戶損失申│            │
│    │          │          │              │            │    │      │  報單1紙 （│            │
│    │          │          │              │            │    │      │  見偵卷二第│            │
│    │          │          │              │            │    │      │  19 2頁）  │            │
│    │          │          │              │            │    │      │5.扣案如附表│            │
│    │          │          │              │            │    │      │  二編號一至│            │
│    │          │          │              │            │    │      │  二三所示之│            │
│    │          │          │              │            │    │      │  物。      │            │
├──┼─────┼─────┼───────┼──────┼──┼───┼──────┼──────┤
│三三│99年7月13 │南投縣草屯│李佳遑意圖為自│SONY32吋液晶│燦坤│修正前│1.被告李佳遑│李佳遑犯攜帶│
│（原│日凌晨2 至│鎮○○路50│己不法之所有，│電視7 台（價│南投│刑法第│  警詢、偵訊│兇器毀壞安全│
│起訴│3 時（起訴│1 號（燦坤│基於竊盜故意，│值約139,300 │草屯│321 條│  及本院審理│設備竊盜罪，│
│書附│書誤載為上│南投草屯店│穿戴如附表二編│元）        │店  │第1 項│  時之供述（│累犯，處有期│
│表編│午11：00）│）        │號二十至二三所│            │    │第2 款│  見偵卷一第│徒刑玖月。扣│
│號32│          │          │示帽子、口罩、│            │    │、第3 │  154 頁反面│案如附表二編│
│）  │          │          │手套，並攜帶如│            │    │款    │  、第161 至│號一至二三所│
│    │          │          │附表二編號一至│            │    │      │  163 頁；本│示之物，均沒│
│    │          │          │十九所示工具，│            │    │      │  院卷一第28│收。        │
│    │          │          │於左列時、地，│            │    │      │  頁反面）  │            │
│    │          │          │持客觀上可對人│            │    │      │2.被害人鄧永│            │
│    │          │          │之生命、身體及│            │    │      │  堂警詢之供│            │
│    │          │          │安全構成危險，│            │    │      │  述（見偵卷│            │
│    │          │          │可供兇器使用之│            │    │      │  二第223 至│            │
│    │          │          │油壓剪及鐵剪毀│            │    │      │  224 頁）  │            │
│    │          │          │壞具防閑功能之│            │    │      │3.扣案如附表│            │
│    │          │          │安全設備鐵皮後│            │    │      │  二編號一至│            │
│    │          │          │，侵入店內，竊│            │    │      │  二三所示之│            │
│    │          │          │取右列財物得手│            │    │      │  物。      │            │
│    │          │          │後離去。      │            │    │      │            │            │
├──┼─────┼─────┼───────┼──────┼──┼───┼──────┼──────┤
│三四│99年8月7日│新北市淡水│李佳遑意圖為自│SONY記憶卡11│全國│修正前│1.被告李佳遑│李佳遑犯攜帶│
│（原│上午5時22 │區○○路24│己不法之所有，│張、聲寶MP3 │電子│刑法第│  警詢、偵訊│兇器毀壞安全│
│起訴│分        │-26 號1-5 │基於竊盜故意，│1 台、宏碁桌│新北│321 條│  及本院審理│設備竊盜罪，│
│書附│          │樓（全國電│穿戴如附表二編│上型電腦2 台│市淡│第1 項│  時之供述（│累犯，處有期│
│表編│          │子新北市淡│號二十至二三所│、宏碁筆記型│水店│第2 款│  見偵卷一第│徒刑玖月。扣│
│號33│          │水店）    │示帽子、口罩、│電腦1 台、華│    │、第3 │  154 頁反面│案如附表二編│
│）  │          │          │手套，並攜帶如│碩筆記型電腦│    │款    │  、第161 至│號一至二三所│
│    │          │          │附表二編號一至│2 台、SEAGAT│    │      │  163 頁；本│示之物，均沒│
│    │          │          │十九所示工具，│E 硬碟1 台、│    │      │  院卷一第29│收。        │
│    │          │          │於左列時、地，│創見硬碟1 台│    │      │  頁）      │            │
│    │          │          │持客觀上可對人│、SILIC ON硬│    │      │2.被害人何世│            │
│    │          │          │之生命、身體及│碟3 台、PQI │    │      │  盛警詢之供│            │
│    │          │          │安全構成危險，│硬碟2 台、  │    │      │  述（見偵卷│            │
│    │          │          │可供兇器使用之│CAT 網路線1 │    │      │  二第225 至│            │
│    │          │          │鐵剪、油壓剪及│條、歐頓冰冷│    │      │  227 頁）  │            │
│    │          │          │美工刀自後方防│扇1台 、白朗│    │      │3.損失清單1 │            │
│    │          │          │火巷毀壞具防閑│霧化扇2 台、│    │      │  紙（見偵卷│            │
│    │          │          │功能之安全設備│東元電扇2 台│    │      │  二第228 頁│            │
│    │          │          │鐵皮、三合板後│、大同電鍋2 │    │      │  ）        │            │
│    │          │          │，侵入該店內，│台、ORIEN T │    │      │4.扣案如附表│            │
│    │          │          │竊取右列財物得│鬧鐘1 台、國│    │      │  二編號一至│            │
│    │          │          │手後離去。    │際牌3 號電池│    │      │  二三所示之│            │
│    │          │          │              │四入3 組、國│    │      │  物。      │            │
│    │          │          │              │際牌3 號電池│    │      │            │            │
│    │          │          │              │20入1 組、國│    │      │            │            │
│    │          │          │              │際牌4 號電池│    │      │            │            │
│    │          │          │              │20入1 組、國│    │      │            │            │
│    │          │          │              │際牌3 號電池│    │      │            │            │
│    │          │          │              │2 入1 組、  │    │      │            │            │
│    │          │          │              │DENDEE LCD充│    │      │            │            │
│    │          │          │              │電器1台 、電│    │      │            │            │
│    │          │          │              │源插座1 組、│    │      │            │            │
│    │          │          │              │松井延長線1 │    │      │            │            │
│    │          │          │              │條（價值約  │    │      │            │            │
│    │          │          │              │185,522 元）│    │      │            │            │
├──┼─────┼─────┼───────┼──────┼──┼───┼──────┼──────┤
│三五│99年8月13 │南投縣竹山│李佳遑意圖為自│Lauinarc冷壺│燦坤│修正前│1.被告李佳遑│李佳遑犯攜帶│
│（原│日凌晨1 至│鎮○○路89│己不法之所有，│杯組3 瓶、PB│南投│刑法第│  於本院審理│兇器毀壞安全│
│起訴│2 時許    │號（燦坤南│基於竊盜故意，│負離子涼被6 │竹山│321 條│  時之供述（│設備竊盜罪，│
│書附│          │投竹山店）│穿戴如附表二編│張、國際牌電│店  │第1 項│  見本院二卷│累犯，處有期│
│表編│          │          │號二十至二三所│熱水瓶1 台、│    │第2 款│  第178 頁）│徒刑捌月。扣│
│號34│          │          │示帽子、口罩、│東元牌拉扇1 │    │、第3 │2.被害人劉穎│案如附表二編│
│）  │          │          │手套，並攜帶如│台、國際牌電│    │款    │  杰警詢之供│號一至二三所│
│    │          │          │附表二編號一至│磁爐1 台（價│    │      │  述（見偵卷│示之物，均沒│
│    │          │          │十九所示工具，│值約19,160元│    │      │  二第229 至│收。        │
│    │          │          │於左列時、地，│，起訴書誤載│    │      │  231 頁）  │            │
│    │          │          │持客觀上可對人│為18,248元）│    │      │3.其他單位領│            │
│    │          │          │之生命、身體及│            │    │      │  用表1紙 （│            │
│    │          │          │安全構成危險，│            │    │      │  見偵卷二第│            │
│    │          │          │可供兇器使用之│            │    │      │  232頁）   │            │
│    │          │          │鐵剪、梅花扳手│            │    │      │4.扣案如附表│            │
│    │          │          │及美工刀毀壞該│            │    │      │  二編號一至│            │
│    │          │          │店左側具防閑功│            │    │      │  二三所示之│            │
│    │          │          │能之安全設備鐵│            │    │      │  物。      │            │
│    │          │          │皮後，侵入該店│            │    │      │            │            │
│    │          │          │大型家具倉庫區│            │    │      │            │            │
│    │          │          │，竊取右列財物│            │    │      │            │            │
│    │          │          │得手後離去。  │            │    │      │            │            │
├──┼─────┼─────┼───────┼──────┼──┼───┼──────┼──────┤
│三六│99年8月19 │嘉義市文化│李佳遑意圖為自│BENQ液晶電視│燦坤│修正前│1.被告李佳遑│李佳遑犯攜帶│
│（原│日上午6時 │路501 號（│己不法之所有，│3台         │嘉義│刑法第│  警詢、偵訊│兇器毀壞安全│
│起訴│48分      │燦坤嘉義店│基於竊盜故意，│            │店  │321 條│  及本院審理│設備竊盜罪，│
│書附│          │）        │穿戴如附表二編│            │    │第1 項│  時之供述（│累犯，處有期│
│表編│          │          │號二十至二三所│            │    │第2 款│  見偵卷一第│徒刑捌月。扣│
│號35│          │          │示帽子、口罩、│            │    │、第3 │  129 頁、第│案如附表二編│
│）  │          │          │手套，並攜帶如│            │    │款    │  134 至136 │號一至二三所│
│    │          │          │附表二編號一至│            │    │      │  頁；本院卷│示之物，均沒│
│    │          │          │十九所示工具，│            │    │      │  一第29頁；│收。        │
│    │          │          │於左列時、地，│            │    │      │  本院卷二第│            │
│    │          │          │持客觀上可對人│            │    │      │  178 頁）  │            │
│    │          │          │之生命、身體及│            │    │      │2.被害人黃浚│            │
│    │          │          │安全構成危險，│            │    │      │  騰警詢之證│            │
│    │          │          │可供兇器使用之│            │    │      │  述（見偵卷│            │
│    │          │          │鐵剪毀壞後側兩│            │    │      │  二第233 至│            │
│    │          │          │處具防閑功能之│            │    │      │  234 頁）  │            │
│    │          │          │安全設備鐵皮後│            │    │      │3.證人即新光│            │
│    │          │          │，侵入該店內，│            │    │      │  保全人員呂│            │
│    │          │          │竊取右列財物，│            │    │      │  盈璋警詢及│            │
│    │          │          │並將該物搬運至│            │    │      │  本院審理時│            │
│    │          │          │其切割該店鐵皮│            │    │      │  之證述（見│            │
│    │          │          │處外面得手後。│            │    │      │  偵卷三第20│            │
│    │          │          │嗣因觸動警報系│            │    │      │  5 至207 頁│            │
│    │          │          │統，旋將所竊得│            │    │      │  ；本院卷二│            │
│    │          │          │右列財物棄置逃│            │    │      │  ，第141頁 │            │
│    │          │          │逸。          │            │    │      │  反面至第14│            │
│    │          │          │              │            │    │      │  3 頁）    │            │
│    │          │          │              │            │    │      │4.被害報告1 │            │
│    │          │          │              │            │    │      │  紙（見偵卷│            │
│    │          │          │              │            │    │      │  二第235 頁│            │
│    │          │          │              │            │    │      │  ）        │            │
│    │          │          │              │            │    │      │6.嘉義市政府│            │
│    │          │          │              │            │    │      │  警察局第一│            │
│    │          │          │              │            │    │      │  分局現場勘│            │
│    │          │          │              │            │    │      │  察報告1 份│            │
│    │          │          │              │            │    │      │  （見偵卷三│            │
│    │          │          │              │            │    │      │  第2 至8 頁│            │
│    │          │          │              │            │    │      │  ）        │            │
│    │          │          │              │            │    │      │7.監視器錄影│            │
│    │          │          │              │            │    │      │  畫面翻拍照│            │
│    │          │          │              │            │    │      │  片2幀 （見│            │
│    │          │          │              │            │    │      │  偵卷三第20│            │
│    │          │          │              │            │    │      │  8 至209 頁│            │
│    │          │          │              │            │    │      │  ）        │            │
│    │          │          │              │            │    │      │8.證人呂盈璋│            │
│    │          │          │              │            │    │      │  指認被告李│            │
│    │          │          │              │            │    │      │  佳遑口卡片│            │
│    │          │          │              │            │    │      │  1 紙（見偵│            │
│    │          │          │              │            │    │      │  卷三第21 0│            │
│    │          │          │              │            │    │      │  頁）      │            │
│    │          │          │              │            │    │      │9.扣案如附表│            │
│    │          │          │              │            │    │      │  二編號一至│            │
│    │          │          │              │            │    │      │  二三所示之│            │
│    │          │          │              │            │    │      │  物。      │            │
├──┼─────┼─────┼───────┼──────┼──┼───┼──────┼──────┤
│三七│99年8月26 │臺南市關廟│李佳遑意圖為自│Seagate行動 │燦坤│修正前│1.被告李佳遑│李佳遑犯攜帶│
│（原│日晚間11時│區○○路1 │己不法之所有，│硬碟4個、WD │關臺│刑法第│  警詢、偵訊│兇器毀壞安全│
│起訴│許        │段1039號（│基於竊盜故意，│行動硬碟1個 │南廟│321 條│  及本院審理│設備竊盜罪，│
│書附│          │燦坤臺南關│穿戴如附表二編│、創見外接式│店  │第1 項│  時之供述（│累犯，處有期│
│表編│          │廟店）    │號二十至二三所│硬碟4個、創 │    │第2 款│  見偵卷一第│徒刑玖月。扣│
│號36│          │          │示帽子、口罩、│見行動硬碟7 │    │、第3 │  155 頁、第│案如附表二編│
│）  │          │          │手套，並攜帶如│個、ACER行動│    │款    │  16 1 至163│號一至二三所│
│    │          │          │附表二編號一至│硬碟8個、   │    │      │  頁；本院卷│示之物，均沒│
│    │          │          │十九所示工具，│Imation行動 │    │      │  一第29 頁 │收。        │
│    │          │          │於左列時、地，│硬碟6個、   │    │      │  反面）    │            │
│    │          │          │持客觀上可對人│FUJITSU行動 │    │      │2.被害人吳奕│            │
│    │          │          │之生命、身體及│硬碟6個、威 │    │      │  緯警詢之證│            │
│    │          │          │安全構成危險，│剛外接式硬碟│    │      │  述（見偵卷│            │
│    │          │          │可供兇器使用之│7個、日立行 │    │      │  三第9 至10│            │
│    │          │          │鐵剪、梅花扳手│動硬碟1個、 │    │      │  頁）      │            │
│    │          │          │及美工刀毀壞左│威剛行動硬碟│    │      │3.臺南縣警察│            │
│    │          │          │後側及右後側具│1個、Fujima │    │      │  局歸仁分局│            │
│    │          │          │防閑功能之安全│ru除濕機1台 │    │      │  關廟分駐所│            │
│    │          │          │設備鐵皮後，侵│、新視王液晶│    │      │  受理刑事案│            │
│    │          │          │入該店內，竊取│電視防護鏡2 │    │      │  件報案三聯│            │
│    │          │          │右列財物得手後│個、SONY數位│    │      │  單1 紙（見│            │
│    │          │          │離去。        │相機1台、SAM│    │      │  偵卷三第20│            │
│    │          │          │              │PODVD播放器4│    │      │  頁）      │            │
│    │          │          │              │臺、東元32型│    │      │4.被害報告1 │            │
│    │          │          │              │液晶顯示器1 │    │      │  紙（見偵卷│            │
│    │          │          │              │臺、晶工牌溫│    │      │  三第11頁）│            │
│    │          │          │              │熱節能開飲機│    │      │5.損失清單2 │            │
│    │          │          │              │1臺、LG 液晶│    │      │  紙（見偵卷│            │
│    │          │          │              │顯示器1臺、H│    │      │  三第18至19│            │
│    │          │          │              │P桌上型主機1│    │      │  頁）      │            │
│    │          │          │              │台（價值約  │    │      │6.現場照片6 │            │
│    │          │          │              │159,691 元，│    │      │  張（見偵卷│            │
│    │          │          │              │起訴書誤載金│    │      │  三第12至17│            │
│    │          │          │              │額為193,224 │    │      │  頁）      │            │
│    │          │          │              │元）        │    │      │7.扣案如附表│            │
│    │          │          │              │            │    │      │  二編號一至│            │
│    │          │          │              │            │    │      │  二三所示之│            │
│    │          │          │              │            │    │      │  物。      │            │
├──┼─────┼─────┼───────┼──────┼──┼───┼──────┼──────┤
│三八│99年9月2日│臺南市北門│李佳遑意圖為自│金士頓隨身碟│e01 │修正前│1.被告李佳遑│李佳遑犯攜帶│
│（原│上午6時   │路100 號（│己不法之所有，│等3C產品共77│3C廣│刑法第│  警詢、偵訊│兇器毀越安全│
│起訴│          │e01 3C廣場│基於竊盜故意，│項（價值約21│場  │321 條│  及本院審理│設備竊盜罪，│
│書附│          │）        │穿戴如附表二編│8,508元）   │    │第1 項│  時之供述（│累犯，處有期│
│表編│          │          │號二十至二三所│            │    │第2 款│  見偵卷一第│徒刑玖月。扣│
│號37│          │          │示帽子、口罩、│            │    │、第3 │  155 頁、第│案如附表二編│
│）  │          │          │手套，並攜帶如│            │    │款    │  161 至163 │號一至二三所│
│    │          │          │附表二編號一至│            │    │      │  頁；本院卷│示之物，均沒│
│    │          │          │十九所示工具，│            │    │      │  一第29 頁 │收。        │
│    │          │          │於左列時、地，│            │    │      │  反面）    │            │
│    │          │          │持客觀上可對人│            │    │      │2.被害人黃正│            │
│    │          │          │之生命、身體及│            │    │      │  賢警詢之證│            │
│    │          │          │安全構成危險，│            │    │      │  述（見偵卷│            │
│    │          │          │可供兇器使用之│            │    │      │  三第22至23│            │
│    │          │          │油壓剪、螺絲起│            │    │      │  頁）      │            │
│    │          │          │子及鐵鎚毀壞窗│            │    │      │3.臺南市警察│            │
│    │          │          │戶安全設備後，│            │    │      │  局第一分局│            │
│    │          │          │踰越該窗戶侵入│            │    │      │  東寧派出所│            │
│    │          │          │該店內，竊取右│            │    │      │  受理刑事案│            │
│    │          │          │列財物得手後離│            │    │      │  件報案三聯│            │
│    │          │          │去。          │            │    │      │  單1 紙（見│            │
│    │          │          │              │            │    │      │  偵卷三第25│            │
│    │          │          │              │            │    │      │  頁）      │            │
│    │          │          │              │            │    │      │4.被害報告1 │            │
│    │          │          │              │            │    │      │  紙（見偵卷│            │
│    │          │          │              │            │    │      │  三第24頁）│            │
│    │          │          │              │            │    │      │5.盤點明細表│            │
│    │          │          │              │            │    │      │  2 紙（見偵│            │
│    │          │          │              │            │    │      │  卷三第26至│            │
│    │          │          │              │            │    │      │  27頁）    │            │
│    │          │          │              │            │    │      │5.現場照片6 │            │
│    │          │          │              │            │    │      │  張（見偵卷│            │
│    │          │          │              │            │    │      │  三第28至30│            │
│    │          │          │              │            │    │      │  頁）      │            │
│    │          │          │              │            │    │      │7.扣案如附表│            │
│    │          │          │              │            │    │      │  二編號一至│            │
│    │          │          │              │            │    │      │  二三所示之│            │
│    │          │          │              │            │    │      │  物。      │            │
├──┼─────┼─────┼───────┼──────┼──┼───┼──────┼──────┤
│三九│99年9月22 │新竹市延平│李佳遑意圖為自│SAMSUNG數位 │燦坤│修正前│1.被告李佳遑│李佳遑犯攜帶│
│（原│日凌晨1 至│路1段214巷│己不法之所有，│相機4台、   │新竹│刑法第│  警詢、偵訊│兇器毀壞安全│
│起訴│2時許     │12號（燦坤│基於竊盜故意，│SONY數位相機│延平│321 條│  及本院審理│設備竊盜罪，│
│書附│          │新竹延平店│穿戴如附表二編│5台、CANON數│店  │第1 項│  時之供述（│累犯，處有期│
│表編│          │）        │號二十至二三所│位相機1台、 │    │第2 款│  見偵卷一第│徒刑玖月。扣│
│號38│          │          │示帽子、口罩、│Panasonic數 │    │、第3 │  155 頁、第│案如附表二編│
│）  │          │          │手套，並攜帶如│位相機2台（ │    │款    │  161 至163 │號一至二三所│
│    │          │          │附表二編號一至│價值約124,82│    │      │  頁；本院卷│示之物，均沒│
│    │          │          │十九所示工具，│0元）       │    │      │  一第29 頁 │收。        │
│    │          │          │於左列時、地，│            │    │      │  反面）    │            │
│    │          │          │持客觀上可對人│            │    │      │2.被害人陳宏│            │
│    │          │          │之生命、身體及│            │    │      │  東警詢之證│            │
│    │          │          │安全構成危險，│            │    │      │  述（見偵卷│            │
│    │          │          │可供兇器使用之│            │    │      │  三第31至33│            │
│    │          │          │鐵剪及美工刀毀│            │    │      │  頁）      │            │
│    │          │          │壞右側具防閑功│            │    │      │3.99年9 月22│            │
│    │          │          │能之安全設備鐵│            │    │      │  日現場盤點│            │
│    │          │          │皮後，侵入該店│            │    │      │  明細（已失│            │
│    │          │          │內，竊取右列財│            │    │      │  竊部分）1 │            │
│    │          │          │物得手後離去。│            │    │      │  紙（見偵卷│            │
│    │          │          │              │            │    │      │  三第34 頁 │            │
│    │          │          │              │            │    │      │  ）        │            │
│    │          │          │              │            │    │      │4.扣案如附表│            │
│    │          │          │              │            │    │      │  二編號一至│            │
│    │          │          │              │            │    │      │  二三所示之│            │
│    │          │          │              │            │    │      │  物。      │            │
├──┼─────┼─────┼───────┼──────┼──┼───┼──────┼──────┤
│四十│99年9月28 │宜蘭縣礁溪│李佳遑意圖為自│大同音響1台 │大同│修正前│1.被告李佳遑│李佳遑犯攜帶│
│（原│日凌晨1 至│鄉○○路1 │己不法之所有，│、大同手提音│綜合│刑法第│  警詢、偵訊│兇器毀壞安全│
│起訴│2時許     │段278號1樓│基於竊盜故意，│響1台、HP印 │訊電│321 條│  及本院審理│設備竊盜罪，│
│書附│          │（大同綜合│穿戴如附表二編│表機1台、大 │    │第1 項│  時之供述（│累犯，處有期│
│表編│          │訊電）    │號二十至二三所│同19吋螢幕2 │    │第2 款│  見偵卷一第│徒刑玖月。扣│
│號39│          │          │示帽子、口罩、│台、大同喇叭│    │、第3 │  155 頁正、│案如附表二編│
│）  │          │          │手套，並攜帶如│10組、贈品12│    │款    │  反面、第16│號一至二三所│
│    │          │          │附表二編號一至│組、虎牌電子│    │      │  1 至163頁 │示之物，均沒│
│    │          │          │十九所示工具，│鍋1台、山水 │    │      │  ；本院卷一│收。        │
│    │          │          │於左列時、地，│MP3/CD音響1 │    │      │  第29 頁反 │            │
│    │          │          │持客觀上可對人│台大同22吋液│    │      │  面）      │            │
│    │          │          │之生命、身體及│晶螢幕3台、 │    │      │2.被害人林士│            │
│    │          │          │安全構成危險，│大同26吋液晶│    │      │  堯警詢之證│            │
│    │          │          │可供兇器使用之│螢幕1台、大 │    │      │  述（見偵卷│            │
│    │          │          │鐵剪、梅花扳手│同37吋液晶螢│    │      │  三第35至37│            │
│    │          │          │及美工刀破壞該│幕1台、大同 │    │      │  頁）      │            │
│    │          │          │店後側具防閑功│水冷扇1台、 │    │      │3.大同礁溪站│            │
│    │          │          │能之安全設備鐵│大同電子鍋4 │    │      │  失竊產品明│            │
│    │          │          │皮後，侵入該店│台、大同壓力│    │      │  細1紙 （見│            │
│    │          │          │內，竊取右列財│鍋1台、手機 │    │      │  偵卷三第38│            │
│    │          │          │物得手後離去。│包2個、除濕 │    │      │  頁）      │            │
│    │          │          │              │袋2袋、珍珠 │    │      │4.扣案如附表│            │
│    │          │          │              │毯4條、ACER │    │      │  二編號一至│            │
│    │          │          │              │桌上型電腦2 │    │      │  二三所示之│            │
│    │          │          │              │台（價值約  │    │      │  物。      │            │
│    │          │          │              │156,976元） │    │      │            │            │
├──┼─────┼─────┼───────┼──────┼──┼───┼──────┼──────┤
│四一│99年11月18│宜蘭縣礁溪│李佳遑意圖為自│SONY32型液晶│燦坤│修正前│1.被告李佳遑│李佳遑犯攜帶│
│    │日凌晨1 至│鄉○○路2 │己不法之所有，│電視1台、   │宜蘭│刑法第│  警詢、偵訊│兇器毀壞安全│
│    │2時許     │段132 號（│基於竊盜故意，│SONY40型液晶│礁溪│321 條│  及本院審理│設備竊盜罪，│
│    │          │燦坤宜蘭礁│穿戴如附表二編│電視4台、   │店  │第1 項│  時之供述（│累犯，處有期│
│    │          │溪店）    │號二十至二三所│SAMSUNG40型 │    │第2 款│  見偵卷一第│徒刑拾壹月。│
│    │          │          │示帽子、口罩、│液晶電視2台 │    │、第3 │  129 頁正、│扣案如附表二│
│    │          │          │手套，並攜帶如│、LG32型液晶│    │款    │  反面、第13│編號一至二三│
│    │          │          │附表二編號一至│電視2台、   │    │      │  4 至136 頁│所示之物，均│
│    │          │          │十九所示工具，│Panasonic42 │    │      │  ；本院卷一│沒收。      │
│    │          │          │於左列時、地，│型液晶顯示器│    │      │  第29頁反面│            │
│    │          │          │持客觀上可對人│及視訊盒1台 │    │      │  ）        │            │
│    │          │          │之生命、身體及│、嘉儀電暖器│    │      │2.被害人劉文│            │
│    │          │          │安全構成危險，│7台、BRANDT │    │      │  正警詢之證│            │
│    │          │          │可供兇器使用之│電暖器2台（ │    │      │  述（見偵卷│            │
│    │          │          │鐵剪、梅花扳手│價值約386,20│    │      │  三第44至45│            │
│    │          │          │及美工刀毀壞後│5元）       │    │      │  頁）      │            │
│    │          │          │側具防閑功能之│            │    │      │3.燦坤實業股│            │
│    │          │          │安全設備鐵皮後│            │    │      │  份有限公司│            │
│    │          │          │，侵入該店內，│            │    │      │  - 燦坤礁溪│            │
│    │          │          │竊取右列財物得│            │    │      │  店失竊清單│            │
│    │          │          │手後離去。    │            │    │      │  1 紙（見偵│            │
│    │          │          │              │            │    │      │  卷三第47頁│            │
│    │          │          │              │            │    │      │  ）        │            │
│    │          │          │              │            │    │      │4.贓物認領保│            │
│    │          │          │              │            │    │      │  管單1紙 （│            │
│    │          │          │              │            │    │      │  見偵卷三第│            │
│    │          │          │              │            │    │      │  46 頁）   │            │
│    │          │          │              │            │    │      │5.扣案如附表│            │
│    │          │          │              │            │    │      │  二編號一至│            │
│    │          │          │              │            │    │      │  二三所示之│            │
│    │          │          │              │            │    │      │  物。      │            │
├──┼─────┼─────┼───────┼──────┼──┼───┼──────┼──────┤
│四二│99年11月21│宜蘭縣羅東│李佳遑意圖為自│液晶電視19台│濟洋│修正前│1.被告李佳遑│李佳遑犯攜帶│
│    │日清晨4 時│鎮○○路32│己不法之所有，│、DVD6台、藍│電器│刑法第│  警詢、偵訊│兇器毀壞安全│
│    │08 分     │7 號1 樓（│基於竊盜故意，│光DVD1台、視│行  │321 條│  及本院審理│設備竊盜罪，│
│    │          │濟洋電器行│穿戴如附表二編│訊盒13個、數│    │第1 項│  時之供述（│累犯，處有期│
│    │          │）        │號二十至二三所│位相機2台（ │    │第2 款│  見偵卷一第│徒刑拾壹月。│
│    │          │          │示帽子、口罩、│價值約418,  │    │、第3 │  155 頁反面│扣案如附表二│
│    │          │          │手套，並攜帶如│970元）     │    │款    │  、第161 至│編號一至二三│
│    │          │          │附表二編號一至│            │    │      │  163 頁；本│所示之物，均│
│    │          │          │十九所示工具，│            │    │      │  院卷一第30│沒收。      │
│    │          │          │於左列時、地，│            │    │      │  頁）      │            │
│    │          │          │持客觀上可對人│            │    │      │2.被害人陳玉│            │
│    │          │          │之生命、身體及│            │    │      │  如警詢之供│            │
│    │          │          │安全構成危險，│            │    │      │  述（見偵卷│            │
│    │          │          │可供兇器使用之│            │    │      │  三第48至50│            │
│    │          │          │螺絲起子、鐵剪│            │    │      │  頁）      │            │
│    │          │          │、梅花扳手及美│            │    │      │3.扣案如附表│            │
│    │          │          │工刀毀壞具防閑│            │    │      │  二編號一至│            │
│    │          │          │功能之安全設備│            │    │      │  二三所示之│            │
│    │          │          │鐵皮後，侵入該│            │    │      │  物。      │            │
│    │          │          │店內，竊取右列│            │    │      │            │            │
│    │          │          │財物得手後離去│            │    │      │            │            │
│    │          │          │。            │            │    │      │            │            │
├──┼─────┼─────┼───────┼──────┼──┼───┼──────┼──────┤
│四三│99年12月10│臺中市霧峰│李佳遑意圖為自│東元24吋液晶│全國│修正前│1.被告李佳遑│李佳遑犯攜帶│
│（原│日上午5時 │區○○路11│己不法之所有，│電視2台、東 │電子│刑法第│  警詢、偵訊│兇器毀壞安全│
│起訴│17分      │93-1195 號│基於竊盜故意，│元42吋液晶電│臺中│321 條│  及本院審理│設備竊盜罪，│
│書附│          │1 、2 樓（│穿戴如附表二編│視1台、國際 │霧峰│第1 項│  時之供述（│累犯，處有期│
│表編│          │全國電子臺│號二十至二三所│42吋液晶電視│店  │第2 款│  見偵卷一第│徒刑玖月。扣│
│號40│          │中霧峰店）│示帽子、口罩、│1台、佳能數 │    │、第3 │  165 頁反面│案如附表二編│
│）  │          │          │手套，並攜帶如│位相機2台、 │    │款    │  、第168 至│號一至二三所│
│    │          │          │附表二編號一至│SONY數位相機│    │      │  169 頁；本│示之物，均沒│
│    │          │          │十九所示工具，│10台、FUJI  │    │      │  院卷一第29│收。        │
│    │          │          │於左列時、地，│數位相機5台 │    │      │  頁反面）  │            │
│    │          │          │持客觀上可對人│、國際數位相│    │      │2.被害人王瑞│            │
│    │          │          │之生命、身體及│機1台、BENQ │    │      │  崇警詢之證│            │
│    │          │          │安全構成危險，│數位相機1台 │    │      │  述（見偵卷│            │
│    │          │          │可供兇器使用之│（價值約172,│    │      │  三第39至41│            │
│    │          │          │鐵剪、梅花扳手│446元）     │    │      │  頁）      │            │
│    │          │          │及美工刀毀壞具│            │    │      │3.臺中縣警察│            │
│    │          │          │防閑功能之安全│            │    │      │  局霧峰分店│            │
│    │          │          │設備鐵皮後，侵│            │    │      │  吉峰派出所│            │
│    │          │          │入該店內，竊取│            │    │      │  受理刑事案│            │
│    │          │          │右列財物得後離│            │    │      │  件報案三聯│            │
│    │          │          │去。          │            │    │      │  單1 紙（見│            │
│    │          │          │              │            │    │      │  偵卷三第42│            │
│    │          │          │              │            │    │      │  頁）      │            │
│    │          │          │              │            │    │      │4.99年12月13│            │
│    │          │          │              │            │    │      │  日商品轉為│            │
│    │          │          │              │            │    │      │  自用品申請│            │
│    │          │          │              │            │    │      │  單1 紙（見│            │
│    │          │          │              │            │    │      │  偵卷三第43│            │
│    │          │          │              │            │    │      │  頁）      │            │
│    │          │          │              │            │    │      │5.扣案如附表│            │
│    │          │          │              │            │    │      │  二編號一至│            │
│    │          │          │              │            │    │      │  二三所示之│            │
│    │          │          │              │            │    │      │  物。      │            │
├──┼─────┼─────┼───────┼──────┼──┼───┼──────┼──────┤
│四四│100年1月2 │南投縣草屯│李佳遑意圖為自│ACER23吋螢幕│順發│修正前│1.被告李佳遑│李佳遑犯攜帶│
│（原│日清晨1 至│鎮○○路10│己不法之所有，│1台、ASUS18.│3C南│刑法第│  警詢、偵訊│兇器毀壞安全│
│起訴│2時 許    │02號（順發│基於竊盜故意，│5吋螢幕3台、│投草│321 條│  及本院審理│設備竊盜罪，│
│書附│          │3C南投草屯│穿戴如附表二編│ASUS15.6吋1 │屯店│第1 項│  時之供述（│累犯，處有期│
│表編│          │店）      │號二十至二三所│台、BENQ42吋│    │第2 款│  見偵卷一第│徒刑玖月。扣│
│號43│          │          │示帽子、口罩、│液晶電視1台 │    │、第3 │  155 頁反面│案如附表二編│
│）  │          │          │手套，並攜帶如│、SONY32吋液│    │款    │  、第161 至│號一至二三所│
│    │          │          │附表二編號一至│晶電視1台、 │    │      │  163 頁；本│示之物，均沒│
│    │          │          │十九所示工具，│奇美42吋液晶│    │      │  院卷一第30│收。        │
│    │          │          │於左列時、地，│電視1 台、LG│    │      │  頁）      │            │
│    │          │          │持客觀上可對人│3 2 吋液晶電│    │      │2.被害人張煌│            │
│    │          │          │之生命、身體及│視2 台、TEC │    │      │  宜警詢之供│            │
│    │          │          │安全構成危險，│O32 吋液晶電│    │      │  述（見偵卷│            │
│    │          │          │可供兇器使用之│視1 台（價值│    │      │  三第51至53│            │
│    │          │          │螺絲起子、鐵剪│約136,715 元│    │      │  頁）      │            │
│    │          │          │及梅花扳手毀壞│）          │    │      │3.損失清單1 │            │
│    │          │          │具防閑功能之安│            │    │      │  紙（見偵卷│            │
│    │          │          │全設備鐵皮後，│            │    │      │  三第54頁）│            │
│    │          │          │侵入該店內，竊│            │    │      │4.扣案如附表│            │
│    │          │          │取右列財物得手│            │    │      │  二編號一至│            │
│    │          │          │後離去。      │            │    │      │  二三所示之│            │
│    │          │          │              │            │    │      │  物。      │            │
├──┼─────┼─────┼───────┼──────┼──┼───┼──────┼──────┤
│四五│100年1月17│桃園縣中壢│李佳遑意圖為自│日立分離式冷│得興│修正前│1.被告李佳遑│李佳遑犯攜帶│
│（原│日清晨4 時│市○○路10│己不法之所有，│氣機4 組、大│電器│刑法第│  警詢、偵訊│兇器毀壞安全│
│起訴│19 分     │73號1-3樓 │基於竊盜故意，│金冷氣機1 組│倉庫│321 條│  及本院審理│設備竊盜罪，│
│書附│          │（得興電器│穿戴如附表二編│、聲寶42吋液│    │第1 項│  時之供述（│累犯，處有期│
│表編│          │倉庫）    │號二十至二三所│晶電視1 台、│    │第2 款│  見偵卷一第│徒刑拾月。扣│
│號44│          │          │示帽子、口罩、│SONY32吋電視│    │、第3 │  129 頁反面│案如附表二編│
│）  │          │          │手套，並攜帶如│1 台、架子8 │    │款    │  、第134 至│號一至二三所│
│    │          │          │附表二編號一至│組、腳踏車1 │    │      │  136 頁；本│示之物，均沒│
│    │          │          │十九所示工具，│輛（以上5 樣│    │      │  院卷一第30│收。        │
│    │          │          │於左列時、地，│物品，為檢察│    │      │  頁）      │            │
│    │          │          │持客觀上可對人│官漏載）（價│    │      │2.被害人黃慶│            │
│    │          │          │之生命、身體及│值約319, 709│    │      │  祥警詢之供│            │
│    │          │          │安全構成危險，│元）        │    │      │  述（見偵卷│            │
│    │          │          │可供兇器使用之│            │    │      │  三第55至57│            │
│    │          │          │螺絲起子、鐵剪│            │    │      │  頁）      │            │
│    │          │          │及梅花扳手毀壞│            │    │      │3.桃園縣政府│            │
│    │          │          │具防閑功能之安│            │    │      │  警察局中壢│            │
│    │          │          │全設備鐵皮後，│            │    │      │  分局興國派│            │
│    │          │          │侵入該店內，竊│            │    │      │  出所受理刑│            │
│    │          │          │取右列財物得手│            │    │      │  事案件報案│            │
│    │          │          │後離去。      │            │    │      │  三聯單1 紙│            │
│    │          │          │              │            │    │      │  （見偵卷三│            │
│    │          │          │              │            │    │      │  第59頁）  │            │
│    │          │          │              │            │    │      │4.得興電器年│            │
│    │          │          │              │            │    │      │  終盤點表2 │            │
│    │          │          │              │            │    │      │  紙（見偵卷│            │
│    │          │          │              │            │    │      │  三第61至62│            │
│    │          │          │              │            │    │      │  頁）      │            │
│    │          │          │              │            │    │      │3.扣案如附表│            │
│    │          │          │              │            │    │      │  二編號一至│            │
│    │          │          │              │            │    │      │  二三所示之│            │
│    │          │          │              │            │    │      │  物。      │            │
├──┼─────┼─────┼───────┼──────┼──┼───┼──────┼──────┤
│四六│100年2月1 │宜蘭縣羅東│李佳遑意圖為自│LG液晶電視1 │3C富│修正後│1.被告李佳遑│李佳遑犯攜帶│
│（原│日凌晨3 至│鎮○○路3 │己不法之所有，│台、奇美視訊│禾家│刑法第│  警詢、偵訊│兇器毀壞安全│
│起訴│4時許     │段486號1、│基於竊盜故意，│盒7 台、夏寶│電  │321 條│  及本院審理│設備竊盜罪，│
│書附│          │2 樓（3C富│穿戴如附表二編│液晶電視5 台│    │第1 項│  時之供述（│累犯，處有期│
│表編│          │禾家電）  │號二十至二三所│、聲寶液晶電│    │第2 款│  見偵卷一第│徒刑玖月。扣│
│號45│          │          │示帽子、口罩、│視2 台、聲寶│    │、第3 │  129 頁反面│案如附表二編│
│）  │          │          │手套，並攜帶如│視訊盒7 台（│    │款    │  、第134 至│號一至二三所│
│    │          │          │附表二編號一至│價值約163,50│    │      │  136 頁；本│示之物，均沒│
│    │          │          │十九所示工具，│0元）       │    │      │  院卷一第30│收。        │
│    │          │          │於左列時、地，│            │    │      │  頁）      │            │
│    │          │          │持客觀上可對人│            │    │      │2.被害人張玉│            │
│    │          │          │之生命、身體及│            │    │      │  姍警詢之供│            │
│    │          │          │安全構成危險，│            │    │      │  述（見偵卷│            │
│    │          │          │可供兇器使用之│            │    │      │  三第63至66│            │
│    │          │          │鐵剪、油壓剪及│            │    │      │  頁）      │            │
│    │          │          │美工刀毀壞具防│            │    │      │3.宜蘭縣政府│            │
│    │          │          │閑功能之安全設│            │    │      │  警察局羅東│            │
│    │          │          │備鐵皮後，侵入│            │    │      │  分局公正派│            │
│    │          │          │該店內，竊取右│            │    │      │  出所受理刑│            │
│    │          │          │列財物得手後離│            │    │      │  事案件報案│            │
│    │          │          │去。          │            │    │      │  三聯單1 紙│            │
│    │          │          │              │            │    │      │  （見偵卷三│            │
│    │          │          │              │            │    │      │  第68頁）  │            │
│    │          │          │              │            │    │      │4.贓物認領保│            │
│    │          │          │              │            │    │      │  管單1紙 （│            │
│    │          │          │              │            │    │      │  見偵卷三第│            │
│    │          │          │              │            │    │      │  67 頁 ）  │            │
│    │          │          │              │            │    │      │5.富禾電器有│            │
│    │          │          │              │            │    │      │  限公司失竊│            │
│    │          │          │              │            │    │      │  清單細目表│            │
│    │          │          │              │            │    │      │  1 紙（見偵│            │
│    │          │          │              │            │    │      │  卷三第69  │            │
│    │          │          │              │            │    │      │  頁）      │            │
│    │          │          │              │            │    │      │6.扣案如附表│            │
│    │          │          │              │            │    │      │  二編號一至│            │
│    │          │          │              │            │    │      │  二三所示之│            │
│    │          │          │              │            │    │      │  物。      │            │
├──┼─────┼─────┼───────┼──────┼──┼───┼──────┼──────┤
│四七│100年2月9 │雲林縣西螺│李佳遑意圖為自│飛利浦防眩光│燦坤│修正後│1.被告李佳遑│李佳遑犯攜帶│
│（原│日凌晨3 至│鎮○○路76│己不法之所有，│檯燈3 具（價│雲林│刑法第│  警詢、偵訊│兇器毀越安全│
│起訴│4 時許    │號（燦坤雲│基於竊盜故意，│值約5,179 元│西螺│321 條│  及本院審理│設備竊盜罪，│
│書附│          │林西螺店）│穿戴如附表二編│）          │店  │第1 項│  時之供述（│累犯，處有期│
│表編│          │          │號二十至二三所│            │    │第2 款│  見偵卷一第│徒刑柒月。扣│
│號46│          │          │示帽子、口罩、│            │    │、第3 │  129 頁反面│案如附表二編│
│）  │          │          │手套，並攜帶如│            │    │款    │  、第134 至│號一至二三所│
│    │          │          │附表二編號一至│            │    │      │  136 頁；本│示之物，均沒│
│    │          │          │十九所示工具，│            │    │      │  院卷一第30│收。        │
│    │          │          │於左列時、地，│            │    │      │  頁反面；本│            │
│    │          │          │持客觀上可對人│            │    │      │  院卷二第17│            │
│    │          │          │之生命、身體及│            │    │      │  8 頁）    │            │
│    │          │          │安全構成危險，│            │    │      │2.被害人王景│            │
│    │          │          │可供兇器使用之│            │    │      │  弘警詢之供│            │
│    │          │          │鐵剪、梅花扳手│            │    │      │  述（見偵卷│            │
│    │          │          │及美工刀毀壞該│            │    │      │  三第70至71│            │
│    │          │          │店樓上具防閑功│            │    │      │  頁）      │            │
│    │          │          │能之安全設備鐵│            │    │      │3.被害報告1 │            │
│    │          │          │皮，並踰越該鐵│            │    │      │  紙（見偵卷│            │
│    │          │          │皮後，侵入該店│            │    │      │  三第72頁）│            │
│    │          │          │內，竊取右列財│            │    │      │4.遭竊檯燈單│            │
│    │          │          │物得手。嗣因天│            │    │      │  價表3張 （│            │
│    │          │          │亮，李佳遑恐遭│            │    │      │  見偵卷三第│            │
│    │          │          │人察覺前揭犯行│            │    │      │  73 頁 ）  │            │
│    │          │          │，遂將右列財物│            │    │      │5.現場照片7 │            │
│    │          │          │棄置於案發現場│            │    │      │  張（見偵卷│            │
│    │          │          │外草地上後離去│            │    │      │  三第74至75│            │
│    │          │          │。            │            │    │      │  頁）      │            │
│    │          │          │              │            │    │      │6.扣案如附表│            │
│    │          │          │              │            │    │      │  二編號一至│            │
│    │          │          │              │            │    │      │  二三所示之│            │
│    │          │          │              │            │    │      │  物。      │            │
├──┼─────┼─────┼───────┼──────┼──┼───┼──────┼──────┤
│四八│100年2月11│彰化縣田中│李佳遑意圖為自│羅技滑鼠共11│燦坤│修正後│1.被告李佳遑│李佳遑犯攜帶│
│（原│日凌晨2 至│鎮○○路56│己不法之所有，│個（價值約  │彰化│刑法第│  警詢、偵訊│兇器毀壞安全│
│起訴│3時 許    │9 號（燦坤│基於竊盜故意，│15,180元，檢│田中│321 條│  及本院審理│設備竊盜罪，│
│書附│          │彰化田中店│穿戴如附表二編│察官贅載羅技│店  │第1 項│  時之供述（│累犯，處有期│
│表編│          │）        │號二十至二三所│滑鼠26只、空│    │第2 款│  見偵卷一第│徒刑捌月。扣│
│號47│          │          │示帽子、口罩、│氣清靜機2台 │    │、第3 │  129 頁反面│案如附表二編│
│）  │          │          │手套，並攜帶如│、除濕機1台 │    │款    │  、第134 至│號一至二三所│
│    │          │          │附表二編號一至│、微波爐2 台│    │      │  136 頁；本│示之物，均沒│
│    │          │          │十九所示工具，│，並誤載價值│    │      │  院卷一第30│收。        │
│    │          │          │於左列時、地，│約25,588元）│    │      │  頁反面）  │            │
│    │          │          │持客觀上可對人│            │    │      │2.被害人卓祐│            │
│    │          │          │之生命、身體及│            │    │      │  清警詢之供│            │
│    │          │          │安全構成危險，│            │    │      │  述（見偵卷│            │
│    │          │          │可供兇器使用之│            │    │      │  三第76頁）│            │
│    │          │          │鐵剪、梅花扳手│            │    │      │3.贓物認領保│            │
│    │          │          │及美工刀毀壞具│            │    │      │  管單1紙 （│            │
│    │          │          │防閑功能之安全│            │    │      │  見偵卷三第│            │
│    │          │          │設備鐵皮後，侵│            │    │      │  77 頁 ）  │            │
│    │          │          │入該店內，竊取│            │    │      │4.扣案如附表│            │
│    │          │          │右列財物得手後│            │    │      │  二編號一至│            │
│    │          │          │離去。        │            │    │      │  二三所示之│            │
│    │          │          │              │            │    │      │  物。      │            │
├──┼─────┼─────┼───────┼──────┼──┼───┼──────┼──────┤
│四九│100 年2 月│苗栗縣後龍│李佳遑意圖為自│SONY PS3遊戲│燦坤│修正後│1.被告李佳遑│李佳遑犯攜帶│
│（原│14日凌晨3 │鎮○○路20│己不法之所有，│機2 台、華碩│苗栗│刑法第│  警詢、偵訊│兇器毀壞安全│
│起訴│時30分    │3 之1 號（│基於竊盜故意，│筆記型電腦1 │後龍│321 條│  及本院審理│設備竊盜罪，│
│書附│          │燦坤苗栗後│穿戴如附表二編│台、HP筆記型│店  │第1 項│  時之供述（│累犯，處有期│
│表編│          │龍店）    │號二十至二三所│電腦1 台、宏│    │第2 款│  見偵卷一第│徒刑捌月。扣│
│號48│          │          │示帽子、口罩、│碁筆記型電腦│    │、第3 │  129 頁反面│案如附表二編│
│）  │          │          │手套，並攜帶如│1 台、上豪14│    │款    │  、第134 至│號一至二三所│
│    │          │          │附表二編號一至│吋電風扇1 台│    │      │  136 頁；本│示之物，均沒│
│    │          │          │十九所示工具，│、高速網路  │    │      │  院卷一第30│收。        │
│    │          │          │於左列時、地，│HDMI線（贈品│    │      │  頁反面）  │            │
│    │          │          │持客觀上可對人│）11組、    │    │      │2.被害人黃全│            │
│    │          │          │之生命、身體及│PHILIPS 數位│    │      │  弘警詢之供│            │
│    │          │          │安全構成危險，│電話1 盒（價│    │      │  述（見偵卷│            │
│    │          │          │可供兇器使用之│值約100,000 │    │      │  三第78至79│            │
│    │          │          │鐵剪及梅花扳手│元）        │    │      │  頁）      │            │
│    │          │          │毀壞該店1 、2 │            │    │      │3.贓物認領保│            │
│    │          │          │樓中間具防閑功│            │    │      │  管單（見偵│            │
│    │          │          │能之安全設備鐵│            │    │      │  卷三第80頁│            │
│    │          │          │皮後，直接將置│            │    │      │  ）        │            │
│    │          │          │於其破壞處前方│            │    │      │4.扣案如附表│            │
│    │          │          │之右列財物竊取│            │    │      │  二編號一至│            │
│    │          │          │得手後離去。  │            │    │      │  二三所示之│            │
│    │          │          │              │            │    │      │  物。      │            │
├──┼─────┼─────┼───────┼──────┼──┼───┼──────┼──────┤
│五十│100 年2 月│桃園縣桃園│李佳遑意圖為自│東芝液晶電視│雷光│修正後│1.被告李佳遑│李佳遑犯攜帶│
│（原│18日凌晨1 │市○○路10│己不法之所有，│1 台、LG液晶│聲電│刑法第│  警詢、偵訊│兇器毀壞安全│
│起訴│至2 時許  │6 號1-3 樓│基於竊盜故意，│電視2 台、奇│器公│321 條│  及本院審理│設備竊盜罪，│
│書附│          │（雷光生電│穿戴如附表二編│美液晶電視1 │司  │第1 項│  時之供述（│累犯，處有期│
│表編│          │器公司倉庫│號二十至二三所│台、TL液晶電│    │第2 款│  見偵卷一第│徒刑玖月。扣│
│號49│          │）        │示帽子、口罩、│視1 台、PS3 │    │、第3 │  141 頁反面│案如附表二編│
│）  │          │          │手套，並攜帶如│遊戲主機1 台│    │款    │  、第149 至│號一至二三所│
│    │          │          │附表二編號一至│、禮券及零用│    │      │  151 頁；本│示之物，均沒│
│    │          │          │十九所示工具，│金10,000元（│    │      │  院卷一第31│收。        │
│    │          │          │於左列時、地，│價值約148,24│    │      │  頁）      │            │
│    │          │          │持客觀上可對人│8 元，起訴書│    │      │2.被害人李光│            │
│    │          │          │之生命、身體及│誤載為      │    │      │  展警詢之供│            │
│    │          │          │安全構成危險，│163,688 元）│    │      │  述（見偵卷│            │
│    │          │          │可供兇器使用之│            │    │      │  三第81至82│            │
│    │          │          │鐵剪、梅花扳手│            │    │      │  頁）      │            │
│    │          │          │及美工刀毀壞具│            │    │      │3.桃園縣政府│            │
│    │          │          │防閑功能之安全│            │    │      │  警察局桃園│            │
│    │          │          │設備鐵皮後，侵│            │    │      │  分局同安派│            │
│    │          │          │入該店內，竊取│            │    │      │  出所受理刑│            │
│    │          │          │右列財物得手後│            │    │      │  事案件報案│            │
│    │          │          │離去。        │            │    │      │  三聯單1 紙│            │
│    │          │          │              │            │    │      │  （見偵卷三│            │
│    │          │          │              │            │    │      │  第84頁）  │            │
│    │          │          │              │            │    │      │4.客戶損失申│            │
│    │          │          │              │            │    │      │  報單1紙 （│            │
│    │          │          │              │            │    │      │  見偵卷三第│            │
│    │          │          │              │            │    │      │  86 頁 ）  │            │
│    │          │          │              │            │    │      │5.贓物認領保│            │
│    │          │          │              │            │    │      │  管單（見偵│            │
│    │          │          │              │            │    │      │  卷三第83頁│            │
│    │          │          │              │            │    │      │  ）        │            │
│    │          │          │              │            │    │      │6.扣案如附表│            │
│    │          │          │              │            │    │      │  二編號一至│            │
│    │          │          │              │            │    │      │  二三所示之│            │
│    │          │          │              │            │    │      │  物。      │            │
├──┼─────┼─────┼───────┼──────┼──┼───┼──────┼──────┤
│五一│100 年2 月│高雄市阿蓮│李佳遑意圖為自│日立硬碟3 台│燦坤│修正後│1.被告李佳遑│李佳遑犯攜帶│
│（原│21日凌晨2 │區○○路32│己不法之所有，│、威剛DDR2-8│高雄│刑法第│  警詢、偵訊│兇器毀壞安全│
│起訴│時許      │8 號（燦坤│基於竊盜故意，│00/2GB台、台│阿蓮│321 條│  及本院審理│設備竊盜罪，│
│書附│          │高雄阿蓮店│穿戴如附表二編│達電源供應器│店  │第1 項│  時之供述（│累犯，處有期│
│表編│          │）        │號二十至二三所│4 個、Sillco│    │第2 款│  見偵卷一第│徒刑拾壹月。│
│號50│          │          │示帽子、口罩、│n-powe隨身碟│    │、第3 │  156 頁、第│扣案如附表二│
│）  │          │          │手套，並攜帶如│4 個、Seagat│    │款    │  161 至163 │編號一至二三│
│    │          │          │附表二編號一至│e 外接硬碟5 │    │      │  頁；本院卷│所示之物，均│
│    │          │          │十九所示工具，│台、WD行動硬│    │      │  一第31頁）│沒收。      │
│    │          │          │於左列時、地，│碟11台、威剛│    │      │2.被害人李朝│            │
│    │          │          │持客觀上可對人│SO-DIMMDDR2-│    │      │  祥警詢之供│            │
│    │          │          │之生命、身體及│800/2GB2台、│    │      │  述（見偵卷│            │
│    │          │          │安全構成危險，│ACER行動硬碟│    │      │  三第87至88│            │
│    │          │          │可供兇器使用之│4 台、SanDis│    │      │  頁）      │            │
│    │          │          │鐵剪及美工刀毀│k 隨身碟14個│    │      │3.報案三聯單│            │
│    │          │          │壞具防閑功能之│、Imation 外│    │      │  （見偵卷三│            │
│    │          │          │安全設備鐵皮後│接式燒錄器7 │    │      │  第10 4頁）│            │
│    │          │          │，直接徒手竊取│台、CANDY 外│    │      │4.被害報告1 │            │
│    │          │          │架上右列財物得│接式複合燒錄│    │      │  紙（見偵卷│            │
│    │          │          │手後離去。    │機4 台、創見│    │      │  三第89頁）│            │
│    │          │          │              │行動硬碟9 台│    │      │5.損失清單2 │            │
│    │          │          │              │、威剛隨身碟│    │      │  紙（見偵卷│            │
│    │          │          │              │102 台、G-PO│    │      │  三第90至91│            │
│    │          │          │              │WER 電源供應│    │      │  頁）      │            │
│    │          │          │              │器1 個、LITE│    │      │6.現場照片24│            │
│    │          │          │              │ON燒DVD錄機 │    │      │  張（見偵卷│            │
│    │          │          │              │1 台、Philip│    │      │  三第92至  │            │
│    │          │          │              │s 多媒體外接│    │      │  103 頁）  │            │
│    │          │          │              │硬碟2台、WD │    │      │7.扣案如附表│            │
│    │          │          │              │外接硬碟8 台│    │      │  二編號一至│            │
│    │          │          │              │、連鈺電源供│    │      │  二三所示之│            │
│    │          │          │              │應器5個、Eli│    │      │  物。      │            │
│    │          │          │              │xirDDR3-1333│    │      │            │            │
│    │          │          │              │/2GB （桌上 │    │      │            │            │
│    │          │          │              │型盒裝）1個 │    │      │            │            │
│    │          │          │              │、SONY數位相│    │      │            │            │
│    │          │          │              │機1 台、FUJI│    │      │            │            │
│    │          │          │              │TSUDVD燒錄機│    │      │            │            │
│    │          │          │              │2 台、FUJITS│    │      │            │            │
│    │          │          │              │U 行動硬碟4 │    │      │            │            │
│    │          │          │              │台、威剛DDR3│    │      │            │            │
│    │          │          │              │-13332G3 個 │    │      │            │            │
│    │          │          │              │、創見高速碟│    │      │            │            │
│    │          │          │              │1 台、日立行│    │      │            │            │
│    │          │          │              │動硬碟4 台、│    │      │            │            │
│    │          │          │              │威剛行動硬碟│    │      │            │            │
│    │          │          │              │8 台、Seagat│    │      │            │            │
│    │          │          │              │e 行動硬碟8 │    │      │            │            │
│    │          │          │              │台、WD硬碟2 │    │      │            │            │
│    │          │          │              │台、SONYDVD │    │      │            │            │
│    │          │          │              │燒錄機1 台、│    │      │            │            │
│    │          │          │              │BUFFALO 行動│    │      │            │            │
│    │          │          │              │硬碟8 台、  │    │      │            │            │
│    │          │          │              │Imation 行動│    │      │            │            │
│    │          │          │              │硬碟2 台、  │    │      │            │            │
│    │          │          │              │W-Box 行動硬│    │      │            │            │
│    │          │          │              │碟3 台、創見│    │      │            │            │
│    │          │          │              │DDR3-1333/4G│    │      │            │            │
│    │          │          │              │台、創見SoDi│    │      │            │            │
│    │          │          │              │mmDDR3-1台、│    │      │            │            │
│    │          │          │              │威剛DDR3-1  │    │      │            │            │
│    │          │          │              │333/4G台、  │    │      │            │            │
│    │          │          │              │Pioneer 外接│    │      │            │            │
│    │          │          │              │超薄燒錄機1 │    │      │            │            │
│    │          │          │              │台、威剛精巧│    │      │            │            │
│    │          │          │              │碟11台、威剛│    │      │            │            │
│    │          │          │              │高速碟8 台、│    │      │            │            │
│    │          │          │              │威剛財神碟58│    │      │            │            │
│    │          │          │              │台、Team神盾│    │      │            │            │
│    │          │          │              │碟4 台、SONY│    │      │            │            │
│    │          │          │              │麥克碟6 台（│    │      │            │            │
│    │          │          │              │價值約369,71│    │      │            │            │
│    │          │          │              │0 元，起訴書│    │      │            │            │
│    │          │          │              │誤載為38萬元│    │      │            │            │
│    │          │          │              │）          │    │      │            │            │
├──┼─────┼─────┼───────┼──────┼──┼───┼──────┼──────┤
│五二│100 年3 月│桃園縣大園│李佳遑意圖為自│音圓電腦伴唱│名基│修正後│1.被告李佳遑│李佳遑犯攜帶│
│（原│1 日凌晨4 │鄉○○○路│己不法之所有，│機1 台、液晶│電器│刑法第│  警詢、偵訊│兇器毀壞安全│
│起訴│時38分    │20之1 號（│基於竊盜故意，│俯仰調整可調│行  │321 條│  及本院審理│設備竊盜罪，│
│書附│          │名基電器行│穿戴如附表二編│式萬用壁架1 │    │第1 項│  時之供述（│累犯，處有期│
│表編│          │）        │號二十至二三所│座、國際手腕│    │第2 款│  見偵卷一第│徒刑玖月。扣│
│號51│          │          │示帽子、口罩、│式電子血壓計│    │、第3 │  156 頁、第│案如附表二編│
│）  │          │          │手套，並攜帶如│2 台、新力數│    │款    │  161 至163 │號一至二三所│
│    │          │          │附表二編號一至│位隨身聽1 台│    │      │  頁；本院卷│示之物，均沒│
│    │          │          │十九所示工具，│、萬國牌電子│    │      │  一第31頁）│收。        │
│    │          │          │於左列時、地，│鍋3 台、國際│    │      │2.被害人陳俊│            │
│    │          │          │持客觀上可對人│牌吸塵器4 台│    │      │  宇警詢之供│            │
│    │          │          │之生命、身體及│、大同不銹鋼│    │      │  述（見偵卷│            │
│    │          │          │安全構成危險，│電鍋3 台、象│    │      │  三第105 至│            │
│    │          │          │可供兇器使用之│印厚釜微電腦│    │      │  107 頁）  │            │
│    │          │          │鐵剪、梅花扳手│電子鍋2 台、│    │      │3.桃園縣政府│            │
│    │          │          │及美工刀毀壞具│大同電鍋1 台│    │      │  警察局大園│            │
│    │          │          │防閑功能之安全│、日立直立式│    │      │  分局大園派│            │
│    │          │          │設備鐵皮後，侵│吸塵器1 台、│    │      │  出所受理刑│            │
│    │          │          │入該店內，竊取│飛利浦黑晶爐│    │      │  事案件報案│            │
│    │          │          │右列財物得手後│25台、飛利浦│    │      │  三聯單1 紙│            │
│    │          │          │離去。        │MP3 迷你組合│    │      │  （見偵卷三│            │
│    │          │          │              │音響3 台、新│    │      │  第108 頁）│            │
│    │          │          │              │力數位相機1 │    │      │4.損失清單1 │            │
│    │          │          │              │台、國際牌數│    │      │  紙（見偵卷│            │
│    │          │          │              │位相機1 台、│    │      │  三第109 頁│            │
│    │          │          │              │LG藍光影音光│    │      │  ）        │            │
│    │          │          │              │碟機2 台、樂│    │      │5.扣案如附表│            │
│    │          │          │              │金DVD 影音光│    │      │  二編號一至│            │
│    │          │          │              │碟機1 台、  │    │      │  二三所示之│            │
│    │          │          │              │3DHDMI數位傳│    │      │  物。      │            │
│    │          │          │              │輸線17條、高│    │      │            │            │
│    │          │          │              │島靚眼精靈1 │    │      │            │            │
│    │          │          │              │個、GlassLo │    │      │            │            │
│    │          │          │              │ck玻璃保鮮盒│    │      │            │            │
│    │          │          │              │3 件組10組、│    │      │            │            │
│    │          │          │              │GlassLock 玻│    │      │            │            │
│    │          │          │              │璃樂扣組5組 │    │      │            │            │
│    │          │          │              │、康寧餐具2 │    │      │            │            │
│    │          │          │              │件組1 組、膳│    │      │            │            │
│    │          │          │              │魔師萬用鍋5 │    │      │            │            │
│    │          │          │              │個、滾筒專用│    │      │            │            │
│    │          │          │              │洗衣粉3 包、│    │      │            │            │
│    │          │          │              │OMRON 多功能│    │      │            │            │
│    │          │          │              │體脂計1 台、│    │      │            │            │
│    │          │          │              │維修專用行動│    │      │            │            │
│    │          │          │              │碟1 台、大金│    │      │            │            │
│    │          │          │              │限量悠遊卡1 │    │      │            │            │
│    │          │          │              │張、7-11超商│    │      │            │            │
│    │          │          │              │禮券1000元2 │    │      │            │            │
│    │          │          │              │張、7-11禮券│    │      │            │            │
│    │          │          │              │（1000元）5 │    │      │            │            │
│    │          │          │              │張、7-11禮券│    │      │            │            │
│    │          │          │              │（500 元）3 │    │      │            │            │
│    │          │          │              │張、LaNew 兌│    │      │            │            │
│    │          │          │              │換券＄500* 6│    │      │            │            │
│    │          │          │              │張1 份、現金│    │      │            │            │
│    │          │          │              │2845元、聯邦│    │      │            │            │
│    │          │          │              │銀行大園分行│    │      │            │            │
│    │          │          │              │票號UA35    │    │      │            │            │
│    │          │          │              │95620 （金額│    │      │            │            │
│    │          │          │              │1000元）支票│    │      │            │            │
│    │          │          │              │1 張、第一銀│    │      │            │            │
│    │          │          │              │行大園分行票│    │      │            │            │
│    │          │          │              │號BA0000000 │    │      │            │            │
│    │          │          │              │號（金額760 │    │      │            │            │
│    │          │          │              │元）支票1 張│    │      │            │            │
│    │          │          │              │（價值約162,│    │      │            │            │
│    │          │          │              │670 元，起訴│    │      │            │            │
│    │          │          │              │書誤載為172,│    │      │            │            │
│    │          │          │              │ 050元）    │    │      │            │            │
├──┼─────┼─────┼───────┼──────┼──┼───┼──────┼──────┤
│五三│100 年3 月│高雄市大寮│李佳遑意圖為自│數位相機15台│全國│修正後│1.被告李佳遑│李佳遑犯攜帶│
│（原│21日凌晨5 │區○○○路│己不法之所有，│、衛星導航2 │電子│刑法第│  警詢、偵訊│兇器毀越安全│
│起訴│時32分    │14之1號1樓│基於竊盜故意，│台、掌上型數│高雄│321 條│  及本院審理│設備竊盜罪，│
│書附│          │（全國電子│穿戴如附表二編│位DVD1台、視│鳳林│第1 項│  時之供述（│累犯，處有期│
│表編│          │高雄鳳林店│號二十至二三所│訊盒35台、液│店  │第2 款│  見偵卷一第│徒刑玖月。扣│
│號52│          │）        │示帽子、口罩、│晶電視2台（ │    │、第3 │  130 頁、第│案如附表二編│
│）  │          │          │手套，並攜帶如│價值約215,67│    │款    │  108 至110 │號一至二三所│
│    │          │          │附表二編號一至│0元）       │    │      │  頁、第134 │示之物，均沒│
│    │          │          │十九所示工具，│            │    │      │  至136 頁；│收。        │
│    │          │          │於左列時、地，│            │    │      │  本院卷一第│            │
│    │          │          │持客觀上可對人│            │    │      │  31 頁正、 │            │
│    │          │          │之生命、身體及│            │    │      │  反面）    │            │
│    │          │          │安全構成危險，│            │    │      │2.被害人鄭麗│            │
│    │          │          │可供兇器使用之│            │    │      │  嬌警詢之供│            │
│    │          │          │鐵剪、梅花扳手│            │    │      │  述（見偵卷│            │
│    │          │          │及美工刀毀壞該│            │    │      │  三第111 至│            │
│    │          │          │店後面上方具防│            │    │      │  112 頁、第│            │
│    │          │          │閑功能之安全設│            │    │      │  122 至123 │            │
│    │          │          │備鐵皮，踰越該│            │    │      │  頁）      │            │
│    │          │          │鐵皮由該店空調│            │    │      │3.鴻海當鋪負│            │
│    │          │          │室上方下來後，│            │    │      │  責人蕭雅屏│            │
│    │          │          │侵入該店內，竊│            │    │      │  於警詢之證│            │
│    │          │          │取右列財物得手│            │    │      │  述（見偵卷│            │
│    │          │          │後離去。旋於同│            │    │      │  一第83 至 │            │
│    │          │          │日晚間11時30分│            │    │      │  85頁）    │            │
│    │          │          │許持右列竊得部│            │    │      │4.被害報告1 │            │
│    │          │          │分物品至鴻海當│            │    │      │  紙（見偵卷│            │
│    │          │          │鋪典當，獲得6 │            │    │      │  三第113 頁│            │
│    │          │          │萬元。        │            │    │      │  ）        │            │
│    │          │          │              │            │    │      │5.事故發生（│            │
│    │          │          │              │            │    │      │  異常狀況）│            │
│    │          │          │              │            │    │      │  報告書1 份│            │
│    │          │          │              │            │    │      │  （見偵卷三│            │
│    │          │          │              │            │    │      │  第114 至  │            │
│    │          │          │              │            │    │      │  115 頁）  │            │
│    │          │          │              │            │    │      │6.鳳林門市遭│            │
│    │          │          │              │            │    │      │  竊賊侵入事│            │
│    │          │          │              │            │    │      │  件表1 紙（│            │
│    │          │          │              │            │    │      │  見偵卷三第│            │
│    │          │          │              │            │    │      │  116 頁）  │            │
│    │          │          │              │            │    │      │7.現場及遭竊│            │
│    │          │          │              │            │    │      │  財物照片11│            │
│    │          │          │              │            │    │      │  張（見偵卷│            │
│    │          │          │              │            │    │      │  三第117 至│            │
│    │          │          │              │            │    │      │  121頁、第1│            │
│    │          │          │              │            │    │      │  24 頁）   │            │
│    │          │          │              │            │    │      │8.扣案如附表│            │
│    │          │          │              │            │    │      │  二編號一至│            │
│    │          │          │              │            │    │      │  二三所示之│            │
│    │          │          │              │            │    │      │  物。      │            │
│    │          │          │              │            │    │      │9.被告李佳遑│            │
│    │          │          │              │            │    │      │  行動電話申│            │
│    │          │          │              │            │    │      │  登資料及通│            │
│    │          │          │              │            │    │      │  聯紀錄各1 │            │
│    │          │          │              │            │    │      │  份（見偵卷│            │
│    │          │          │              │            │    │      │  一第17至18│            │
│    │          │          │              │            │    │      │  頁）。    │            │
│    │          │          │              │            │    │      │10.鴻海當鋪 │            │
│    │          │          │              │            │    │      │   當票影本1│            │
│    │          │          │              │            │    │      │   紙（見偵 │            │
│    │          │          │              │            │    │      │   卷一第20 │            │
│    │          │          │              │            │    │      │   頁）。   │            │
├──┼─────┼─────┼───────┼──────┼──┼───┼──────┼──────┤
│五四│100 年3 月│新竹縣竹北│李佳遑意圖為自│捷元桌上型電│順發│修正後│1.被告李佳遑│李佳遑犯攜帶│
│（原│25日凌晨4 │市○○路  │己不法之所有，│腦2台（含鍵 │3C竹│刑法第│  警詢、偵訊│兇器毀壞安全│
│起訴│時46分    │262 號（順│基於竊盜故意，│盤、滑鼠）、│北店│321 條│  及本院審理│設備竊盜罪，│
│書附│          │發3C竹北店│穿戴如附表二編│華碩桌上型電│    │第1 項│  時之供述（│累犯，處有期│
│表編│          │）        │號二十至二三所│腦2台、宏碁 │    │第2 款│  見偵卷一第│徒刑玖月。扣│
│號53│          │          │示帽子、口罩、│桌上型電腦2 │    │、第3 │  130 頁、第│案如附表二編│
│）  │          │          │手套，並攜帶如│台LG32吋液晶│    │款    │  134 至136 │號一至二三所│
│    │          │          │附表二編號一至│電視3台、國 │    │      │  頁；本院卷│示之物，均沒│
│    │          │          │十九所示工具，│際牌32吋液晶│    │      │  一第31 頁 │收。        │
│    │          │          │於左列時、地，│電視1台、奇 │    │      │  反面）    │            │
│    │          │          │持客觀上可對人│美32吋液晶電│    │      │2.被害人林毓│            │
│    │          │          │之生命、身體及│視2台、宏碁 │    │      │  杰警詢之供│            │
│    │          │          │安全構成危險，│21.5吋液晶螢│    │      │  述（見偵卷│            │
│    │          │          │可供兇器使用之│幕4台（價值 │    │      │  二，第96至│            │
│    │          │          │鐵剪、梅花扳手│約150,000元 │    │      │  98頁；偵卷│            │
│    │          │          │及油壓剪，毀壞│）          │    │      │  三第12 5至│            │
│    │          │          │具防閑功能安全│            │    │      │  126 頁）  │            │
│    │          │          │設備之鐵皮，侵│            │    │      │3.損失清單1 │            │
│    │          │          │入店內，竊取右│            │    │      │  紙（見偵卷│            │
│    │          │          │列財物得手後離│            │    │      │  二第103 頁│            │
│    │          │          │去。          │            │    │      │  ）        │            │
│    │          │          │              │            │    │      │4.贓物認領保│            │
│    │          │          │              │            │    │      │  管單2紙 （│            │
│    │          │          │              │            │    │      │  見偵卷三第│            │
│    │          │          │              │            │    │      │  12 7至128 │            │
│    │          │          │              │            │    │      │  頁）      │            │
│    │          │          │              │            │    │      │5.扣案如附表│            │
│    │          │          │              │            │    │      │  二編號一至│            │
│    │          │          │              │            │    │      │  二三所示之│            │
│    │          │          │              │            │    │      │  物。      │            │
├──┼─────┼─────┼───────┼──────┼──┼───┼──────┼──────┤
│五五│100 年3 月│高雄市林園│李佳遑意圖為自│LG液晶電視15│俊昇│修正後│1.被告李佳遑│李佳遑犯攜帶│
│（原│30日約凌晨│區○○路2 │己不法之所有，│台、冷氣2 組│LG電│刑法第│  警詢、偵訊│兇器毀壞安全│
│起訴│1 、2 時許│段100 之6 │基於竊盜故意，│、電纜線5 組│器行│321 條│  及本院審理│設備竊盜罪，│
│書附│（起訴書記│號（俊昇LG│穿戴如附表二編│、折疊式腳踏│    │第1 項│  時之供述（│累犯，處有期│
│表編│載為上午9 │電器行）  │號二十至二三所│車1 輛、折疊│    │第2 款│  見偵卷一第│徒刑玖月。扣│
│號54│時30分報案│          │示帽子、口罩、│椅1 個（價值│    │、第3 │  156 頁正、│案如附表二編│
│）  │）        │          │手套，並攜帶如│約40萬元）  │    │款    │  反面、第16│號一至二三所│
│    │          │          │附表二編號一至│            │    │      │  1 至163 頁│示之物，均沒│
│    │          │          │十九所示工具，│            │    │      │  ；本院卷一│收。        │
│    │          │          │於左列時、地，│            │    │      │  第31頁反面│            │
│    │          │          │持客觀上可對人│            │    │      │  ）        │            │
│    │          │          │之生命、身體及│            │    │      │2.被害人林春│            │
│    │          │          │安全構成危險，│            │    │      │  木警詢之供│            │
│    │          │          │可供兇器使用之│            │    │      │  述（見偵卷│            │
│    │          │          │鐵剪及梅花扳手│            │    │      │  三第129 至│            │
│    │          │          │毀壞具防閑功能│            │    │      │  131 頁）  │            │
│    │          │          │之安全設備1、2│            │    │      │3.被害報告1 │            │
│    │          │          │樓鐵皮、三合板│            │    │      │  紙（見偵卷│            │
│    │          │          │後，侵入該店內│            │    │      │  三第132 頁│            │
│    │          │          │，竊取右列財物│            │    │      │  ）        │            │
│    │          │          │得手後離去。  │            │    │      │4.扣案如附表│            │
│    │          │          │              │            │    │      │  二編號一至│            │
│    │          │          │              │            │    │      │  二三所示之│            │
│    │          │          │              │            │    │      │  物。      │            │
├──┼─────┼─────┼───────┼──────┼──┼───┼──────┼──────┤
│五六│100 年4 月│桃園縣平鎮│李佳遑意圖為自│JS-3869 號車│邱麗│修正後│1.被告李佳遑│李佳遑犯攜帶│
│（原│1 日起至同│市台66線快│己不法之所有，│牌2面       │卿  │刑法第│  警詢、偵訊│兇器竊盜罪，│
│起訴│年月4 日零│速道路旁某│基於竊盜故意，│            │    │321 條│  及本院審理│累犯，處有期│
│書附│時前之某日│資源回收場│穿戴如附表二編│            │    │第1 項│  時之供述（│徒刑柒月。扣│
│表編│（起訴書誤│          │號二十至二三所│            │    │第3 款│  見偵卷一第│案如附表二編│
│號58│載為100 年│          │示帽子、口罩、│            │    │      │  128 頁反面│號一至二三所│
│）  │4 月19日凌│          │手套，並攜帶如│            │    │      │  、第130 頁│示之物，均沒│
│    │晨3 時50分│          │附表二編號一至│            │    │      │  反面、第13│收。        │
│    │）        │          │十九所示工具，│            │    │      │  4 至136 頁│            │
│    │          │          │於左列時、地，│            │    │      │  ；本院卷一│            │
│    │          │          │見右列車牌（車│            │    │      │  第32頁；本│            │
│    │          │          │牌號碼JS-3869 │            │    │      │  院卷三第12│            │
│    │          │          │號自小客貨前於│            │    │      │  0 頁）    │            │
│    │          │          │94年5 月8 日下│            │    │      │2.被害人邱麗│            │
│    │          │          │午5 時許，在彰│            │    │      │  卿警詢之供│            │
│    │          │          │化市○○○路  │            │    │      │  述（見偵卷│            │
│    │          │          │210 巷口失竊，│            │    │      │  三第166 至│            │
│    │          │          │為警94年5 月25│            │    │      │  167 頁）  │            │
│    │          │          │日中午11時30許│            │    │      │3.南投縣政府│            │
│    │          │          │尋獲車身、引擎│            │    │      │  警察局草屯│            │
│    │          │          │）以鐵線纏繞方│            │    │      │  分局贓物認│            │
│    │          │          │式與報廢車輛連│            │    │      │  領保管單1 │            │
│    │          │          │結在一起，竟趁│            │    │      │  紙（見偵卷│            │
│    │          │          │四下無人注意之│            │    │      │  三第16 8頁│            │
│    │          │          │際，持客觀上可│            │    │      │  ）        │            │
│    │          │          │對人之生命、身│            │    │      │4.扣案如附表│            │
│    │          │          │體及安全構成危│            │    │      │  二編號一至│            │
│    │          │          │險，可供兇器使│            │    │      │  二三所示之│            │
│    │          │          │用之老虎鉗剪斷│            │    │      │  物。      │            │
│    │          │          │該鐵線後，竊取│            │    │      │            │            │
│    │          │          │右列車牌。    │            │    │      │            │            │
├──┼─────┼─────┼───────┼──────┼──┼───┼──────┼──────┤
│五七│100 年4 月│新竹市永源│李佳遑意圖為自│SONY液晶電視│松禾│修正後│1.被告李佳遑│李佳遑犯攜帶│
│（原│4 日零時  │街87號（松│己不法之所有，│3台、SONY 藍│實業│刑法第│  警詢、偵訊│兇器毀越安全│
│起訴│          │禾實業社）│基於竊盜故意，│光DVD5台、SO│社  │321 條│  及本院審理│設備竊盜罪，│
│書附│          │          │於左列時間，駕│NY藍光遊樂器│    │第1 項│  時之供述（│累犯，處有期│
│表編│          │          │駛懸掛竊得車號│1台、國際牌 │    │第2 款│  見偵卷一第│徒刑壹年。扣│
│號55│          │          │J2-3869 號車牌│液晶電視1台 │    │、第3 │  130 頁、第│案如附表二編│
│）  │          │          │自用小客車，至│、奇美液晶電│    │款    │  134 至136 │號一至二三所│
│    │          │          │左列地點後，穿│視1 台、OLY │    │      │  頁；本院卷│示之物，均沒│
│    │          │          │戴如附表二編號│MPUS數位相機│    │      │  一第31 頁 │收。        │
│    │          │          │二十至二三所示│3 台、OSIM臉│    │      │  反面至32頁│            │
│    │          │          │帽子、口罩、手│部按摩器5 台│    │      │  ）        │            │
│    │          │          │套，並攜帶如附│、金嗓點唱機│    │      │2.被害人林育│            │
│    │          │          │表二編號一至十│1 台、4GSD記│    │      │  佐警詢之供│            │
│    │          │          │九所示工具，於│憶卡3 張、國│    │      │  述（見偵卷│            │
│    │          │          │左列時、地，持│際牌除濕機1 │    │      │  三第133 至│            │
│    │          │          │客觀上可對人之│台、日立牌除│    │      │  136 頁、第│            │
│    │          │          │生命、身體及安│濕機1 台、聲│    │      │  148 至149 │            │
│    │          │          │全構成危險，可│寶牌除濕機1 │    │      │  頁）      │            │
│    │          │          │供兇器使用之油│台、台新國際│    │      │3.新竹市警察│            │
│    │          │          │壓剪、鐵鎚、螺│商業銀行票號│    │      │  局第二分局│            │
│    │          │          │絲起子及美工刀│BS0000000 （│    │      │  東勢派出所│            │
│    │          │          │毀壞窗戶鐵條安│金額29600 元│    │      │  受理刑事案│            │
│    │          │          │全設備後，踰越│）支票1 張（│    │      │  件報案三聯│            │
│    │          │          │該窗戶侵入該店│價值約231,84│    │      │  單1 紙（見│            │
│    │          │          │內，竊取右列財│0 元）      │    │      │  偵卷三第  │            │
│    │          │          │物得手後離去。│            │    │      │  137 頁）  │            │
│    │          │          │              │            │    │      │4.被害人指認│            │
│    │          │          │              │            │    │      │  被告口卡片│            │
│    │          │          │              │            │    │      │  、作案車牌│            │
│    │          │          │              │            │    │      │  、穿著照片│            │
│    │          │          │              │            │    │      │  2 張（見偵│            │
│    │          │          │              │            │    │      │  卷三第139 │            │
│    │          │          │              │            │    │      │  至14 0頁）│            │
│    │          │          │              │            │    │      │5.監視器畫面│            │
│    │          │          │              │            │    │      │  翻拍照片7 │            │
│    │          │          │              │            │    │      │  張（見偵卷│            │
│    │          │          │              │            │    │      │  三第141 至│            │
│    │          │          │              │            │    │      │  147 頁）  │            │
│    │          │          │              │            │    │      │6.贓物認領保│            │
│    │          │          │              │            │    │      │  管單（見偵│            │
│    │          │          │              │            │    │      │  卷三第150 │            │
│    │          │          │              │            │    │      │  頁）      │            │
│    │          │          │              │            │    │      │7.松禾實業社│            │
│    │          │          │              │            │    │      │  竊盜案失竊│            │
│    │          │          │              │            │    │      │  財物清單1 │            │
│    │          │          │              │            │    │      │  紙（見偵卷│            │
│    │          │          │              │            │    │      │  三第151 頁│            │
│    │          │          │              │            │    │      │  ）        │            │
│    │          │          │              │            │    │      │8.李佳遑ZW-4│            │
│    │          │          │              │            │    │      │  480 於4月4│            │
│    │          │          │              │            │    │      │  日凌晨新竹│            │
│    │          │          │              │            │    │      │  市松禾實業│            │
│    │          │          │              │            │    │      │  作案過程車│            │
│    │          │          │              │            │    │      │  行紀錄6 紙│            │
│    │          │          │              │            │    │      │  （見偵卷三│            │
│    │          │          │              │            │    │      │  第153 至  │            │
│    │          │          │              │            │    │      │  155 頁）  │            │
│    │          │          │              │            │    │      │9.扣案如附表│            │
│    │          │          │              │            │    │      │  二編號一至│            │
│    │          │          │              │            │    │      │  二三所示之│            │
│    │          │          │              │            │    │      │  物。      │            │
├──┼─────┼─────┼───────┼──────┼──┼───┼──────┼──────┤
│五八│100 年4 月│桃園縣中壢│李佳遑意圖為自│鐵工廠小門鑰│許建│修正後│1.被告李佳遑│李佳遑犯攜帶│
│（原│18日晚間8 │市○○路3 │己不法之所有，│匙1 支（起訴│福  │刑法第│  警詢、偵訊│兇器毀越安全│
│起訴│時50分    │段42號（鐵│基於竊盜故意，│書誤載為V8-7│    │321 條│  及本院審理│設備竊盜罪，│
│書附│          │工廠）    │穿戴如附表二編│747 車輛鑰匙│    │第1 項│  時之供述（│累犯，處有期│
│表編│          │          │號二十至二三所│1 支）、帆布│    │第2 款│  見偵卷一第│徒刑柒月。扣│
│號56│          │          │示帽子、口罩、│1 張（起訴書│    │、第3 │  130 頁反面│案如附表二編│
│）  │          │          │手套，並攜帶如│漏載）      │    │款    │  、第134 至│號一至二三所│
│    │          │          │附表二編號一至│            │    │      │  136 頁；本│示之物，均沒│
│    │          │          │十九所示工具，│            │    │      │  院卷一第32│收。        │
│    │          │          │於左列時、地，│            │    │      │  頁；本院卷│            │
│    │          │          │持客觀上可對人│            │    │      │  二第178 頁│            │
│    │          │          │之生命、身體及│            │    │      │  ）        │            │
│    │          │          │安全構成危險，│            │    │      │2.被害人許建│            │
│    │          │          │可供兇器使用之│            │    │      │  福警詢及本│            │
│    │          │          │油壓剪毀壞鐵窗│            │    │      │  院審理時之│            │
│    │          │          │安全設備，越入│            │    │      │  證述（見偵│            │
│    │          │          │許建福鐵工廠竊│            │    │      │  卷三第156 │            │
│    │          │          │取右列鑰匙。  │            │    │      │  至158 頁；│            │
│    │          │          │              │            │    │      │  本院卷二第│            │
│    │          │          │              │            │    │      │  144 頁反面│            │
│    │          │          │              │            │    │      │  ）        │            │
│    │          │          │              │            │    │      │3.贓物認領保│            │
│    │          │          │              │            │    │      │  管單2 紙（│            │
│    │          │          │              │            │    │      │  見偵卷三第│            │
│    │          │          │              │            │    │      │  159 、161 │            │
│    │          │          │              │            │    │      │  頁）      │            │
│    │          │          │              │            │    │      │4.遭竊鑰匙照│            │
│    │          │          │              │            │    │      │  片影本1 張│            │
│    │          │          │              │            │    │      │  （見偵卷三│            │
│    │          │          │              │            │    │      │  第160 頁）│            │
│    │          │          │              │            │    │      │5.桃園縣政府│            │
│    │          │          │              │            │    │      │  警察局中壢│            │
│    │          │          │              │            │    │      │  分局中壢偵│            │
│    │          │          │              │            │    │      │  察隊贓物認│            │
│    │          │          │              │            │    │      │  領保管單1 │            │
│    │          │          │              │            │    │      │  紙（見偵卷│            │
│    │          │          │              │            │    │      │  三第161 頁│            │
│    │          │          │              │            │    │      │  ）        │            │
│    │          │          │              │            │    │      │6.扣案如附表│            │
│    │          │          │              │            │    │      │  二編號一至│            │
│    │          │          │              │            │    │      │  二三所示之│            │
│    │          │          │              │            │    │      │  物。      │            │
├──┼─────┼─────┼───────┼──────┼──┼───┼──────┼──────┤
│五九│100 年4 月│桃園縣中壢│李佳遑意圖為自│LG家庭劇院組│東禾│修正後│1.被告李佳遑│李佳遑犯攜帶│
│（原│19日凌晨3 │市○○路3 │己不法之所有，│1 台、TOHIYA│一家│刑法第│  警詢、偵訊│兇器毀壞安全│
│起訴│時50分    │段40號（東│基於竊盜故意，│家庭劇院系統│電  │321 條│  及本院審理│設備竊盜罪，│
│書附│          │禾一家電）│穿戴如附表二編│3 組、晶工牌│    │第1 項│  時之供述（│累犯，處有期│
│表編│          │          │號二十至二三所│全開水溫熱開│    │第2 款│  見偵卷一第│徒刑玖月。扣│
│號57│          │          │示帽子、口罩、│飲機3 台、La│    │、第3 │  130 頁反面│案如附表二編│
│）  │          │          │手套，並攜帶如│ne麥克風系統│    │款    │  、第134 至│號一至二三所│
│    │          │          │附表二編號一至│1 組、千山RO│    │      │  136 頁；本│示之物，均沒│
│    │          │          │十九所示工具，│淨水機1 台、│    │      │  院卷一第32│收。        │
│    │          │          │於左列時、地，│BOK 數位音響│    │      │  頁）      │            │
│    │          │          │先以附表一編號│6 組、TOHI  │    │      │2.被害人陳順│            │
│    │          │          │五七所示方式進│Y A 數位擴大│    │      │  勇警詢之供│            │
│    │          │          │入前揭鐵工廠後│器1 組、ARON│    │      │  述（見偵卷│            │
│    │          │          │，再持客觀上可│A 麥克風系統│    │      │  一第65至67│            │
│    │          │          │對人之生命、身│1組 、BOK 喇│    │      │  頁、第68頁│            │
│    │          │          │體及安全構成危│叭1 組（價值│    │      │  ）        │            │
│    │          │          │險，可供兇器使│約15萬元）  │    │      │3.贓物認領保│            │
│    │          │          │用之油壓剪毀壞│            │    │      │  管單1 紙（│            │
│    │          │          │該店相鄰之具防│            │    │      │  見偵卷一第│            │
│    │          │          │閑功能之鐵皮後│            │    │      │  695 頁）  │            │
│    │          │          │，侵入該店內，│            │    │      │4.跟監蒐證及│            │
│    │          │          │竊取右列財物得│            │    │      │  查獲現場照│            │
│    │          │          │手後離去。    │            │    │      │  片28 張 （│            │
│    │          │          │              │            │    │      │  見偵卷一第│            │
│    │          │          │              │            │    │      │  29至36 頁 │            │
│    │          │          │              │            │    │      │  ）        │            │
│    │          │          │              │            │    │      │5.扣案如附表│            │
│    │          │          │              │            │    │      │  二編號一至│            │
│    │          │          │              │            │    │      │  二三所示之│            │
│    │          │          │              │            │    │      │  物。      │            │
└──┴─────┴─────┴───────┴──────┴──┴───┴──────┴──────┘
附表二：扣押物沒收部分
┌──┬──────────┬───┐
│編號│扣案物名稱          │數量  │
├──┼──────────┼───┤
│一  │鐵皮剪（紅）        │1支   │
├──┼──────────┼───┤
│二  │長嘴鐵鉗（黑）      │1支   │
├──┼──────────┼───┤
│三  │銀色鐵鉗            │1支   │
├──┼──────────┼───┤
│四  │銀色活動扳手        │1支   │
├──┼──────────┼───┤
│五  │紅色美工刀          │1支   │
├──┼──────────┼───┤
│六  │白色小型手電筒      │1支   │
├──┼──────────┼───┤
│七  │短鐵皮剪            │1支   │
├──┼──────────┼───┤
│八  │鐵鎚                │1支   │
├──┼──────────┼───┤
│九  │V字型起子           │1支   │
├──┼──────────┼───┤
│十  │銀色扳手（8 號）    │1支   │
├──┼──────────┼───┤
│十一│雙頭扳手（8 、6 號）│1支   │
├──┼──────────┼───┤
│十二│扳手（10、12號）    │1支   │
├──┼──────────┼───┤
│十三│銼刀                │1支   │
├──┼──────────┼───┤
│十四│黑色鐵鉗（黃手把）  │1支   │
├──┼──────────┼───┤
│十五│塑膠管              │1條   │
├──┼──────────┼───┤
│十六│活動扳手（大）      │1支   │
├──┼──────────┼───┤
│十七│螺絲起子            │4支   │
├──┼──────────┼───┤
│十八│扁黑色鐵鉗（藍手把）│1支   │
├──┼──────────┼───┤
│十九│手推車              │1台   │
├──┼──────────┼───┤
│二十│作案用黑色鴨舌帽    │1頂   │
├──┼──────────┼───┤
│二一│作案用深藍色口罩    │1個   │
├──┼──────────┼───┤
│二二│作案用工作手套      │1雙   │
├──┼──────────┼───┤
│二三│黑色棒球帽          │1頂   │
└──┴──────────┴───┘
附表三：被告李佳遑無罪部分
 ┌──┬────┬────┬────┬──────┬────────┬──────┬────┬──────┐
 │起訴│被害人  │日期（年│行竊時間│侵入行竊地點│破壞方式        │損失財物狀況│金額（元│證據        │
 │書編│        │月日）  │（時：分│            │                │            │）      │            │
 │號  │        │        │）      │            │                │            │        │            │
 ├──┼────┼────┼────┼──────┼────────┼──────┼────┼──────┤
 │ 59 │燦坤桃園│98.10.25│凌晨2:07│桃園市○○路│1、破壞左後側玻 │玻璃損壞    │13,586  │被害人蕭駿翔│
 │    │中正店【│        │        │1247號      │   璃窗。       │            │        │筆錄        │
 │    │新光保全│        │        │            │2、凌晨2:07錄到 │            │        │            │
 │    │】      │        │        │            │   竊賊打包物品 │            │        │            │
 │    │        │        │        │            │   ，凌晨2:11竊 │            │        │            │
 │    │        │        │        │            │   嫌離開。     │            │        │            │
 ├──┼────┼────┼────┼──────┼────────┼──────┼────┼──────┤
 │ 60 │順發佳里│98.12.28│        │臺南市佳里區│破壞後面鐵皮侵入│無損失      │0       │被害人楊馨儀│
 │    │店【新光│        │        │中山路112 號│。              │            │        │筆錄        │
 │    │保全】  │        │        │            │                │            │        │            │
 ├──┼────┼────┼────┼──────┼────────┼──────┼────┼──────┤
 │ 61 │燦坤八德│99.01.08│凌晨3:02│桃園縣八德市│破壞標的物後面鐵│無損失      │0       │被害人許鴻威│
 │    │介壽店  │        │        │介壽路2段   │皮進入。        │            │        │筆錄        │
 │    │        │        │        │1060號      │                │            │        │            │
 ├──┼────┼────┼────┼──────┼────────┼──────┼────┼──────┤
 │ 62 │順發3C佳│99.01.15│        │臺南市佳里區│破壞後面鐵皮侵入│無損失      │0       │被害人楊馨儀│
 │    │里店【新│        │        │中山路112 號│。              │            │        │筆錄        │
 │    │光保全】│        │        │            │                │            │        │            │
 ├──┼────┼────┼────┼──────┼────────┼──────┼────┼──────┤
 │ 63 │全國電子│99.03.06│凌晨2:56│臺南市○○路│竊賊由標的右側約│無損失（全部│0       │被害人潘宗成│
 │    │台南佃二│        │        │1段72 號1 、│防火巷進入，卸螺│於隔壁找回）│        │筆錄        │
 │    │店      │        │        │2樓         │絲掀開右後側鐵皮│            │        │            │
 │    │        │        │        │            │浪板，再將內部電│            │        │            │
 │    │        │        │        │            │暖爐搬出頂住鐵皮│            │        │            │
 │    │        │        │        │            │，鄰居聽到異聲即│            │        │            │
 │    │        │        │        │            │報警處理。      │            │        │            │
 ├──┼────┼────┼────┼──────┼────────┼──────┼────┼──────┤
 │ 65 │燦坤大湳│99.06.07│        │桃園縣八德市│破壞左後面鐵皮侵│無損失      │0       │被害人黃珮樺│
 │    │店      │        │        │福國北街75號│入。            │            │        │筆錄        │
 │    │        │        │        │1樓         │                │            │        │            │
 ├──┼────┼────┼────┼──────┼────────┼──────┼────┼──────┤
 │ 66 │順發清水│99.07.07│        │臺中市清水區│破壞後側鐵皮未侵│無損失      │0       │被害人莊坤達│
 │    │店【新光│        │        │中山路129 之│入。            │            │        │筆錄        │
 │    │保全】  │        │        │1號         │                │            │        │            │
 ├──┼────┼────┼────┼──────┼────────┼──────┼────┼──────┤
 │ 67 │燦坤鹿港│99.07.08│        │彰化縣福興鄉│歹徒於凌晨由後方│無損失      │0       │被害人黃琮閔│
 │    │店【新光│        │        │彰鹿路7段610│冰箱區牆面入侵賣│            │        │筆錄        │
 │    │保全】  │        │        │-612號      │場，竊賊一推動冰│            │        │            │
 │    │        │        │        │            │箱後即觸動警報系│            │        │            │
 │    │        │        │        │            │統歹徒由後方空地│            │        │            │
 │    │        │        │        │            │逃逸。          │            │        │            │
 ├──┼────┼────┼────┼──────┼────────┼──────┼────┼──────┤
 │ 68 │全國電子│99.12.10│凌晨5:01│臺中市南區國│1、99.12.10下午 │無損失      │0       │被害人楊正賢│
 │    │國光店  │        │        │光路170 號  │   1:02中興保全 │            │        │筆錄        │
 │    │        │        │        │            │   回報侵入。   │            │        │            │
 │    │        │        │        │            │2、客戶通報分公 │            │        │            │
 │    │        │        │        │            │   司，查客戶99.│            │        │            │
 │    │        │        │        │            │   12. 8凌晨5:01│            │        │            │
 │    │        │        │        │            │   「S-T"0」管制│            │        │            │
 │    │        │        │        │            │   即派勤+幹部+ │            │        │            │
 │    │        │        │        │            │   報警+通知客戶│            │        │            │
 │    │        │        │        │            │   U1-陳錦松會同│            │        │            │
 │    │        │        │        │            │   ，處理回報:L0│            │        │            │
 │    │        │        │        │            │   0 -誤報，凌晨│            │        │            │
 │    │        │        │        │            │   05:25-S。    │            │        │            │
 │    │        │        │        │            │3、「經幹部確認 │            │        │            │
 │    │        │        │        │            │   竊賊掀開左側 │            │        │            │
 │    │        │        │        │            │   鐵皮(60CM*60C│            │        │            │
 │    │        │        │        │            │   M)，見內有鐵 │            │        │            │
 │    │        │        │        │            │   板加封即放棄 │            │        │            │
 │    │        │        │        │            │   ，再繞至後方 │            │        │            │
 │    │        │        │        │            │   揪鐵皮(60CM*6│            │        │            │
 │    │        │        │        │            │   0CM)，破壞第2│            │        │            │
 │    │        │        │        │            │   層裝璜隔板時 │            │        │            │
 │    │        │        │        │            │   觸動(L00-360)│            │        │            │
 │    │        │        │        │            │   ，即放棄逃逸 │            │        │            │
 │    │        │        │        │            │   。離去時以木 │            │        │            │
 │    │        │        │        │            │   板掩蓋破壞口 │            │        │            │
 │    │        │        │        │            │   ，99.12.10全 │            │        │            │
 │    │        │        │        │            │   國電子中區人 │            │        │            │
 │    │        │        │        │            │   員巡視時發現 │            │        │            │
 │    │        │        │        │            │   侵入口，即通 │            │        │            │
 │    │        │        │        │            │   知本公司處理 │            │        │            │
 │    │        │        │        │            │   ，現場CCTV未 │            │        │            │
 │    │        │        │        │            │   攝錄到竊賊， │            │        │            │
 │    │        │        │        │            │   會同客戶陳錦 │            │        │            │
 │    │        │        │        │            │   松無損失簽單 │            │        │            │
 │    │        │        │        │            │   。」         │            │        │            │
 ├──┼────┼────┼────┼──────┼────────┼──────┼────┼──────┤
 │ 69 │燦坤梧棲│100.3.26│凌晨3:19│臺中市梧棲區│破壞鐵觸動警報逃│無損失，查得│0       │被害人陳賢聲│
 │    │店【新光│        │        │文化路2 段  │ 逸。           │涉嫌車輛ZM-4│        │筆錄、證人劉│
 │    │保全】  │        │        │205 號      │                │480及竊嫌李 │        │泰隆之筆錄  │
 │    │        │        │        │            │                │佳遑        │        │            │
 └──┴────┴────┴────┴──────┴────────┴──────┴────┴──────┘
附錄本判決論罪之法條：
（100 年1 月28日修正施行前）
中華民國刑法第321 條第1 項第2、3款（加重竊盜罪）
犯竊盜罪而有左列情形之一者，處 6 月以上、 5 年以下有期徒
刑：
二  毀越門扇、牆垣或其他安全設備而犯之者。
三  攜帶兇器而犯之者。
（100 年1 月28日修正施行後）
中華民國刑法第321 條第1 項第2、3款（加重竊盜罪）
犯竊盜罪而有下列情形之一者，處6 月以上、5 年以下有期徒刑
，得併科新臺幣10萬元以下罰金：
二  毀越門扇、牆垣或其他安全設備而犯之者。
三  攜帶兇器而犯之者。